【裁判字號】    97,上易,2153
【裁判日期】    991214
【裁判案由】    詐欺
【裁判全文】
臺灣高等法院臺中分院刑事判決        97年度上易字第2153號
上  訴  人  臺灣彰化地方法院檢察署檢察官
被      告  高維裙
上列上訴人因被告詐欺案件，不服臺灣彰化地方法院97年度易字
第688號中華民國97年8月15日第一審判決（起訴案號：臺灣高雄
地方法院檢察署96年度偵字第4139號），提起上訴，及臺灣高雄
地方法院檢察署檢察官移送併辦（96年度偵字第31912號），本
院判決如下：
    主  文
原判決撤銷。
高維裙共同犯詐欺取財罪，處有期徒刑壹年貳月，減為有期徒刑
柒月。
    事  實
一、高劉阿蘭與高志忠、高建裕為母子關係。自民國94年8月間
    起，高劉阿蘭、高志忠、梁進財（綽號「頭家」）、張欽堯
    （95年1月間加入）、王敬賢（94年10月、11月間加入，上
    開5人業經台灣高等法院高雄分院以97年度上訴字第320號判
    決判處罪刑確定）、高建裕（由台灣高雄地方法院通緝中）
    ，及其他真實姓名不詳之成年人，共同基於為自己不法所有
    意圖之犯意聯絡，共組兩岸詐欺犯罪集團，並以高建裕為首
    ，負責指揮綜理所有詐欺相關事宜，並在大陸地區雇用該地
    區女子，隨機撥打電話至台灣各地，以假援交、假黑道、假
    中獎、假政府官員、假親友等方式向不特定人遂行詐欺取財
    之行為；高志忠則在台擔任總務，負責訓練、指揮提領詐欺
    所得贓款之人（俗稱「車手」）及收購人頭帳戶、電話卡；
    王敬賢、梁進財、張欽堯均擔任車手並收購人頭帳戶、電話
    卡及測試金融卡以供詐欺使用，王敬賢並負責每日製作報表
    向高建裕回報，將詐欺所得款向彙整後匯入高建裕所指示之
    帳戶或交予高劉阿蘭，高劉阿蘭負責經手詐欺所得之贓款。
二、95年6月28日，高維裙經由王敬賢與上開詐欺犯罪集團成員
    ，共同基於為自己不法所有意圖，及對於存款被轉帳至如附
    表二編號1至4所載黃麗卿、黃建儒、卓嘉麟、周洋帆帳戶之
    被害人陳文灝詐欺取財之犯意聯絡，先由該詐欺集團某自稱
    係財政部官員李滿治之不詳姓名成年女子，於95年6月27日
    10時30分許，打電話至台北縣三峽鎮○○路155號9樓之3陳
    文灝住處，向陳文灝佯稱：其信用卡遭盜領，需要至銀行將
    存款領出，並交由檢察官統一保管等語，要求其將如附表一
    編號1至6所示金額，匯款至如附表一編號1至6所示楊世偉等
    帳戶，致陳文灝陷於錯誤，並依該電話指示，在如附表一編
    號1至6所示時間，將如附表一編號1至6所示金額匯出（但其
    中附表一編號6部分，但因農會行員發覺有異，立即凍結而
    未匯款成功），陳文灝匯出至詐騙集團指定帳戶總計新台幣
    8,450,000元。其中匯入附表一編號4所示孫志龍帳戶部分，
    再經該集團部分款項轉出匯入如附表二編號1至4所示黃麗卿
    、黃建儒、卓嘉麟、周洋帆帳戶。高維裙明知持用他人提款
    卡多次領款以及多張不同人之提款卡均為同一密碼均不合社
    會常情，竟依照王敬賢指示擔任車手，持用如附表二所示黃
    麗卿、黃建儒、卓嘉麟、周洋帆4人共4張提款卡，以同一密
    碼，於如附表二編號１之至１之、２之、２之至２
    之、３之至３之、４之至４之所示提款機共提領
    24次（按：如附表二編號２之、交易明細表紀錄為200
    00及－20000，顯然該次提款交易並未成功，故為電腦自動
    扣回），總計提領478,000元。
三、嗣於95年6月29日，王敬賢與賴信文（涉犯詐欺部分，業經
    臺灣臺中地方法院以95年度易字第3131號判決確定）一同至
    臺中縣豐原市之合作金庫南豐原分行，查詢賴信文先前出售
    之帳戶為何無法使用時，為警攔檢，王敬賢因恐事跡敗露，
    旋即逃逸並將持有之人頭帳戶、提款卡丟棄於臺中縣大雅鄉
    ○○路之大明國小側門人行道之樹洞內後，為警循線追查。
    再於95年8月31日上午10時許，警員持台灣高雄地方法院所
    核發之搜索票至高劉阿蘭、高志忠位於台中市○○區○○街
    33巷32之1號住處、梁進財位於台中縣太平市○○○路12巷6
    號住處及張欽堯位於台中縣太平市○○里○○○○街62號住處
    等處所實施搜索查獲，並循線查獲高維裙涉案之上情。
四、案經高雄市政府警察局移請台灣高雄地方法院檢察署檢察官
    偵查起訴，及台灣高雄地方法院檢察署移送本院併案審理。
    理  由
壹、證據能力部分：
    按被告以外之人於審判外之陳述，雖不符刑事訴訟法第159
    條之1至第159條之4之規定，而經當事人於審判程式同意作
    為證據，法院審酌該言詞陳述或書面陳述作成時之情況，認
    為適當者，亦得為證據。當事人、代理人或辯護人於法院調
    查證據時，知有第159條第1項不得為證據之情形，而未於言
    詞辯論終結前聲明異議者，視為有前項之同意，刑事訴訟法
    第159條之5第1項、第2項定有明文。立法意旨在於傳聞證據
    未經當事人之反對詰問予以核實，原則上先予排除，惟若當
    事人已放棄詰問或未聲明異議，基於證據資料愈豐富，愈有
    助於真實發現之理念，且強化言詞辯論主義，法院自可承認
    該傳聞證據例外擁有證據能力。查本案下列引用審判外之供
    述證據及非供述證據，經本院依法踐行調查證據程序提示予
    檢察官、被告高維裙後，供其等辨認、表示意見並為辯論，
    迄至言詞辯論終結前，其等均未於言詞辯論終結前聲明異議
    ，依刑事訴訟法第159條之5第2項之規定，視為同意作為證
    據，且本院審酌該等證人上開言詞陳述作成時，並非在非自
    由意志之情況下所為之陳述。至其他非供述證據係公務員職
    務上製作之紀錄文書、證明文書或其他從事業務之人於業務
    上製作之紀錄文書、證明文書，與其責任、信譽攸關，若有
    錯誤、虛偽，該公務員或從事業務之人可能因此擔負刑事及
    行政責任，且該等文書經常處於可能受公開檢查之狀態，其
    正確性及真實性之保障極高，核無顯有不可信之情況，是本
    院認該等言詞及書面陳述適當，依刑事訴訟法第159條之5第
    1項之規定，自得為證據，合先敘明。
貳、實體部分：
甲、有罪部分：
一、訊據被告高維裙對於事實欄二所載之時、地，依王敬賢之指
    示，至自動櫃員機領款之事實，均直承不諱，惟矢口否認有
    與王敬賢、高劉阿蘭、高志忠、梁進財、張欽堯、高建裕及
    其他不詳姓名成年人共犯詐欺取財犯行，辯稱：伊並未加入
    高建裕等人之詐騙集團，95年6月28日係王敬賢叫伊用提款
    卡領錢，所領款項之來源、明細伊不清楚云云。
二、惟查：
(一)、被告於如事實欄二所載之時、地，持如附表二編號1至4所載
    黃麗卿、黃建儒、卓嘉麟、周洋帆帳戶之提款卡，至自動櫃
    員機領款之事實（即如附表二編號１之至１之、２之
    、２之至２之、３之至３之、４之至４之所示
    提款機共提領24次，提領金額合計478, 000元。按：如附表
    二編號２之、交易明細表紀錄為20000及－20000，顯然
    該次提款交易並未成功，故為電腦自動扣回），除經被告自
    白（見本院卷第91至92頁）外，並有如附表二「證據出處欄
    」所載提款人監視器翻拍照片、交易明細表、歷史明細檔查
    詢單在卷可稽。而黃麗卿、黃建儒、卓嘉麟、周洋帆上開帳
    戶存款，係來自被害人陳文灝於95年6月28日在合作金庫銀
    行北三峽分行以無摺轉存方式，將0000000元匯入合作金庫
    銀行三民款項分行，戶名：孫志龍，帳號：0000000000000
    之帳戶，有如附表一編號4所示孫志龍、黃麗卿、黃建儒、
    卓嘉麟、周洋帆上開帳戶項下「證據出處欄」所載交易明細
    表、存款憑條、約定書、新開戶建檔登錄單、身分證、健保
    卡開戶資料、存款業務往來申請及約定書、印鑑卡等可證。
    且查，被害人陳文灝係於95年6月27日10時30分許，在其台
    北縣三峽鎮○○路155號9樓之3住處，接獲自稱係財政部官
    員李滿治之不詳姓名成年女子之電話，該女子稱稱：其信用
    卡遭盜領，需要至銀行將存款領出，並交由檢察官統一保管
    等語，要求其將如附表一編號1至6所示金額，匯款至如附表
    一編號1至6所示楊世偉等帳戶（包括上開孫志龍帳戶），陳
    文灝並依該電話指示，在如附表一編號1至6所示時間，將如
    附表一編號1至6所示金額匯出（但其中附表一編號6部分，
    但因農會行員發覺有異，立即凍結而未匯款成功），陳文灝
    匯出至詐騙集團指定帳戶總計8,450,000元各情，除經被害
    人陳文灝於警詢證述綦詳外（見併辦警卷A第114頁），復有
    如附表一「證據出處」所載各項證據足資佐證。可見，被害
    人陳文灝確實遭受詐騙集團成員詐騙，損失8,450,000元，
    及被告所提領24次存款，共計478,000元，均來自被害人陳
    文灝被詐騙之存款無訛（被告提領存款之來源，詳參附表三
    所載）。
(二)、被告雖以前詞置辯，然查：共犯王敬賢於95年9月12日警詢
    供稱：高建裕係詐騙集團中負責詐騙所得款項，指揮提領之
    工作，其手下「車手」中部為伊、高志忠、梁進財、張欽堯
    、高維裙5人等語（見併辦警卷A第22頁背面，以下簡稱警卷
    A）。按利用撥打電話或網路傳輸訊息等為詐欺取財之行為
    ，通常係一集團性之犯罪，該犯罪集團為逃避警方查緝，大
    多採分工方式為之，即先由部分成員負責收購人頭帳戶，或
    冒用他人名義申辦金融機構之帳戶後，再由負責行騙之成員
    ，撥打電話或利用網路，虛擬各種理由，誘騙被害人將款項
    匯入該預先取得之帳戶，再由俗稱之「車手」前往金融機構
    或自動櫃員機領取詐騙所得之贓款，是詐欺取財之犯罪集團
    ，如欠缺其中任何一組成員之協力，均將無法達成其犯罪目
    的。再者，現今之臺灣交通方便，且金融機構甚多，自動櫃
    員機亦到處林立，衡情一般人前往金融機構或自動櫃員機提
    領款項，並無不便之處，即使偶有須假手他人之時，亦【少
    有將多張提款卡，均以同一組密碼交付他人提款情形】。況
    以，邇來詐騙被害人匯款之犯罪情事層出不窮，並廣經媒體
    披露，政府亦多方宣導，凡對社會動態尚非全然不予關注者
    均能知曉，是以具備一般生活常識經驗之人，應皆能體察不
    自行提款，卻支付高額報酬委請他人領款一事，其間必有違
    法情事。被告於本件案發時，已然年滿30歲之成年人，並受
    有高中畢業之教育程度，有被告於警詢筆錄所載之教育程度
    可參（見同上警卷第36頁背面），對此自難諉為不知。然被
    告自稱：款項來源不清楚，王敬賢告訴伊不同卡片密碼都一
    樣等語（見本院卷第45、82頁、90頁背面），且本院參照提
    款時監視器翻拍之照片（本院引用之翻拍照片，被告均承認
    係伊之照片，見本院卷第91至92頁），從嚴認定被告以上開
    4張提款卡提領24次，前已敘及，被告在95年6月28日，同1
    日下午15時58分起至17時21分止，在2小時內持用4張提款卡
    ，提領成功24次，且各張提款卡均以同一組密碼，在在悖於
    常情，則被告對所提領者係非法取得之款項，自難諉為不知
    。
(三)、按凡以自己共同犯罪之意思，參與實施某犯罪構成要件以外
    之行為，或以自己共同犯罪之意思，事先同謀，而由其中一
    部分人實施該犯罪行為者，均為刑法上之共同正犯。換言之
    ，行為人如係以自己共同犯罪之意思參與犯罪，其所參與者
    縱非該犯罪構成要件之行為，仍無礙於共同正犯罪責之成立
    （最高法院92年度台上字第1799號判決意旨參照）。又按共
    同正犯，係共同實施犯罪行為之人，在共同意思範圍內，各
    自分擔犯罪行為之一部，相互利用他人之行為，以達其犯罪
    之目的，其成立不以全體均參與實施犯罪構成要件之行為為
    要件；參與犯罪構成要件之行為者，固為共同正犯；以自己
    共同犯罪之意思，參與犯罪構成要件以外之行為，或以自己
    共同犯罪之意思，事前同謀，而由其中一部分人實行犯罪之
    行為者，亦均應認為共同正犯，使之對於全部行為所發生之
    結果，負其責任（最高法院92年度台上字第2824號判決意旨
    參照）。次按共同正犯之意思聯絡，原不以數人間直接發生
    者為限，即有間接之聯絡者，亦包括在內，如甲分別邀約乙
    、丙犯罪，雖乙、丙間彼此並無直接之聯絡，亦無礙於其為
    共同正犯之成立（最高法院77年台上字第2135號判例意旨參
    照）。經查，高建裕與其母親高劉阿蘭自94年8月間起，夥
    同高志忠、梁進財、張欽堯、王敬賢等人，共同基於意圖為
    自己不法所有之詐欺犯意聯絡，共組兩岸詐欺犯罪集團乙節
    ，業經臺灣高等法院高雄分院以97年度上訴字第320號確定
    判決認定甚明（見本院卷第220至291頁）。而被告於偵審中
    一再供稱：係王敬賢叫伊領款等語，則被告就95年6月28日
    提領行為，自屬其行為分擔之一部份，其與王敬賢之更上層
    級詐騙集團成員間，縱無直接之連繫，仍有其間接之犯意聯
    絡，及收取詐騙款項之行為分擔至明。是其雖未親自參與詐
    騙被害人陳文灝之行為，然其與高建裕、高劉阿蘭、高志忠
    、梁進財、張欽堯、王敬賢及其他詐騙集團成員等人，既有
    犯意聯絡及行為分擔，自仍應就共同正犯間之全部行為所發
    生之結果，負其責任。其上開辯解，殊難執為有利之認定。
(四)、綜上所述，本案事證已臻明確，被告上開犯行堪以認定，應
    依法論科。
三、新舊法比較：
(一)、按被告行為後，刑法及刑法施行法業於95年7月1日修正施行
    。按行為後法律有變更者，適用行為時之法律，但行為後之
    法律有利於行為人者，適用最有利於行為人之法律，現行刑
    法第2條第1項定有明文。此條規定乃與刑法第1條罪刑法定
    主義契合，而貫徹法律禁止溯及既往原則，係規範行為後法
    律變更所生新舊法律比較適用之準據法，是刑法第2條本身
    雖經修正，但刑法第2條既屬適用法律之準據法，本身尚無
    比較新舊法之問題，應一律適用裁判時之現行刑法第2條規
    定以決定適用之刑罰法律。
(二)、共犯部分：
    刑法第28條共同正犯之範圍，已修正限縮於共同實行犯罪行
    為者始成立共同正犯，排除陰謀犯、預備犯共同正犯，自屬
    行為後法律有變更，而非僅屬文字修正，應有新舊法比較適
    用問題（最高法院97年臺上字第37號裁判意旨參照）。惟本
    件被告與高建裕等人共犯詐欺取財犯行，係屬共同實施犯罪
    行為之共犯，不論依修正前之刑法第28條、或修正後刑法第
    28條之規定，均成立共同正犯，修正前刑法第28條並無較不
    利於被告。
(三)、刑法第339條第1項法定刑為罰金部分：
    修正後刑法33條第5款規定：「罰金：新臺幣一千元以上，
    以百元計算之」，與修正前該款規定：「罰金：一元以上」
    不同。比較新舊法結果，以舊法較有利於行為人，故依刑法
    第2條第1項前段規定，本案關於上開法條之法定刑罰金部分
    ，自應適用行為時之法律即修正前刑法第33條第5款規定決
    定其罰金部分之法定刑。
(四)、綜上，整體綜合比較共犯、法定罰金刑下限、法定刑為罰金
    之提高標準等規定於修法前、後之差異，仍以修正前之規定
    較有利於被告，依刑法第2條第1項前段之規定，應一體適用
    修正前刑法之相關規定予以處斷。
(五)、又刑法施行法第1條之1規定，94年1月7日刑法修正施行後，
    刑法分則編所定罰金之貨幣單位為新臺幣。94年1月7日刑法
    修正時，刑法分則編未修正之條文定有罰金者，自94年1月7
    日刑法修正施行後，就其所定數額提高為30倍。但72年6月2
    6日至94年1月7日新增或修正之條文，就其所定數額提高為3
    倍。上揭刑法施行法條文既已另行規定罰金數額之提高方式
    ，則就普通刑法關於罰金刑部分，即應依上開規定予以轉換
    貨幣單位後再予以提高倍數，且不生新舊法比較之問題（如
    此解釋亦符合罰金罰鍰提高標準條例第1條後段之規定）。
    本案被告涉犯刑法第339條第1項之罪，經核該條項規定自24
    年訂定以來均未新增或修正，因此依上揭刑法施行法之規定
    ，該罪所定罰金數額應轉換為新臺幣後再提高為30倍。
四、法律之適用：
(一)、核被告所為，係犯刑法第339條第1項之詐欺取財罪。被告與
    高建裕、高劉阿蘭、高志忠、梁進財、張欽堯、王敬賢及其
    他詐騙集團成員等人，有犯意聯絡及行為分擔，皆為共同正
    犯。
(二)、檢察官起訴被告擔任車手提款部分，雖僅有如附表二編號２
    之至２之部分（起訴書誤載此部分指提領6萬元），但
    臺灣高雄地方法院檢察署併辦如附表二編號１之至１之
    、２之、２之至２之、３之至３之、４之至４
    之部分，以及如附表一所示被害人陳文灝被詐騙之全部事
    實，均屬同一被害人之同一犯罪事實，為同一案件，上開除
    起訴以外部分，均應為起訴效力所及。另，檢察官併辦意旨
    書附表就提領黃麗卿帳戶部分，誤為多列一筆「同日下午3
    時58分、提領20,000元」之錯載情形，又併辦意旨附表就提
    領黃建儒帳戶即附表二編號２之、２之部分，未將２之
    部分列為「－20000」，致將被告提領成功次數、金額有
    所誤認，均併此敘明。
(三)、原審就此部分疏未詳查，遽為被告無罪之判決，尚有未恰，
    檢察官上訴意旨指摘原判決不當，為有理由，應由本院撤銷
    改判。
(四)、爰審酌目前社會上各種詐欺集團之犯罪相當猖獗，對治安危
    害甚大，且因組織內各個成員分工縝密，查獲不易，而被告
    到案後，猶不知悔悟，推諉責任，希冀免受制裁，態度至不
    可取，加上被害人陳文灝損失慘重，索賠無門，至今被告均
    未與被害人和解，賠償其損失（見本院99年11月5日準備程
    序筆錄），故對被告所為，均無從輕議處之必要，乃再考量
    其素行、參與該集團犯罪之程度、擔負分工行為之輕重等一
    切情狀，對被告量處如主文第二項所示之宣告刑。復查，被
    告所犯上開之罪，其犯罪時間在96年4月24日之前，復無中
    華民國九十六年罪犯減刑條例所規定不得減刑之事由，故依
    該條例第2條第1項第3款之規定，就其上開所犯之罪，減其
    宣告刑2分之1。
乙、不另為無罪諭知部分：
一、公訴意旨另以：被告高維裙與高劉阿蘭、高志忠、高建裕分
    係母女及兄妹關係。自94年8月間起，高劉阿蘭、高志忠、
    梁進財（綽號「頭家」）、張欽堯（95年1月間加入）、王
    敬賢（94年10月、11月間加入）、高建裕（由台灣高雄地方
    法院通緝中）夥同被告高維裙，共同基於為自己不法所有意
    圖之犯意聯絡，共組兩岸詐欺犯罪集團，並以高建裕為首，
    負責指揮綜理所有詐欺相關事宜，並在大陸地區雇用該地區
    女子，隨機撥打電話至台灣各地，以假援交、假黑道、假中
    獎、假政府官員、假親友等方式向不特定人遂行詐欺取財之
    行為；高志忠則在台擔任總務，負責訓練、指揮提領詐欺所
    得贓款之人（俗稱「車手」）及收購人頭帳戶、電話卡；王
    敬賢、梁進財、張欽堯及被告高維裙均擔任車手並收購人頭
    帳戶、電話卡及測試金融卡以供詐欺使用，王敬賢並負責每
    日製作報表向高建裕回報，將詐欺所得款向彙整後匯入高建
    裕所指示之帳戶或交予高劉阿蘭，高劉阿蘭負責經手詐欺所
    得之贓款。被告高維裙並基於上開犯意聯絡，為下列行為：
    (一)於95年8月3日及14日持上開詐欺集團所收購之人頭帳戶與
    高劉阿蘭至中國信託商業銀行北豐原及文心分行，分別提領
    詐欺所得之款項40萬元及75萬元後交予高劉阿蘭。(二)被告高
    維裙提供自己所有之台新國際商業銀行（下稱台新銀行）帳
    號00000000000000號帳戶，供轉匯詐欺所得款項使用，經高
    建裕分於95年8月31日、95年9月1日及95年9月4日，匯款詐
    欺所得款項各10萬元至被告高維裙提供之上開台新銀行帳戶
    內，因認被告高維裙涉犯刑法第339條第1項之詐欺罪嫌，與
    前開已論罪科刑者，為接續犯之實質上一罪關係等語。
二、惟查：
(一)、起訴意旨認被告擔任「車手」並收購人頭帳戶、電話卡及測
    試金融卡以供詐欺使用，除本院認定上開「95年6月28日擔
    任車手」有罪部分外，此部分遍查卷內並無任何證據足資證
    明。
(二)、被告於95年8月14日與高劉阿蘭共同持高劉阿蘭中國信託商
    業銀行（下稱中國信託）文心分行帳號000000000000號金融
    存簿至中國信託文心分行領取75萬元，業據被告坦承在卷，
    復有監視器翻拍照片1紙可憑，而上開帳戶係高劉阿蘭本人
    帳戶，此有台灣高雄地方法院95年度易字第2577號判決可資
    參照，是被告高維裙並非以詐欺集團收購得來之人頭帳戶提
    領款項。高劉阿蘭此部分行為固經上開法院判決認定係高建
    裕詐欺集團所為詐欺取財罪之共犯，惟被告與高劉阿蘭係母
    女關係，其受母所託，為母親提領帳戶內存款，並無違反常
    情，是以僅憑上開領款情形，實無從推論被告與高劉阿蘭間
    有詐欺取財之犯意聯絡，卷內亦無其他證據足以佐證被告明
    知高建裕詐欺集團之犯行仍參與其中，並偕同高劉阿蘭提款
    。另被告堅決否認有提領40萬元一情，此部分除監視器翻拍
    照片1紙外，別無其他證據，而該監視器翻拍照片上之人像
    五官模糊，無從認定即為被告，是此部分亦屬不能證明。
(三)、95年8月31日10時、95年9月1日2時、95年9月4日1時許固分
    別有10萬元之匯款匯入被告高維裙之台新銀行北台中分行00
    000000000000號帳戶，有台新銀行95年10月13日函暨交易明
    細在卷可憑（見臺灣高雄地方法院檢察署96年度偵字第4139
    號卷第61頁背面）。就此部分被告辯稱：伊母親、兄長高劉
    阿蘭、高志忠被高雄警方逮捕，另一兄長高建裕將錢匯給伊
    ，說要付律師費、打官司用等語（見原審卷第108頁背面、
    本院卷第82頁背面）。查，高劉阿蘭、高志忠於95年8月31
    日被高雄市警方查獲後，在該案檢察官偵查及第一審法官審
    理時，均係被告為該2人委任律師辯護乙情，有委任狀4紙在
    卷可按（見臺灣高雄地方法院檢察署95年度偵字第22912 號
    卷(三)第57、58頁，臺灣高雄地方法院95年度易字第2577號卷
    (一)第70、71頁），核與被告所辯情節相符。又，自上開交易
    明細可知上開3筆匯款之來源均為「00000000000000004776
    」帳號，而該帳號係高劉阿蘭自身所有之合作金庫商業銀行
    軍功分行帳號0000000000000號帳戶，亦經台灣高雄地方法
    院95年度易字第2577號判決之附表二編號2部分記載甚明（
    見本卷卷第261頁）。則此3筆匯款並非直接來自不明被害人
    之帳戶，而被告受領並處理該3筆會款時，又有為其母兄處
    理官司等符合人情之理由，由此難認有何不法所有之主觀意
    思，亦難以高劉阿蘭用以從事詐欺取財罪之帳戶內匯出3筆
    款項至其女兒之帳戶內，即認被告有參與高劉阿蘭等人之詐
    騙犯行。
三、綜上，本件證據顯未能認被告與高劉阿蘭等人之詐欺集團有
    犯意聯絡，無法證明被告有公訴人所指之詐欺取財犯行，此
    外，本院復查無其他積極證據足以證明。從而，上開部分本
    應為被告無罪之判決，惟因公訴人以之與其等前開已論罪科
    刑者具有接續犯之實質上一罪關係，故皆不另為無罪之諭知
    。
據上論斷，應依刑事訴訟法第369條第1項前段、第364條、第299
條第1項前段，刑法第2條第1項前段、第28條（修正前）、第339
條第1項，刑法施行法第1條之1第1項、第2項前段，中華民國九
十六年罪犯減刑條例第2條第1項第3款、第7條，判決如主文。
本案經檢察官姜麗儒到庭執行職務。
中    華    民    國    99    年    12    月    14    日
            刑事第九庭    審判長法  官  江  德  千
                                法  官  賴  妙  雲
                                法  官  陳  宏  卿
以上正本證明與原本無異。
不得上訴。
                                書記官  林  振  甫
中    華    民    國    99    年    12    月    14    日
【論罪科刑法條】
中華民國刑法第339條第1項
意圖為自己或第三人不法之所有，以詐術使人將本人或第三人之
物交付者，處 5 年以下有期徒刑、拘役或科或併科 1 千元以下
罰金。
附表一：被害人陳文灝遭詐騙金錢流向附表
┌─┬─────┬─────────────────┬──────────┐
│編│遭詐騙金錢│遭詐騙金錢第一次流向後之接續流向  │車手提款情形        │
│號│第一次流向│                                  │                    │
├─┼─────┼───────┬─────────┼──────────┤
│1 │被害人陳文│於95年6月27日 │於95年6月27日經不 │後續是否有再行轉帳或│
│  │灝於95年6 │在台中逢甲郵局│詳人士轉帳100000元│由車手提領前開款項不│
│  │月27日在樹│經不詳人士以編│至復華商業銀行，帳│詳                  │
│  │林柑園郵局│號1F4號提款機 │號：              │                    │
│  │以匯款之方│轉帳500000元至│0000000000000000之│                    │
│  │式將      │台灣新光商業銀│帳戶              │                    │
│  │0000000元 │行中港分行，戶│                  │                    │
│  │匯入中壢志│名：劉連城，帳│證據出處：        │                    │
│  │廣郵局，戶│號：          │警卷A第240頁警方│                    │
│  │名：楊世偉│0000000000000 │所製作之附表      │                    │
│  │，帳號：  │之帳戶        │警卷A第243頁台灣│                    │
│  │0000000000│              │新光銀行中港分行存│                    │
│  │0697之帳戶│證據出處：    │款帳戶存提交易明細│                    │
│  │          │警卷A第232  │查詢              │                    │
│  │證據出處：│頁警方所製作之├─────────┼──────────┤
│  │警卷A第 │附表          │於95年6月27日經不 │後續是否有再行轉帳或│
│  │114頁被害 │96偵31912卷 │詳人士轉帳100000元│由車手提領前開款項不│
│  │人陳文灝95│二第119頁中壢 │至上海商業銀行，帳│詳                  │
│  │年6月29日 │志廣郵局交易明│號：              │                    │
│  │之警詢筆錄│細表          │0000000000000000之│                    │
│  │警卷A第 │              │帳戶              │                    │
│  │114頁郵政 │              │                  │                    │
│  │國內匯款執│              │證據出處：        │                    │
│  │據        │              │警卷A第240頁警方│                    │
│  │警卷A第 │              │所製作之附表      │                    │
│  │234頁戶名 │              │警卷A第243頁台灣│                    │
│  │楊世偉儲金│              │新光銀行中港分行存│                    │
│  │開戶資料  │              │款帳戶存提交易明細│                    │
│  │96偵3191│              │查詢              │                    │
│  │2卷二第119│              ├─────────┼──────────┤
│  │頁中壢志廣│              │於95年6月27日在萬 │提款之車手不詳      │
│  │郵局交易明│              │泰商業銀行編號2624│                    │
│  │細表      │              │號提款機被提款    │                    │
│  │          │              │20000元           │                    │
│  │          │              │                  │                    │
│  │          │              │證據出處：        │                    │
│  │          │              │警卷A第240頁警方│                    │
│  │          │              │所製作之附表      │                    │
│  │          │              │警卷A第243頁台灣│                    │
│  │          │              │新光銀行中港分行存│                    │
│  │          │              │款帳戶存提交易明細│                    │
│  │          │              │查詢              │                    │
│  │          │              ├─────────┼──────────┤
│  │          │              │於95年6月27日在萬 │提款之車手不詳      │
│  │          │              │泰商業銀行編號2624│                    │
│  │          │              │號提款機被提款    │                    │
│  │          │              │20000元           │                    │
│  │          │              │                  │                    │
│  │          │              │證據出處：        │                    │
│  │          │              │警卷A第240頁警方│                    │
│  │          │              │所製作之附表      │                    │
│  │          │              │警卷A第244頁台灣│                    │
│  │          │              │新光銀行中港分行存│                    │
│  │          │              │款帳戶存提交易明細│                    │
│  │          │              │查詢              │                    │
│  │          │              ├─────────┼──────────┤
│  │          │              │於95年6月27日在萬 │提款之車手不詳      │
│  │          │              │泰商業銀行編號2624│                    │
│  │          │              │號提款機被提款    │                    │
│  │          │              │20000元           │                    │
│  │          │              │                  │                    │
│  │          │              │證據出處：        │                    │
│  │          │              │警卷A第240頁警方│                    │
│  │          │              │所製作之附表      │                    │
│  │          │              │警卷A第244頁台灣│                    │
│  │          │              │新光銀行中港分行存│                    │
│  │          │              │款帳戶存提交易明細│                    │
│  │          │              │查詢              │                    │
│  │          │              ├─────────┼──────────┤
│  │          │              │於95年6月27日在萬 │提款之車手不詳      │
│  │          │              │泰商業銀行編號2624│                    │
│  │          │              │號提款機被提款    │                    │
│  │          │              │20000元           │                    │
│  │          │              │                  │                    │
│  │          │              │證據出處：        │                    │
│  │          │              │警卷A第240頁警方│                    │
│  │          │              │所製作之附表      │                    │
│  │          │              │警卷A第244頁台灣│                    │
│  │          │              │新光銀行中港分行存│                    │
│  │          │              │款帳戶存提交易明細│                    │
│  │          │              │查詢              │                    │
│  │          │              ├─────────┼──────────┤
│  │          │              │於95年6月27日在萬 │提款之車手不詳      │
│  │          │              │泰商業銀行編號2624│                    │
│  │          │              │號提款機被提款    │                    │
│  │          │              │20000元           │                    │
│  │          │              │                  │                    │
│  │          │              │證據出處：        │                    │
│  │          │              │警卷A第240頁警方│                    │
│  │          │              │所製作之附表      │                    │
│  │          │              │警卷A第244頁台灣│                    │
│  │          │              │新光銀行中港分行存│                    │
│  │          │              │款帳戶存提交易明細│                    │
│  │          │              │查詢              │                    │
│  │          │              ├─────────┼──────────┤
│  │          │              │於95年6月27日經不 │後續是否有再行轉帳或│
│  │          │              │詳人士轉帳 100100 │由車手提領前開款項不│
│  │          │              │元 (100 元應為該帳│詳                  │
│  │          │              │戶內原本餘額 )至台│                    │
│  │          │              │灣企業銀行，帳號：│                    │
│  │          │              │0000000000000000之│                    │
│  │          │              │帳戶              │                    │
│  │          │              │                  │                    │
│  │          │              │證據出處：        │                    │
│  │          │              │警卷A第240頁警方│                    │
│  │          │              │所製作之附表      │                    │
│  │          │              │警卷 A 第 244 頁│                    │
│  │          │              │台灣新光銀行中港分│                    │
│  │          │              │行存款帳戶存提交易│                    │
│  │          │              │明細查詢          │                    │
│  │          │              ├─────────┼──────────┤
│  │          │              │於95年6月27日經不 │後續是否有再行轉帳或│
│  │          │              │詳人士轉帳 100100 │由車手提領前開款項不│
│  │          │              │元 (100 元應為該帳│詳                  │
│  │          │              │戶內原本餘額 )至國│                    │
│  │          │              │泰世華商業銀行，帳│                    │
│  │          │              │號：              │                    │
│  │          │              │0000000000000000之│                    │
│  │          │              │帳戶              │                    │
│  │          │              │                  │                    │
│  │          │              │證據出處：        │                    │
│  │          │              │警卷A第240頁警方│                    │
│  │          │              │所製作之附表      │                    │
│  │          │              │警卷 A 第 244 頁│                    │
│  │          │              │台灣新光銀行中港分│                    │
│  │          │              │行存款帳戶存提交易│                    │
│  │          │              │明細查詢          │                    │
│  │          ├───────┼─────────┼──────────┤
│  │          │於95年6月27日 │於95年6月27日經不 │後續是否有再行轉帳或│
│  │          │在台中逢甲郵局│詳人士以台新商業銀│由車手提領前開款項不│
│  │          │經不詳人士以編│行編號 05184 號提 │詳                  │
│  │          │號1F4號提款機 │款機轉帳 100000 元│                    │
│  │          │轉帳500000元至│至華僑商業銀行，帳│                    │
│  │          │三信商業銀行中│號：              │                    │
│  │          │山分行，戶名：│0000000000000000  │                    │
│  │          │劉姿鈴，帳號：│之帳戶            │                    │
│  │          │0000000000之帳│                  │                    │
│  │          │戶            │證據出處：        │                    │
│  │          │              │警卷 A 第 245 頁│                    │
│  │          │證據出處：    │警方所製作之附表  │                    │
│  │          │警卷A第232  │警卷 A 第 250 頁│                    │
│  │          │頁警方所製作之│三信商業銀行客戶帳│                    │
│  │          │附表          │卡明細單          │                    │
│  │          │96偵31912卷 │警卷 A 第 254 頁│                    │
│  │          │二第119頁中壢 │三信商業銀行中山分│                    │
│  │          │志廣郵局交易明│行跨行 ATM 系統交 │                    │
│  │          │細表          │易明細表          │                    │
│  │          │              ├─────────┼──────────┤
│  │          │              │於95年6月27日經不 │後續是否有再行轉帳或│
│  │          │              │詳人士以台新商業銀│由車手提領前開款項不│
│  │          │              │行編號 05178 號提 │詳                  │
│  │          │              │款機轉帳 100000 元│                    │
│  │          │              │至華僑商業銀行，帳│                    │
│  │          │              │號：              │                    │
│  │          │              │0000000000000000  │                    │
│  │          │              │之帳戶            │                    │
│  │          │              │                  │                    │
│  │          │              │證據出處：        │                    │
│  │          │              │警卷 A 第 246 頁│                    │
│  │          │              │警方所製作之附表  │                    │
│  │          │              │警卷 A 第 250 頁│                    │
│  │          │              │三信商業銀行客戶帳│                    │
│  │          │              │卡明細單          │                    │
│  │          │              │警卷 A 第 254 頁│                    │
│  │          │              │三信商業銀行中山分│                    │
│  │          │              │行跨行 ATM 系統交 │                    │
│  │          │              │易明細表          │                    │
│  │          │              ├─────────┼──────────┤
│  │          │              │於95年6月27日在台 │提款之車手不詳      │
│  │          │              │新商業銀行編號0517│                    │
│  │          │              │8號提款機被提款   │                    │
│  │          │              │20000 元          │                    │
│  │          │              │                  │                    │
│  │          │              │證據出處：        │                    │
│  │          │              │警卷 A 第 246 頁│                    │
│  │          │              │警方所製作之附表  │                    │
│  │          │              │警卷 A 第 250 頁│                    │
│  │          │              │三信商業銀行客戶帳│                    │
│  │          │              │卡明細單          │                    │
│  │          │              │警卷 A 第 254 頁│                    │
│  │          │              │三信商業銀行中山分│                    │
│  │          │              │行跨行 ATM 系統交 │                    │
│  │          │              │易明細表          │                    │
│  │          │              ├─────────┼──────────┤
│  │          │              │於95年6月27日在台 │提款之車手不詳      │
│  │          │              │新商業銀行編號0517│                    │
│  │          │              │8號提款機被提款   │                    │
│  │          │              │19000 元          │                    │
│  │          │              │                  │                    │
│  │          │              │證據出處：        │                    │
│  │          │              │警卷 A 第 246 頁│                    │
│  │          │              │警方所製作之附表  │                    │
│  │          │              │警卷 A 第 250 頁│                    │
│  │          │              │三信商業銀行客戶帳│                    │
│  │          │              │卡明細單          │                    │
│  │          │              │警卷 A 第 254 頁│                    │
│  │          │              │三信商業銀行中山分│                    │
│  │          │              │行跨行 ATM 系統交 │                    │
│  │          │              │易明細表          │                    │
│  │          │              ├─────────┼──────────┤
│  │          │              │於95年6月27日在日 │提款之車手不詳      │
│  │          │              │盛商業銀行編號0357│                    │
│  │          │              │4號提款機被提款   │                    │
│  │          │              │20000 元          │                    │
│  │          │              │                  │                    │
│  │          │              │證據出處：        │                    │
│  │          │              │警卷 A 第 246 頁│                    │
│  │          │              │警方所製作之附表  │                    │
│  │          │              │警卷 A 第 250 頁│                    │
│  │          │              │三信商業銀行客戶帳│                    │
│  │          │              │卡明細單          │                    │
│  │          │              │警卷 A 第 254 頁│                    │
│  │          │              │三信商業銀行中山分│                    │
│  │          │              │行跨行 ATM 系統交 │                    │
│  │          │              │易明細表          │                    │
│  │          │              ├─────────┼──────────┤
│  │          │              │於95年6月27日在日 │提款之車手不詳      │
│  │          │              │盛商業銀行編號0357│                    │
│  │          │              │4號提款機被提款   │                    │
│  │          │              │20000 元          │                    │
│  │          │              │                  │                    │
│  │          │              │證據出處：        │                    │
│  │          │              │警卷 A 第 246 頁│                    │
│  │          │              │警方所製作之附表  │                    │
│  │          │              │警卷 A 第 250 頁│                    │
│  │          │              │三信商業銀行客戶帳│                    │
│  │          │              │卡明細單          │                    │
│  │          │              │警卷 A 第 254 頁│                    │
│  │          │              │三信商業銀行中山分│                    │
│  │          │              │行跨行 ATM 系統交 │                    │
│  │          │              │易明細表          │                    │
│  │          │              ├─────────┼──────────┤
│  │          │              │於95年6月27日在日 │提款之車手不詳      │
│  │          │              │盛商業銀行編號0357│                    │
│  │          │              │4號提款機被提款   │                    │
│  │          │              │20000 元，但交易失│                    │
│  │          │              │敗                │                    │
│  │          │              │                  │                    │
│  │          │              │證據出處：        │                    │
│  │          │              │警卷 A 第 246 頁│                    │
│  │          │              │警方所製作之附表  │                    │
│  │          │              │警卷 A 第 250 頁│                    │
│  │          │              │三信商業銀行客戶帳│                    │
│  │          │              │卡明細單          │                    │
│  │          │              │警卷 A 第 254 頁│                    │
│  │          │              │三信商業銀行中山分│                    │
│  │          │              │行跨行 ATM 系統交 │                    │
│  │          │              │易明細表          │                    │
│  │          │              ├─────────┼──────────┤
│  │          │              │於95年6月27日經不 │後續是否有再行轉帳或│
│  │          │              │詳人士以日盛商業銀│由車手提領前開款項不│
│  │          │              │行編號 03574 號提 │詳                  │
│  │          │              │款機轉帳220000 元 │                    │
│  │          │              │至合作金庫商業銀行│                    │
│  │          │              │，帳號：          │                    │
│  │          │              │0000000000000000  │                    │
│  │          │              │之帳戶            │                    │
│  │          │              │                  │                    │
│  │          │              │證據出處：        │                    │
│  │          │              │警卷 A 第 246 頁│                    │
│  │          │              │警方所製作之附表  │                    │
│  │          │              │警卷 A 第 250 頁│                    │
│  │          │              │三信商業銀行客戶帳│                    │
│  │          │              │卡明細單          │                    │
│  │          │              │警卷 A 第 254 頁│                    │
│  │          │              │三信商業銀行中山分│                    │
│  │          │              │行跨行 ATM 系統交 │                    │
│  │          │              │易明細表          │                    │
│  │          ├───────┴─────────┼──────────┤
│  │          │於 95 年 6 月 27 日在台中逢甲郵局 │提款之車手不詳      │
│  │          │編號 1F4 號提款機被提款 60000 元  │                    │
│  │          │                                  │                    │
│  │          │證據出處：                        │                    │
│  │          │警卷 A 第 232 頁警方所製作之附表│                    │
│  │          │ 96 偵 31912 卷二第 119 頁中壢志│                    │
│  │          │廣郵局交易明細表                  │                    │
│  │          ├─────────────────┼──────────┤
│  │          │於 95 年 6 月 27 日在台中逢甲郵局 │提款之車手不詳      │
│  │          │編號 1F4 號提款機被提款 40000 元  │                    │
│  │          │                                  │                    │
│  │          │證據出處：                        │                    │
│  │          │警卷 A 第 232 頁警方所製作之附表│                    │
│  │          │ 96 偵 31912 卷二第 119 頁中壢志│                    │
│  │          │廣郵局交易明細表                  │                    │
│  │          ├─────────────────┼──────────┤
│  │          │於 95 年 6 月 28 日在彰化曉陽路郵 │提款之車手不詳      │
│  │          │局編號 1I2 號提款機被提款 60000 元│                    │
│  │          │                                  │                    │
│  │          │證據出處：                        │                    │
│  │          │警卷 A 第 232 頁警方所製作之附表│                    │
│  │          │ 96 偵 31912 卷二第 119 頁中壢志│                    │
│  │          │廣郵局交易明細表                  │                    │
│  │          ├─────────────────┼──────────┤
│  │          │於 95 年 6 月 28 日在彰化曉陽路郵 │提款之車手不詳      │
│  │          │局編號 1I2 號提款機被提款 40000 元│                    │
│  │          │                                  │                    │
│  │          │證據出處：                        │                    │
│  │          │警卷 A 第 232 頁警方所製作之附表│                    │
│  │          │ 96 偵 31912 卷二第 119 頁中壢志│                    │
│  │          │廣郵局交易明細表                  │                    │
│  │          ├───────┬─────────┼──────────┤
│  │          │於95年6月28日 │於 95 年 6 月 28  │提款之車手不詳      │
│  │          │在彰化曉陽路郵│在不詳地點提款機被│                    │
│  │          │局經不詳人士以│提款30000 元      │                    │
│  │          │編號 1I2 號提 │                  │                    │
│  │          │款機轉帳50000 │證據出處：        │                    │
│  │          │元至中國信託商│警卷A第510頁劉姿│                    │
│  │          │業銀行，戶名：│鈴開戶資料        │                    │
│  │          │劉姿鈴，帳號：│警卷A第511頁帳戶│                    │
│  │          │000000000000之│歷史交易查詢      │                    │
│  │          │帳戶          ├─────────┼──────────┤
│  │          │              │於 95 年 6 月 28  │提款之車手不詳      │
│  │          │證據出處：    │在不詳地點提款機被│                    │
│  │          │警卷A第232頁│提款20000 元      │                    │
│  │          │警方所製作之附│                  │                    │
│  │          │表            │證據出處：        │                    │
│  │          │96偵31912卷 │警卷A第510頁劉姿│                    │
│  │          │二第119頁中壢 │鈴開戶資料        │                    │
│  │          │志廣郵局交易明│警卷A第511頁帳戶│                    │
│  │          │細表          │歷史交易查詢      │                    │
│  │          │警卷A第510頁│                  │                    │
│  │          │劉姿鈴開戶資料│                  │                    │
│  │          │警卷A第511頁│                  │                    │
│  │          │帳戶歷史交易查│                  │                    │
│  │          │詢            │                  │                    │
├─┼─────┼───────┴─────────┼──────────┤
│2 │被害人陳文│於 95 年 6 月 27 日在高雄新田郵局 │提款之車手不詳      │
│  │灝於95年6 │被臨櫃提領現金930000元            │                    │
│  │月27日在樹│                                  │                    │
│  │林柑園郵局│證據出處：                        │                    │
│  │以匯款之方│警卷 A 第 256 頁警方所製作之附表│                    │
│  │式將      │96偵31912卷二第112頁新興郵局交易│                    │
│  │0000000元 │明細表                            │                    │
│  │匯入高雄新├─────────────────┼──────────┤
│  │興郵局，戶│於 95 年 6 月 27 日在華南商業銀行 │提款之車手為綽號「寶│
│  │名：鐘國禎│編號 FC702N09 號提款機被提款 20000│妹」之人            │
│  │，帳號：  │元                                │                    │
│  │0000000000│                                  │證據出處：          │
│  │0397之帳戶│證據出處：                        │警卷 A 第 256 頁警│
│  │          │警卷 A 第 256 頁警方所製作之附表│方所製作之附表      │
│  │證據出處：│96偵31912卷二第112頁新興郵局交易│警卷 A 第 257 頁  │
│  │警卷A第 │明細表                            │24-5 相片           │
│  │114頁被害 ├─────────────────┼──────────┤
│  │人陳文灝95│於 95 年 6 月 27 日在華南商業銀行 │提款之車手為綽號「寶│
│  │年6月29日 │編號 FC702N09 號提款機被提款 20000│妹」之人            │
│  │之警詢筆錄│元                                │                    │
│  │警卷A第 │                                  │證據出處：          │
│  │115頁郵政 │證據出處：                        │警卷 A 第 256 頁警│
│  │國內匯款執│警卷 A 第 256 頁警方所製作之附表│方所製作之附表      │
│  │據        │96偵31912卷二第112頁新興郵局交易│警卷 A 第 257 頁  │
│  │警卷A第 │明細表                            │24-5 相片           │
│  │259 頁戶名├─────────────────┼──────────┤
│  │鐘國禎儲金│於 95 年 6 月 27 日在高雄商業銀行 │提款之車手不詳      │
│  │開戶資料  │編號 00000000 號提款機被提款 20000│                    │
│  │96偵3191│元                                │                    │
│  │2卷二第112│                                  │                    │
│  │頁新興郵局│證據出處：                        │                    │
│  │交易明細表│警卷 A 第 256 頁警方所製作之附表│                    │
│  │          │96偵31912卷二第112頁新興郵局交易│                    │
│  │          │明細表                            │                    │
│  │          ├─────────────────┼──────────┤
│  │          │於 95 年 6 月 27 日在高雄商業銀行 │提款之車手不詳      │
│  │          │編號 00000000 號提款機被提款 20000│                    │
│  │          │元                                │                    │
│  │          │                                  │                    │
│  │          │證據出處：                        │                    │
│  │          │警卷 A 第 256 頁警方所製作之附表│                    │
│  │          │96偵31912卷二第112頁新興郵局交易│                    │
│  │          │明細表                            │                    │
│  │          ├─────────────────┼──────────┤
│  │          │於 95 年 6 月 27 日在高雄商業銀行 │提款之車手不詳      │
│  │          │編號 00000000 號提款機被提款 20000│                    │
│  │          │元                                │                    │
│  │          │                                  │                    │
│  │          │證據出處：                        │                    │
│  │          │警卷 A 第 256 頁警方所製作之附表│                    │
│  │          │96偵31912卷二第112頁新興郵局交易│                    │
│  │          │明細表                            │                    │
│  │          ├─────────────────┼──────────┤
│  │          │於 95 年 6 月 28 日在高雄五塊厝郵 │提款之車手為綽號「寶│
│  │          │局編號 1F2號提款機被提款50000元   │妹」之人            │
│  │          │                                  │                    │
│  │          │證據出處：                        │證據出處：          │
│  │          │警卷 A 第 256 頁警方所製作之附表│警卷 A 第 256 頁警│
│  │          │96偵31912卷二第112頁新興郵局交易│方所製作之附表      │
│  │          │明細表                            │警卷 A 第 257 頁  │
│  │          │                                  │24-6 相片           │
│  │          ├─────────────────┼──────────┤
│  │          │於 95 年 6 月 28 日在高雄五塊厝郵 │提款之車手為綽號「寶│
│  │          │局編號 1F2號提款機被提款50000元   │妹」之人            │
│  │          │                                  │                    │
│  │          │證據出處：                        │證據出處：          │
│  │          │警卷 A 第 256 頁警方所製作之附表│警卷 A 第 256 頁警│
│  │          │96偵31912卷二第112頁新興郵局交易│方所製作之附表      │
│  │          │明細表                            │警卷 A 第 257 頁  │
│  │          │                                  │24-6 相片           │
│  │          ├─────────────────┼──────────┤
│  │          │於 95 年 6 月 28 日在高雄五塊厝郵 │提款之車手不詳      │
│  │          │局被臨櫃提領現金115000元          │                    │
│  │          │                                  │                    │
│  │          │證據出處：                        │                    │
│  │          │警卷 A 第 256 頁警方所製作之附表│                    │
│  │          │96偵31912卷二第112頁新興郵局交易│                    │
│  │          │明細表                            │                    │
│  │          ├─────────────────┼──────────┤
│  │          │於 95 年 6 月 29 日在台新商業銀行 │提款之車手為綽號「寶│
│  │          │編號 01553 號提款機被提款4000元   │妹」之人            │
│  │          │                                  │                    │
│  │          │證據出處：                        │證據出處：          │
│  │          │警卷 A 第 256 頁警方所製作之附表│警卷 A 第 256 頁警│
│  │          │96偵31912卷二第112頁新興郵局交易│方所製作之附表      │
│  │          │明細表                            │警卷 A 第 258 頁  │
│  │          │                                  │24-7 相片           │
├─┼─────┼───────┬─────────┼──────────┤
│3 │被害人陳文│於95年6月27日 │於 95 年 6 月 27  │提款之車手為王敬賢  │
│  │灝於95年6 │經不詳人士以網│日在中國信託商業銀│                    │
│  │月27日在合│路轉出之方式轉│行編號 00000000 號│證據出處：          │
│  │作金庫銀行│帳 200000 元至│提款機被提款 20000│警卷 A 第 287 頁  │
│  │南三峽分行│台北國際商業銀│元                │警方所製作之附表    │
│  │以無摺轉存│行五股分行，戶│                  │警卷 A 第 288 頁  │
│  │之方式將  │名：黃建儒，帳│證據出處：        │2-2 相片            │
│  │945000元匯│號：          │警卷 A 第 287 頁│                    │
│  │入合作金庫│0000000000000 │警方所製作之附表  │                    │
│  │銀行南豐原│之帳戶        │本院卷第 32 頁台│                    │
│  │分行，戶名│              │北國際商業銀行客戶│                    │
│  │：賴信文，│證據出處：    │歷史資料查詢明細表│                    │
│  │帳號：    │警卷 A 第455├─────────┼──────────┤
│  │0000000000│頁警方所製作之│於 95 年 6 月 27  │提款之車手為王敬賢  │
│  │316之帳戶 │附表          │日在中國信託商業銀│                    │
│  │          │警卷 A 第459│行編號 00000000 號│證據出處：          │
│  │證據出處：│頁合作金庫銀行│提款機被提款 20000│警卷 A 第 287 頁  │
│  │警卷A第 │綜合存款客戶當│元                │警方所製作之附表    │
│  │114頁被害 │月份交易資料查│                  │警卷 A 第 288 頁  │
│  │人陳文灝95│詢單          │證據出處：        │2-2 相片            │
│  │年6月29日 │警卷 A 第291│警卷 A 第 287 頁│                    │
│  │之警詢筆錄│至 292 頁戶名 │警方所製作之附表  │                    │
│  │警卷A第 │黃建儒台北國際│本院卷第 32 頁台│                    │
│  │457 至459 │商業銀行存款業│北國際商業銀行客戶│                    │
│  │頁戶名賴信│務往來申請及約│歷史資料查詢明細表│                    │
│  │文之印鑑卡│定書等開戶資料├─────────┼──────────┤
│  │、合作金庫│本院卷第 32 │於 95 年 6 月 27  │提款之車手為王敬賢  │
│  │銀行存摺存│頁台北國際商業│日在中國信託商業銀│                    │
│  │款綜合約定│銀行客戶歷史資│行編號 00000000 號│證據出處：          │
│  │書、網路銀│料查詢明細表  │提款機被提款 20000│警卷 A 第 287 頁  │
│  │行服務申請│              │元                │警方所製作之附表    │
│  │暨約定書、│              │                  │警卷 A 第 288 頁  │
│  │開戶檢核表│              │證據出處：        │2-2 相片            │
│  │警卷A第 │              │警卷 A 第 287 頁│                    │
│  │459頁合作 │              │警方所製作之附表  │                    │
│  │金庫銀行綜│              │本院卷第 32 頁台│                    │
│  │合存款客戶│              │北國際商業銀行客戶│                    │
│  │當月份交易│              │歷史資料查詢明細表│                    │
│  │資料查詢單│              ├─────────┼──────────┤
│  │          │              │於 95 年 6 月 27  │提款之車手為王敬賢  │
│  │          │              │日在中國信託商業銀│                    │
│  │          │              │行編號 00000000 號│證據出處：          │
│  │          │              │提款機被提款 20000│警卷 A 第 287 頁  │
│  │          │              │元                │警方所製作之附表    │
│  │          │              │                  │警卷 A 第 288 頁  │
│  │          │              │證據出處：        │2-2 相片            │
│  │          │              │警卷 A 第 287 頁│                    │
│  │          │              │警方所製作之附表  │                    │
│  │          │              │本院卷第 32 頁台│                    │
│  │          │              │北國際商業銀行客戶│                    │
│  │          │              │歷史資料查詢明細表│                    │
│  │          │              ├─────────┼──────────┤
│  │          │              │於 95 年 6 月 27  │提款之車手為王敬賢  │
│  │          │              │日在中國信託商業銀│                    │
│  │          │              │行編號 00000000 號│證據出處：          │
│  │          │              │提款機被提款 20000│警卷 A 第 287 頁  │
│  │          │              │元                │警方所製作之附表    │
│  │          │              │                  │警卷 A 第 289 頁  │
│  │          │              │證據出處：        │2-3 相片            │
│  │          │              │警卷 A 第 287 頁│                    │
│  │          │              │警方所製作之附表  │                    │
│  │          │              │本院卷第 32 頁台│                    │
│  │          │              │北國際商業銀行客戶│                    │
│  │          │              │歷史資料查詢明細表│                    │
│  │          │              ├─────────┼──────────┤
│  │          │              │於 95 年 6 月 27  │提款之車手為王敬賢  │
│  │          │              │日在中國信託商業銀│                    │
│  │          │              │行編號 00000000 號│證據出處：          │
│  │          │              │提款機被提款 20000│警卷 A 第 287 頁  │
│  │          │              │元                │警方所製作之附表    │
│  │          │              │                  │警卷 A 第 289 頁  │
│  │          │              │證據出處：        │2-3 相片            │
│  │          │              │警卷 A 第 287 頁│                    │
│  │          │              │警方所製作之附表  │                    │
│  │          │              │本院卷第 32 頁台│                    │
│  │          │              │北國際商業銀行客戶│                    │
│  │          │              │歷史資料查詢明細表│                    │
│  │          │              ├─────────┼──────────┤
│  │          │              │於 95 年 6 月 27  │提款之車手為王敬賢  │
│  │          │              │日在中國信託商業銀│                    │
│  │          │              │行編號 00000000 號│證據出處：          │
│  │          │              │提款機被提款 20000│警卷 A 第 287 頁  │
│  │          │              │元                │警方所製作之附表    │
│  │          │              │                  │警卷 A 第 289 頁  │
│  │          │              │證據出處：        │2-3 相片            │
│  │          │              │警卷 A 第 287 頁│                    │
│  │          │              │警方所製作之附表  │                    │
│  │          │              │本院卷第 32 頁台│                    │
│  │          │              │北國際商業銀行客戶│                    │
│  │          │              │歷史資料查詢明細表│                    │
│  │          │              ├─────────┼──────────┤
│  │          │              │於 95 年 6 月 27  │提款之車手為王敬賢  │
│  │          │              │日在中國信託商業銀│                    │
│  │          │              │行編號 00000000 號│證據出處：          │
│  │          │              │提款機被提款 20000│警卷 A 第 287 頁  │
│  │          │              │元                │警方所製作之附表    │
│  │          │              │                  │警卷 A 第 289 頁  │
│  │          │              │證據出處：        │2-4 相片            │
│  │          │              │警卷 A 第 287 頁│                    │
│  │          │              │警方所製作之附表  │                    │
│  │          │              │本院卷第 32 頁台│                    │
│  │          │              │北國際商業銀行客戶│                    │
│  │          │              │歷史資料查詢明細表│                    │
│  │          │              ├─────────┼──────────┤
│  │          │              │於 95 年 6 月 27  │提款之車手為王敬賢  │
│  │          │              │日在中國信託商業銀│                    │
│  │          │              │行編號 00000000 號│證據出處：          │
│  │          │              │提款機被提款 20000│警卷 A 第 287 頁  │
│  │          │              │元                │警方所製作之附表    │
│  │          │              │                  │警卷 A 第 289 頁  │
│  │          │              │證據出處：        │2-4 相片            │
│  │          │              │警卷 A 第 287 頁│                    │
│  │          │              │警方所製作之附表  │                    │
│  │          │              │本院卷第 32 頁台│                    │
│  │          │              │北國際商業銀行客戶│                    │
│  │          │              │歷史資料查詢明細表│                    │
│  │          │              ├─────────┼──────────┤
│  │          │              │於 95 年 6 月 27  │提款之車手為王敬賢  │
│  │          │              │日在中國信託商業銀│                    │
│  │          │              │行編號 00000000 號│證據出處：          │
│  │          │              │提款機被提款 20000│警卷 A 第 287 頁  │
│  │          │              │元                │警方所製作之附表    │
│  │          │              │                  │警卷 A 第 289 頁  │
│  │          │              │證據出處：        │2-5 相片            │
│  │          │              │警卷 A 第 287 頁│                    │
│  │          │              │警方所製作之附表  │                    │
│  │          │              │本院卷第 32 頁台│                    │
│  │          │              │北國際商業銀行客戶│                    │
│  │          │              │歷史資料查詢明細表│                    │
│  │          ├───────┼─────────┼──────────┤
│  │          │於95年6月27日 │於 95 年 6 月 27  │提款之車手為王敬賢  │
│  │          │經不詳人士以網│日在中國信託商業銀│                    │
│  │          │路轉出之方式轉│行編號 00000000 號│證據出處：          │
│  │          │帳 200000 元至│提款機被提款 20000│警卷 A 第 293 頁  │
│  │          │台北國際商業銀│元                │警方所製作之附表    │
│  │          │行北投分行，戶│                  │警卷 A 第 294 頁  │
│  │          │名：黃麗卿，帳│證據出處：        │35-1相片            │
│  │          │號：          │警卷 A 第 293 頁│                    │
│  │          │0000000000000 │警方所製作之附表  │                    │
│  │          │之帳戶        │警卷 A 第298頁台│                    │
│  │          │              │北國際商業銀行歷史│                    │
│  │          │證據出處：    │明細檔查詢單      │                    │
│  │          │警卷 A 第455├─────────┼──────────┤
│  │          │頁警方所製作之│於 95 年 6 月 27  │提款之車手為王敬賢  │
│  │          │附表          │日在中國信託商業銀│                    │
│  │          │警卷 A 第459│行編號 00000000 號│證據出處：          │
│  │          │頁合作金庫銀行│提款機被提款 20000│警卷 A 第 293 頁  │
│  │          │綜合存款客戶當│元                │警方所製作之附表    │
│  │          │月份交易資料查│                  │警卷 A 第 294 頁  │
│  │          │詢單          │證據出處：        │35-1相片            │
│  │          │警卷 A 第296│警卷 A 第 293 頁│                    │
│  │          │至 297頁戶名黃│警方所製作之附表  │                    │
│  │          │麗卿台北國際商│警卷 A 第298頁台│                    │
│  │          │業銀行開戶登錄│北國際商業銀行歷史│                    │
│  │          │等開戶資料    │明細檔查詢單      │                    │
│  │          │警卷 A 第298├─────────┼──────────┤
│  │          │頁台北國際商業│於 95 年 6 月 27  │提款之車手為王敬賢  │
│  │          │銀行歷史明細檔│日在中國信託商業銀│                    │
│  │          │查詢單        │行編號 00000000 號│證據出處：          │
│  │          │              │提款機被提款 20000│警卷 A 第 293 頁  │
│  │          │              │元                │警方所製作之附表    │
│  │          │              │                  │警卷 A 第 294 頁  │
│  │          │              │證據出處：        │35-1相片            │
│  │          │              │警卷 A 第 293 頁│                    │
│  │          │              │警方所製作之附表  │                    │
│  │          │              │警卷 A 第298頁台│                    │
│  │          │              │北國際商業銀行歷史│                    │
│  │          │              │明細檔查詢單      │                    │
│  │          │              ├─────────┼──────────┤
│  │          │              │於 95 年 6 月 27  │提款之車手為王敬賢  │
│  │          │              │日在中國信託商業銀│                    │
│  │          │              │行編號 00000000 號│證據出處：          │
│  │          │              │提款機被提款 20000│警卷 A 第 293 頁  │
│  │          │              │元                │警方所製作之附表    │
│  │          │              │                  │警卷 A 第 294 頁  │
│  │          │              │證據出處：        │35-1相片            │
│  │          │              │警卷 A 第 293 頁│                    │
│  │          │              │警方所製作之附表  │                    │
│  │          │              │警卷 A 第298頁台│                    │
│  │          │              │北國際商業銀行歷史│                    │
│  │          │              │明細檔查詢單      │                    │
│  │          │              ├─────────┼──────────┤
│  │          │              │於 95 年 6 月 27  │提款之車手為王敬賢  │
│  │          │              │日在中國信託商業銀│                    │
│  │          │              │行編號 00000000 號│證據出處：          │
│  │          │              │提款機被提款 20000│警卷 A 第 293 頁  │
│  │          │              │元                │警方所製作之附表    │
│  │          │              │                  │警卷 A 第 294 頁  │
│  │          │              │證據出處：        │35-2相片            │
│  │          │              │警卷 A 第 293 頁│                    │
│  │          │              │警方所製作之附表  │                    │
│  │          │              │警卷 A 第298頁台│                    │
│  │          │              │北國際商業銀行歷史│                    │
│  │          │              │明細檔查詢單      │                    │
│  │          │              ├─────────┼──────────┤
│  │          │              │於 95 年 6 月 27  │提款之車手為王敬賢  │
│  │          │              │日在中國信託商業銀│                    │
│  │          │              │行編號 00000000 號│證據出處：          │
│  │          │              │提款機被提款 20000│警卷 A 第 293 頁  │
│  │          │              │元                │警方所製作之附表    │
│  │          │              │                  │警卷 A 第 294 頁  │
│  │          │              │證據出處：        │35-2相片            │
│  │          │              │警卷 A 第 293 頁│                    │
│  │          │              │警方所製作之附表  │                    │
│  │          │              │警卷 A 第298頁台│                    │
│  │          │              │北國際商業銀行歷史│                    │
│  │          │              │明細檔查詢單      │                    │
│  │          │              ├─────────┼──────────┤
│  │          │              │於 95 年 6 月 27  │提款之車手為王敬賢  │
│  │          │              │日在中國信託商業銀│                    │
│  │          │              │行編號 00000000 號│證據出處：          │
│  │          │              │提款機被提款 20000│警卷 A 第 293 頁  │
│  │          │              │元                │警方所製作之附表    │
│  │          │              │                  │警卷 A 第 294 頁  │
│  │          │              │證據出處：        │35-2相片            │
│  │          │              │警卷 A 第 293 頁│                    │
│  │          │              │警方所製作之附表  │                    │
│  │          │              │警卷 A 第298頁台│                    │
│  │          │              │北國際商業銀行歷史│                    │
│  │          │              │明細檔查詢單      │                    │
│  │          │              ├─────────┼──────────┤
│  │          │              │於 95 年 6 月 27  │後續是否有再行轉帳或│
│  │          │              │日經王敬賢在中國信│由車手提領前開款項不│
│  │          │              │託商業銀行編號    │詳                  │
│  │          │              │00000000 號提款機 │                    │
│  │          │              │轉帳 30000 元至合 │                    │
│  │          │              │作金庫銀行，戶名：│                    │
│  │          │              │嚴珠玉，帳號：    │                    │
│  │          │              │0000000000000 之帳│                    │
│  │          │              │戶                │                    │
│  │          │              │                  │                    │
│  │          │              │證據出處：        │                    │
│  │          │              │警卷 A 第 293 頁│                    │
│  │          │              │警方所製作之附表  │                    │
│  │          │              │警卷 A 第298頁台│                    │
│  │          │              │北國際商業銀行歷史│                    │
│  │          │              │明細檔查詢單      │                    │
│  │          │              │警卷 A 第 294 頁│                    │
│  │          │              │35-2相片          │                    │
│  │          │              ├─────────┼──────────┤
│  │          │              │於 95 年 6 月 27  │提款之車手為王敬賢  │
│  │          │              │日在中國信託商業銀│                    │
│  │          │              │行編號 00000000 號│證據出處：          │
│  │          │              │提款機被提款 20000│警卷 A 第 293 頁  │
│  │          │              │元                │警方所製作之附表    │
│  │          │              │                  │警卷 A 第 295 頁  │
│  │          │              │證據出處：        │35-3相片            │
│  │          │              │警卷 A 第 293 頁│                    │
│  │          │              │警方所製作之附表  │                    │
│  │          │              │警卷 A 第298頁台│                    │
│  │          │              │北國際商業銀行歷史│                    │
│  │          │              │明細檔查詢單      │                    │
│  │          │              ├─────────┼──────────┤
│  │          │              │於 95 年 6 月 27  │提款之車手為王敬賢  │
│  │          │              │日在中國信託商業銀│                    │
│  │          │              │行編號 00000000 號│證據出處：          │
│  │          │              │提款機被提款 9000 │警卷 A 第 293 頁  │
│  │          │              │元                │警方所製作之附表    │
│  │          │              │                  │警卷 A 第 295 頁  │
│  │          │              │證據出處：        │35-3相片            │
│  │          │              │警卷 A 第 293 頁│                    │
│  │          │              │警方所製作之附表  │                    │
│  │          │              │警卷 A 第298頁台│                    │
│  │          │              │北國際商業銀行歷史│                    │
│  │          │              │明細檔查詢單      │                    │
│  │          ├───────┼─────────┼──────────┤
│  │          │於95年6月27日 │於 95 年 6 月 27日│提款之車手為王敬賢  │
│  │          │經不詳人士以網│在遠東商業銀行文心│                    │
│  │          │路轉出之方式轉│分行編號 02241號提│證據出處：          │
│  │          │帳 200000 元至│款機被提款30000元 │警卷 A 第 300 頁  │
│  │          │遠東商業銀行板│                  │警方所製作之附表    │
│  │          │橋南雅分行，戶│證據出處：        │警卷 A 第 301 頁  │
│  │          │名：黃麗卿，帳│警卷 A 第 300 頁│3-2相片             │
│  │          │號：          │警方所製作之附表  │                    │
│  │          │00000000000000│警卷 A 第 307 頁│                    │
│  │          │之帳戶        │遠東國際商業銀行存│                    │
│  │          │              │摺往來明細分戶帳  │                    │
│  │          │證據出處：    ├─────────┼──────────┤
│  │          │警卷 A 第455│於 95 年 6 月 27日│提款之車手為王敬賢  │
│  │          │頁警方所製作之│在遠東商業銀行文心│                    │
│  │          │附表          │分行編號 02241號提│證據出處：          │
│  │          │警卷 A 第459│款機被提款30000元 │警卷 A 第 300 頁  │
│  │          │頁合作金庫銀行│                  │警方所製作之附表    │
│  │          │綜合存款客戶當│證據出處：        │警卷 A 第 301 頁  │
│  │          │月份交易資料查│警卷 A 第 300 頁│3-2相片             │
│  │          │詢單          │警方所製作之附表  │                    │
│  │          │警卷 A 第303│警卷 A 第 307 頁│                    │
│  │          │至 304 頁戶名 │遠東國際商業銀行存│                    │
│  │          │黃麗卿遠東商業│摺往來明細分戶帳  │                    │
│  │          │銀行板橋南雅分├─────────┼──────────┤
│  │          │行開戶資料    │於 95 年 6 月 27日│提款之車手為王敬賢  │
│  │          │警卷 A 第306│在中國信託商業銀行│                    │
│  │          │頁遠東國際商業│編號00000000號提款│證據出處：          │
│  │          │銀行存摺往來明│機被提款20000 元  │警卷 A 第 300 頁  │
│  │          │細分戶帳      │                  │警方所製作之附表    │
│  │          │              │證據出處：        │警卷 A 第 301 頁  │
│  │          │              │警卷 A 第 300 頁│3-3相片             │
│  │          │              │警方所製作之附表  │                    │
│  │          │              │警卷 A 第 307 頁│                    │
│  │          │              │遠東國際商業銀行存│                    │
│  │          │              │摺往來明細分戶帳  │                    │
│  │          │              ├─────────┼──────────┤
│  │          │              │於 95 年 6 月 27日│提款之車手為王敬賢  │
│  │          │              │在中國信託商業銀行│                    │
│  │          │              │編號00000000號提款│證據出處：          │
│  │          │              │機被提款20000 元  │警卷 A 第 300 頁  │
│  │          │              │                  │警方所製作之附表    │
│  │          │              │證據出處：        │警卷 A 第 301 頁  │
│  │          │              │警卷 A 第 300 頁│3-3相片             │
│  │          │              │警方所製作之附表  │                    │
│  │          │              │警卷 A 第 307 頁│                    │
│  │          │              │遠東國際商業銀行存│                    │
│  │          │              │摺往來明細分戶帳  │                    │
│  │          │              ├─────────┼──────────┤
│  │          │              │於 95 年 6 月 28日│提款之車手為王敬賢  │
│  │          │              │在遠東商業銀行文心│                    │
│  │          │              │分行編號 02241號提│證據出處：          │
│  │          │              │款機被提款30000 元│警卷 A 第 300 頁  │
│  │          │              │                  │警方所製作之附表    │
│  │          │              │證據出處：        │警卷 A 第 301 頁  │
│  │          │              │警卷 A 第 300 頁│3-4相片             │
│  │          │              │警方所製作之附表  │                    │
│  │          │              │警卷 A 第 307 頁│                    │
│  │          │              │遠東國際商業銀行存│                    │
│  │          │              │摺往來明細分戶帳  │                    │
│  │          │              ├─────────┼──────────┤
│  │          │              │於 95 年 6 月 28日│提款之車手為王敬賢  │
│  │          │              │在遠東商業銀行文心│                    │
│  │          │              │分行編號 02241號提│證據出處：          │
│  │          │              │款機被提款30000 元│警卷 A 第 300 頁  │
│  │          │              │                  │警方所製作之附表    │
│  │          │              │證據出處：        │警卷 A 第 301 頁  │
│  │          │              │警卷 A 第 300 頁│3-4相片             │
│  │          │              │警方所製作之附表  │                    │
│  │          │              │警卷 A 第 307 頁│                    │
│  │          │              │遠東國際商業銀行存│                    │
│  │          │              │摺往來明細分戶帳  │                    │
│  │          │              ├─────────┼──────────┤
│  │          │              │於 95 年 6 月 28日│提款之車手為王敬賢  │
│  │          │              │在新光商業銀行編號│                    │
│  │          │              │MB883620 號提款機 │證據出處：          │
│  │          │              │被提款 20000 元   │警卷 A 第 300 頁  │
│  │          │              │                  │警方所製作之附表    │
│  │          │              │證據出處：        │警卷 A 第 302 頁  │
│  │          │              │警卷 A 第 300 頁│3-5相片             │
│  │          │              │警方所製作之附表  │                    │
│  │          │              │警卷 A 第 307 頁│                    │
│  │          │              │遠東國際商業銀行存│                    │
│  │          │              │摺往來明細分戶帳  │                    │
│  │          │              ├─────────┼──────────┤
│  │          │              │於 95 年 6 月 28日│提款之車手為王敬賢  │
│  │          │              │在新光商業銀行編號│                    │
│  │          │              │MB883620 號提款機 │證據出處：          │
│  │          │              │被提款 19000 元   │警卷 A 第 300 頁  │
│  │          │              │                  │警方所製作之附表    │
│  │          │              │證據出處：        │警卷 A 第 302 頁  │
│  │          │              │警卷 A 第 300 頁│3-5相片             │
│  │          │              │警方所製作之附表  │                    │
│  │          │              │警卷 A 第 307 頁│                    │
│  │          │              │遠東國際商業銀行存│                    │
│  │          │              │摺往來明細分戶帳  │                    │
│  │          ├───────┼─────────┼──────────┤
│  │          │於95年6月27日 │於 95 年 6 月 27日│提款之車手為王敬賢  │
│  │          │經不詳人士以網│在中國信託商業銀行│                    │
│  │          │路轉出之方式轉│編號 00000000 號提│證據出處：          │
│  │          │帳 200000 元至│款機被提款 20000元│警卷 A 第 308 頁  │
│  │          │台中商業銀行后│                  │警方所製作之附表    │
│  │          │里分行，戶名：│證據出處：        │警卷 A 第 309 頁  │
│  │          │賴信文，帳號：│警卷 A 第 308 頁│12-1相片            │
│  │          │000000000000  │警方所製作之附表  │                    │
│  │          │之帳戶        │警卷 A 第 311 頁│                    │
│  │          │              │臺中商業銀行交易明│                    │
│  │          │證據出處：    │細                │                    │
│  │          │警卷 A 第455├─────────┼──────────┤
│  │          │頁警方所製作之│於 95 年 6 月 27日│提款之車手為王敬賢  │
│  │          │附表          │在中國信託商業銀行│                    │
│  │          │警卷 A 第459│編號 00000000 號提│證據出處：          │
│  │          │頁合作金庫銀行│款機被提款 20000元│警卷 A 第 308 頁  │
│  │          │綜合存款客戶當│                  │警方所製作之附表    │
│  │          │月份交易資料查│證據出處：        │警卷 A 第 309 頁  │
│  │          │詢單          │警卷 A 第 308 頁│12-1相片            │
│  │          │警卷 A 第311│警方所製作之附表  │                    │
│  │          │頁戶名賴信文臺│警卷 A 第 311 頁│                    │
│  │          │中商業銀行存款│臺中商業銀行交易明│                    │
│  │          │業務往來申請約│細                │                    │
│  │          │定書          ├─────────┼──────────┤
│  │          │警卷 A 第311│於 95 年 6 月 27日│提款之車手為王敬賢  │
│  │          │頁臺中商業銀行│在三信商業銀行編號│                    │
│  │          │交易明細      │8825 號提款機被提 │證據出處：          │
│  │          │              │款 20000 元       │警卷 A 第 308 頁  │
│  │          │              │                  │警方所製作之附表    │
│  │          │              │證據出處：        │警卷 A 第 309 頁  │
│  │          │              │警卷 A 第 308 頁│12-2相片            │
│  │          │              │警方所製作之附表  │                    │
│  │          │              │警卷 A 第 311 頁│                    │
│  │          │              │臺中商業銀行交易明│                    │
│  │          │              │細                │                    │
│  │          │              ├─────────┼──────────┤
│  │          │              │於 95 年 6 月 27日│提款之車手為王敬賢  │
│  │          │              │在三信商業銀行編號│                    │
│  │          │              │8825 號提款機被提 │證據出處：          │
│  │          │              │款 20000 元       │警卷 A 第 308 頁  │
│  │          │              │                  │警方所製作之附表    │
│  │          │              │證據出處：        │警卷 A 第 309 頁  │
│  │          │              │警卷 A 第 308 頁│12-2相片            │
│  │          │              │警方所製作之附表  │                    │
│  │          │              │警卷 A 第 311 頁│                    │
│  │          │              │臺中商業銀行交易明│                    │
│  │          │              │細                │                    │
│  │          │              ├─────────┼──────────┤
│  │          │              │於 95 年 6 月 27日│提款之車手為王敬賢  │
│  │          │              │在台中商業銀行松竹│                    │
│  │          │              │分行編號 0871Q 號 │證據出處：          │
│  │          │              │提款機被提款 30000│警卷 A 第 308 頁  │
│  │          │              │元                │警方所製作之附表    │
│  │          │              │                  │警卷 A 第 309 頁  │
│  │          │              │證據出處：        │12-3相片            │
│  │          │              │警卷 A 第 308 頁│                    │
│  │          │              │警方所製作之附表  │                    │
│  │          │              │警卷 A 第 311 頁│                    │
│  │          │              │臺中商業銀行交易明│                    │
│  │          │              │細                │                    │
│  │          │              ├─────────┼──────────┤
│  │          │              │於 95 年 6 月 27日│提款之車手為王敬賢  │
│  │          │              │在台中商業銀行松竹│                    │
│  │          │              │分行編號 0871Q 號 │證據出處：          │
│  │          │              │提款機被提款 30000│警卷 A 第 308 頁  │
│  │          │              │元                │警方所製作之附表    │
│  │          │              │                  │警卷 A 第 309 頁  │
│  │          │              │證據出處：        │12-3相片            │
│  │          │              │警卷 A 第 308 頁│                    │
│  │          │              │警方所製作之附表  │                    │
│  │          │              │警卷 A 第 311 頁│                    │
│  │          │              │臺中商業銀行交易明│                    │
│  │          │              │細                │                    │
│  │          │              ├─────────┼──────────┤
│  │          │              │於 95 年 6 月 27日│提款之車手為王敬賢  │
│  │          │              │在台中商業銀行松竹│                    │
│  │          │              │分行編號 0871Q 號 │證據出處：          │
│  │          │              │提款機被提款 30000│警卷 A 第 308 頁  │
│  │          │              │元                │警方所製作之附表    │
│  │          │              │                  │警卷 A 第 309 頁  │
│  │          │              │證據出處：        │12-3相片            │
│  │          │              │警卷 A 第 308 頁│                    │
│  │          │              │警方所製作之附表  │                    │
│  │          │              │警卷 A 第 311 頁│                    │
│  │          │              │臺中商業銀行交易明│                    │
│  │          │              │細                │                    │
│  │          │              ├─────────┼──────────┤
│  │          │              │於 95 年 6 月 27日│提款之車手為王敬賢  │
│  │          │              │在台中商業銀行北台│                    │
│  │          │              │中分行編號 0321Q  │證據出處：          │
│  │          │              │號提款機被提款    │警卷 A 第 308 頁  │
│  │          │              │20000 元          │警方所製作之附表    │
│  │          │              │                  │警卷 A 第 309 頁  │
│  │          │              │證據出處：        │12-4相片            │
│  │          │              │警卷 A 第 308 頁│                    │
│  │          │              │警方所製作之附表  │                    │
│  │          │              │警卷 A 第 311 頁│                    │
│  │          │              │臺中商業銀行交易明│                    │
│  │          │              │細                │                    │
│  │          │              ├─────────┼──────────┤
│  │          │              │於 95 年 6 月 27日│提款之車手為王敬賢  │
│  │          │              │在台中商業銀行軍功│                    │
│  │          │              │分行編號 0291R號提│證據出處：          │
│  │          │              │款機被提款9000元  │警卷 A 第 308 頁  │
│  │          │              │                  │警方所製作之附表    │
│  │          │              │證據出處：        │警卷 A 第 310 頁  │
│  │          │              │警卷 A 第 308 頁│12-5相片            │
│  │          │              │警方所製作之附表  │                    │
│  │          │              │警卷 A 第 311 頁│                    │
│  │          │              │臺中商業銀行交易明│                    │
│  │          │              │細                │                    │
│  │          │              ├─────────┼──────────┤
│  │          │              │於 95 年 6 月 28日│後續是否有再行轉帳或│
│  │          │              │經不詳人士跨行轉帳│由車手提領前開款項不│
│  │          │              │500 元至遠東商業銀│詳                  │
│  │          │              │行板橋南雅分行，戶│                    │
│  │          │              │名：黃麗卿，帳號：│                    │
│  │          │              │00000000000000    │                    │
│  │          │              │之帳戶            │                    │
│  │          │              │                  │                    │
│  │          │              │證據出處：        │                    │
│  │          │              │警卷 A 第 308 頁│                    │
│  │          │              │警方所製作之附表  │                    │
│  │          │              │警卷 A 第 311 頁│                    │
│  │          │              │臺中商業銀行交易明│                    │
│  │          │              │細                │                    │
│  │          │              │警卷 A 第303至  │                    │
│  │          │              │304 頁戶名黃麗卿遠│                    │
│  │          │              │東商業銀行板橋南雅│                    │
│  │          │              │分行開戶資料      │                    │
│  │          │              │警卷 A 第 307 頁│                    │
│  │          │              │遠東國際商業銀行存│                    │
│  │          │              │摺往來明細分戶帳  │                    │
│  │          ├───────┼─────────┼──────────┤
│  │          │於95年6月27日 │於 95 年 6 月 27日│提款之車手為王敬賢  │
│  │          │經不詳人士以網│在中國信託商業銀行│                    │
│  │          │路轉出之方式轉│編號 00000000 號提│證據出處：          │
│  │          │帳 140000 元至│款機被提款 20000元│警卷 A 第 312 頁  │
│  │          │新竹商業銀行蘆│                  │警方所製作之附表    │
│  │          │洲分行，戶名：│證據出處：        │警卷 A 第 312 頁  │
│  │          │張家維，帳號：│警卷 A 第 312 頁│36-1相片            │
│  │          │00000000000000│警方所製作之附表  │                    │
│  │          │之帳戶        │警卷 A 第315至  │                    │
│  │          │              │316 頁新竹國際商業│                    │
│  │          │證據出處：    │銀行本單位隔日託收│                    │
│  │          │警卷 A 第455│交易明細表        │                    │
│  │          │頁警方所製作之├─────────┼──────────┤
│  │          │附表          │於 95 年 6 月 27日│提款之車手為王敬賢  │
│  │          │警卷 A 第459│在中國信託商業銀行│                    │
│  │          │頁合作金庫銀行│編號 00000000 號提│證據出處：          │
│  │          │綜合存款客戶當│款機被提款 20000元│警卷 A 第 312 頁  │
│  │          │月份交易資料查│                  │警方所製作之附表    │
│  │          │詢單          │證據出處：        │警卷 A 第 312 頁  │
│  │          │警卷 A 第313│警卷 A 第 312 頁│36-1相片            │
│  │          │至 315 頁戶名 │警方所製作之附表  │                    │
│  │          │張家維新竹國際│警卷 A 第315至  │                    │
│  │          │商業銀行存款相│316 頁新竹國際商業│                    │
│  │          │關業務申請書等│銀行本單位隔日託收│                    │
│  │          │開戶資料      │交易明細表        │                    │
│  │          │警卷 A 第315├─────────┼──────────┤
│  │          │至 316 頁新竹 │於 95 年 6 月 27日│提款之車手為王敬賢  │
│  │          │國際商業銀行本│在中國信託商業銀行│                    │
│  │          │單位隔日託收交│編號 00000000 號提│證據出處：          │
│  │          │易明細表      │款機被提款 20000元│警卷 A 第 312 頁  │
│  │          │              │                  │警方所製作之附表    │
│  │          │              │證據出處：        │警卷 A 第 312 頁  │
│  │          │              │警卷 A 第 312 頁│36-1相片            │
│  │          │              │警方所製作之附表  │                    │
│  │          │              │警卷 A 第315至  │                    │
│  │          │              │316 頁新竹國際商業│                    │
│  │          │              │銀行本單位隔日託收│                    │
│  │          │              │交易明細表        │                    │
│  │          │              ├─────────┼──────────┤
│  │          │              │於 95 年 6 月 27日│提款之車手為王敬賢  │
│  │          │              │在中國信託商業銀行│                    │
│  │          │              │編號 00000000 號提│證據出處：          │
│  │          │              │款機被提款 20000元│警卷 A 第 312 頁  │
│  │          │              │                  │警方所製作之附表    │
│  │          │              │證據出處：        │警卷 A 第 312 頁  │
│  │          │              │警卷 A 第 312 頁│36-1相片            │
│  │          │              │警方所製作之附表  │                    │
│  │          │              │警卷 A 第315至  │                    │
│  │          │              │316 頁新竹國際商業│                    │
│  │          │              │銀行本單位隔日託收│                    │
│  │          │              │交易明細表        │                    │
│  │          │              ├─────────┼──────────┤
│  │          │              │於 95 年 6 月 27日│提款之車手為王敬賢  │
│  │          │              │在中國信託商業銀行│                    │
│  │          │              │編號 00000000 號提│證據出處：          │
│  │          │              │款機被提款 20000元│警卷 A 第 312 頁  │
│  │          │              │                  │警方所製作之附表    │
│  │          │              │證據出處：        │警卷 A 第 312 頁  │
│  │          │              │警卷 A 第 312 頁│36-1相片            │
│  │          │              │警方所製作之附表  │                    │
│  │          │              │警卷 A 第315至  │                    │
│  │          │              │316 頁新竹國際商業│                    │
│  │          │              │銀行本單位隔日託收│                    │
│  │          │              │交易明細表        │                    │
│  │          │              ├─────────┼──────────┤
│  │          │              │於 95 年 6 月 27日│提款之車手為王敬賢  │
│  │          │              │在中國信託商業銀行│                    │
│  │          │              │編號 00000000 號提│證據出處：          │
│  │          │              │款機被提款 20000元│警卷 A 第 312 頁  │
│  │          │              │                  │警方所製作之附表    │
│  │          │              │證據出處：        │警卷 A 第 312 頁  │
│  │          │              │警卷 A 第 312 頁│36-1相片            │
│  │          │              │警方所製作之附表  │                    │
│  │          │              │警卷 A 第315至  │                    │
│  │          │              │316 頁新竹國際商業│                    │
│  │          │              │銀行本單位隔日託收│                    │
│  │          │              │交易明細表        │                    │
│  │          │              ├─────────┼──────────┤
│  │          │              │於 95 年 6 月 27日│提款之車手為王敬賢  │
│  │          │              │在中國信託商業銀行│                    │
│  │          │              │編號 00000000 號提│證據出處：          │
│  │          │              │款機被提款 20000元│警卷 A 第 312 頁  │
│  │          │              │                  │警方所製作之附表    │
│  │          │              │證據出處：        │警卷 A 第 312 頁  │
│  │          │              │警卷 A 第 312 頁│36-1相片            │
│  │          │              │警方所製作之附表  │                    │
│  │          │              │警卷 A 第315至  │                    │
│  │          │              │316 頁新竹國際商業│                    │
│  │          │              │銀行本單位隔日託收│                    │
│  │          │              │交易明細表        │                    │
│  │          ├───────┴─────────┼──────────┤
│  │          │於 95 年 6 月 28 日在合作金庫銀行 │提款之車手不詳      │
│  │          │北屯分行編號 F2 號提款機被提款5000│                    │
│  │          │元                                │                    │
│  │          │                                  │                    │
│  │          │證據出處：                        │                    │
│  │          │警卷 A 第 455 頁警方所製作之附表│                    │
│  │          │警卷 A 第 459 頁合作金庫銀行綜合│                    │
│  │          │存款客戶當月份交易資料查詢單      │                    │
├─┼─────┼────────┬────────┼──────────┤
│4 │被害人陳文│於95年6月28日經 │於95年6月28日在 │提款之車手為張欽堯  │
│  │灝於95年6 │不詳人士以網路轉│萬泰商業銀行編號│                    │
│  │月28日在合│出之方式轉帳    │22771號提款機被 │證據出處：          │
│  │作金庫銀行│200000元至遠東國│提款20000元     │警卷 A 第 269 頁  │
│  │北三峽分行│際商業銀行高雄中│                │警方所製作之附表    │
│  │以無摺轉存│正分行，戶名：陳│證據出處：      │警卷 A 第 270 頁  │
│  │之方式將  │智仁，帳號：    │警卷A第269頁警│33-3相片            │
│  │0000000元 │0000000000000之 │方所製作之附表  │                    │
│  │匯入合作金│帳戶            │警卷A第274頁遠│                    │
│  │庫銀行三民│                │東國際商業銀行存│                    │
│  │分行，戶名│證據出處：      │摺往來明細分戶帳│                    │
│  │：孫志龍，│警卷A第263頁警├────────┼──────────┤
│  │帳號：    │方所製作之附表  │於95年6月28日在 │提款之車手為張欽堯  │
│  │0000000000│96偵31912卷二 │萬泰商業銀行編號│                    │
│  │880之帳戶 │第50頁合作金庫  │22771號提款機被 │證據出處：          │
│  │          │銀行各類存款分戶│提款20000元     │警卷 A 第 269 頁  │
│  │證據出處：│交易明細表      │                │警方所製作之附表    │
│  │警卷A第 │警卷A第271至  │證據出處：      │警卷 A 第 270 頁  │
│  │114頁被害 │273頁戶名陳智仁 │警卷A第269頁警│33-3相片            │
│  │人陳文灝95│遠東國際商業銀行│方所製作之附表  │                    │
│  │年6月29日 │開戶總約定書等開│警卷A第274頁遠│                    │
│  │之警詢筆錄│戶資料          │東國際商業銀行存│                    │
│  │警卷A第 │警卷A第274頁遠│摺往來明細分戶帳│                    │
│  │115頁合作 │東國際商業銀行存├────────┼──────────┤
│  │金庫銀行存│摺往來明細分戶帳│於95年6月28日在 │提款之車手為張欽堯  │
│  │款憑條    │                │萬泰商業銀行編號│                    │
│  │警卷A第 │                │22771號提款機被 │證據出處：          │
│  │267頁戶名 │                │提款20000元     │警卷 A 第 269 頁  │
│  │孫志龍之合│                │                │警方所製作之附表    │
│  │作金庫銀行│                │證據出處：      │警卷 A 第 270 頁  │
│  │存摺存款綜│                │警卷A第269頁警│33-3相片            │
│  │合約定書、│                │方所製作之附表  │                    │
│  │新開戶建檔│                │警卷A第274頁遠│                    │
│  │登錄單、孫│                │東國際商業銀行存│                    │
│  │志龍身分證│                │摺往來明細分戶帳│                    │
│  │等開戶資料│                ├────────┼──────────┤
│  │96偵3191│                │於95年6月28日在 │提款之車手為張欽堯  │
│  │2卷二第50 │                │萬泰商業銀行編號│                    │
│  │頁合作金庫│                │22771號提款機被 │證據出處：          │
│  │銀行各類存│                │提款20000元     │警卷 A 第 269 頁  │
│  │款分戶交易│                │                │警方所製作之附表    │
│  │明細表    │                │證據出處：      │警卷 A 第 270 頁  │
│  │          │                │警卷A第269頁警│33-3相片            │
│  │          │                │方所製作之附表  │                    │
│  │          │                │警卷A第274頁遠│                    │
│  │          │                │東國際商業銀行存│                    │
│  │          │                │摺往來明細分戶帳│                    │
│  │          │                ├────────┼──────────┤
│  │          │                │於95年6月28日在 │提款之車手為張欽堯  │
│  │          │                │萬泰商業銀行編號│                    │
│  │          │                │22771號提款機被 │證據出處：          │
│  │          │                │提款20000元     │警卷 A 第 269 頁  │
│  │          │                │                │警方所製作之附表    │
│  │          │                │證據出處：      │警卷 A 第 270 頁  │
│  │          │                │警卷A第269頁警│33-3相片            │
│  │          │                │方所製作之附表  │                    │
│  │          │                │警卷A第274頁遠│                    │
│  │          │                │東國際商業銀行存│                    │
│  │          │                │摺往來明細分戶帳│                    │
│  │          │                ├────────┼──────────┤
│  │          │                │於95年6月29日在 │提款之車手為梁進財  │
│  │          │                │台新商業銀行編號│                    │
│  │          │                │04474號提款機被 │證據出處：          │
│  │          │                │提款20000元     │警卷 A 第 269 頁  │
│  │          │                │                │警方所製作之附表    │
│  │          │                │證據出處：      │警卷 A 第 270 頁  │
│  │          │                │警卷A第269頁警│33-4相片            │
│  │          │                │方所製作之附表  │                    │
│  │          │                │警卷A第274頁遠│                    │
│  │          │                │東國際商業銀行存│                    │
│  │          │                │摺往來明細分戶帳│                    │
│  │          │                ├────────┼──────────┤
│  │          │                │於95年6月29日在 │提款之車手為梁進財  │
│  │          │                │台新商業銀行編號│                    │
│  │          │                │04474號提款機被 │證據出處：          │
│  │          │                │提款20000元     │警卷 A 第 269 頁  │
│  │          │                │                │警方所製作之附表    │
│  │          │                │證據出處：      │警卷 A 第 270 頁  │
│  │          │                │警卷A第269頁警│33-4相片            │
│  │          │                │方所製作之附表  │                    │
│  │          │                │警卷A第274頁遠│                    │
│  │          │                │東國際商業銀行存│                    │
│  │          │                │摺往來明細分戶帳│                    │
│  │          │                ├────────┼──────────┤
│  │          │                │於95年6月29日在 │提款之車手不詳      │
│  │          │                │中國信託商業銀行│                    │
│  │          │                │編號00000000號提│                    │
│  │          │                │款機被提款20000 │                    │
│  │          │                │元              │                    │
│  │          │                │                │                    │
│  │          │                │證據出處：      │                    │
│  │          │                │警卷A第269頁警│                    │
│  │          │                │方所製作之附表  │                    │
│  │          │                │警卷A第274頁遠│                    │
│  │          │                │東國際商業銀行存│                    │
│  │          │                │摺往來明細分戶帳│                    │
│  │          │                ├────────┼──────────┤
│  │          │                │於95年6月29日在 │提款之車手不詳      │
│  │          │                │中國信託商業銀行│                    │
│  │          │                │編號00000000號提│                    │
│  │          │                │款機被提款20000 │                    │
│  │          │                │元              │                    │
│  │          │                │                │                    │
│  │          │                │證據出處：      │                    │
│  │          │                │警卷A第269頁警│                    │
│  │          │                │方所製作之附表  │                    │
│  │          │                │警卷A第274頁遠│                    │
│  │          │                │東國際商業銀行存│                    │
│  │          │                │摺往來明細分戶帳│                    │
│  │          │                ├────────┼──────────┤
│  │          │                │於95年6月29日在 │提款之車手不詳      │
│  │          │                │中國信託商業銀行│                    │
│  │          │                │編號00000000號提│                    │
│  │          │                │款機被提款20000 │                    │
│  │          │                │元              │                    │
│  │          │                │                │                    │
│  │          │                │證據出處：      │                    │
│  │          │                │警卷A第269頁警│                    │
│  │          │                │方所製作之附表  │                    │
│  │          │                │警卷A第274頁遠│                    │
│  │          │                │東國際商業銀行存│                    │
│  │          │                │摺往來明細分戶帳│                    │
│  │          ├────────┼────────┼──────────┤
│  │          │於95年6月28日經 │於95年6月28日在 │提款之車手為張欽堯  │
│  │          │不詳人士以網路轉│中國信託商業銀行│                    │
│  │          │出之方式轉帳    │編號00000000號提│證據出處：          │
│  │          │100000元至華南商│款機被提款20000 │警卷 A 第 274 頁  │
│  │          │業銀行北投分行，│元              │警方所製作之附表    │
│  │          │戶名：黃麗卿，帳│                │警卷 A 第 275 頁  │
│  │          │號：            │證據出處：      │34-1相片            │
│  │          │000000000000之帳│警卷A第274頁警│                    │
│  │          │戶              │方所製作之附表  │                    │
│  │          │                │警卷A第276頁華│                    │
│  │          │證據出處：      │南商業銀行存款往│                    │
│  │          │警卷A第263頁警│來明細表        │                    │
│  │          │方所製作之附表  ├────────┼──────────┤
│  │          │96偵31912卷二 │於95年6月28日在 │提款之車手為張欽堯  │
│  │          │第50頁合作金庫  │中國信託商業銀行│                    │
│  │          │銀行各類存款分戶│編號00000000號提│證據出處：          │
│  │          │交易明細表      │款機被提款20000 │警卷 A 第 274 頁  │
│  │          │警卷A第276頁戶│元              │警方所製作之附表    │
│  │          │名黃麗卿華南商業│                │警卷 A 第 275 頁  │
│  │          │銀行開戶資料    │證據出處：      │34-1相片            │
│  │          │警卷A第276頁華│警卷A第274頁警│                    │
│  │          │南商業銀行存款往│方所製作之附表  │                    │
│  │          │來明細表        │警卷A第276頁華│                    │
│  │          │                │南商業銀行存款往│                    │
│  │          │                │來明細表        │                    │
│  │          │                ├────────┼──────────┤
│  │          │                │於95年6月28日在 │提款之車手為張欽堯  │
│  │          │                │中國信託商業銀行│                    │
│  │          │                │編號00000000號提│證據出處：          │
│  │          │                │款機被提款20000 │警卷 A 第 274 頁  │
│  │          │                │元              │警方所製作之附表    │
│  │          │                │                │警卷 A 第 275 頁  │
│  │          │                │證據出處：      │34-1相片            │
│  │          │                │警卷A第274頁警│                    │
│  │          │                │方所製作之附表  │                    │
│  │          │                │警卷A第276頁華│                    │
│  │          │                │南商業銀行存款往│                    │
│  │          │                │來明細表        │                    │
│  │          │                ├────────┼──────────┤
│  │          │                │於95年6月28日在 │提款之車手為張欽堯  │
│  │          │                │中國信託商業銀行│                    │
│  │          │                │編號00000000號提│證據出處：          │
│  │          │                │款機被提款20000 │警卷 A 第 274 頁  │
│  │          │                │元              │警方所製作之附表    │
│  │          │                │                │警卷 A 第 275 頁  │
│  │          │                │證據出處：      │34-1相片            │
│  │          │                │警卷A第274頁警│                    │
│  │          │                │方所製作之附表  │                    │
│  │          │                │警卷A第276頁華│                    │
│  │          │                │南商業銀行存款往│                    │
│  │          │                │來明細表        │                    │
│  │          │                ├────────┼──────────┤
│  │          │                │於95年6月28日在 │提款之車手為張欽堯  │
│  │          │                │台新商業銀行編號│                    │
│  │          │                │04482號提款機被 │證據出處：          │
│  │          │                │提款20000元     │警卷 A 第 274 頁  │
│  │          │                │                │警方所製作之附表    │
│  │          │                │證據出處：      │警卷 A 第 275 頁  │
│  │          │                │警卷A第274頁警│34-2相片            │
│  │          │                │方所製作之附表  │                    │
│  │          │                │警卷A第276頁華│                    │
│  │          │                │南商業銀行存款往│                    │
│  │          │                │來明細表        │                    │
│  │          ├─────┬──┴──┬─────┼──────────┤
│  │          │於95年6月 │於95年6月 │於95年6月 │提款之車手不詳      │
│  │          │28日經不詳│28日經王敬│28日在三信│                    │
│  │          │人士以網路│賢以中國信│商業銀行編│                    │
│  │          │轉出之方式│託商業銀行│號2801號提│                    │
│  │          │轉帳400000│編號      │機被提款  │                    │
│  │          │元至臺灣土│00000000  │20000元   │                    │
│  │          │地銀行基隆│號提款機轉│          │                    │
│  │          │分行，戶名│帳200000元│證據出處：│                    │
│  │          │：周洋帆，│至台北國際│警卷A第 │                    │
│  │          │帳號：    │商業銀行基│280頁警方 │                    │
│  │          │0000000000│隆分行，戶│所製作之附│                    │
│  │          │17之帳戶  │名：周洋帆│表        │                    │
│  │          │          │，帳號：  │警卷A第 │                    │
│  │          │證據出處：│0000000000│283頁台北 │                    │
│  │          │警卷A第 │900       │國際商業銀│                    │
│  │          │263頁警方 │之帳戶    │行歷史明細│                    │
│  │          │所製作之附│          │檔查詢單  │                    │
│  │          │表        │證據出處：├─────┼──────────┤
│  │          │96偵3191│警卷A第 │於95年6月 │提款之車手不詳      │
│  │          │2卷二第50 │277頁警方 │28日在三信│                    │
│  │          │頁合作金庫│所製作之附│商業銀行編│                    │
│  │          │銀行各類存│表        │號2801號提│                    │
│  │          │款分戶交易│警卷A第 │機被提款  │                    │
│  │          │明細表    │277頁27-2 │20000元   │                    │
│  │          │警卷A第 │相片      │          │                    │
│  │          │279頁臺灣 │警卷A第 │證據出處：│                    │
│  │          │土地銀行基│279頁臺灣 │警卷A第 │                    │
│  │          │隆分行戶名│土地銀行基│280頁警方 │                    │
│  │          │周洋帆客戶│隆分行客戶│所製作之附│                    │
│  │          │基本資料查│往來明細查│表        │                    │
│  │          │詢等開戶資│詢        │警卷A第 │                    │
│  │          │料        │警卷A第 │283頁台北 │                    │
│  │          │警卷A第 │282頁台北 │國際商業銀│                    │
│  │          │279頁臺灣 │國際商業銀│行歷史明細│                    │
│  │          │土地銀行基│行基隆分行│檔查詢單  │                    │
│  │          │隆分行客戶│戶名周洋帆├─────┼──────────┤
│  │          │往來明細查│印鑑卡、身│於95年6月 │提款之車手不詳      │
│  │          │詢        │分證、客戶│28日在台新│                    │
│  │          │          │基本資料等│商業銀行編│                    │
│  │          │          │開戶資料  │號05439號 │                    │
│  │          │          │警卷A第 │提機被提款│                    │
│  │          │          │283頁台北 │20000元   │                    │
│  │          │          │國際商業銀│          │                    │
│  │          │          │行歷史明細│證據出處：│                    │
│  │          │          │檔查詢單  │警卷A第 │                    │
│  │          │          │          │280頁警方 │                    │
│  │          │          │          │所製作之附│                    │
│  │          │          │          │表        │                    │
│  │          │          │          │警卷A第 │                    │
│  │          │          │          │283頁台北 │                    │
│  │          │          │          │國際商業銀│                    │
│  │          │          │          │行歷史明細│                    │
│  │          │          │          │檔查詢單  │                    │
│  │          │          │          ├─────┼──────────┤
│  │          │          │          │於95年6月 │提款之車手不詳      │
│  │          │          │          │28日在台新│                    │
│  │          │          │          │商業銀行編│                    │
│  │          │          │          │號05439號 │                    │
│  │          │          │          │提機被提款│                    │
│  │          │          │          │20000元   │                    │
│  │          │          │          │          │                    │
│  │          │          │          │證據出處：│                    │
│  │          │          │          │警卷A第 │                    │
│  │          │          │          │280頁警方 │                    │
│  │          │          │          │所製作之附│                    │
│  │          │          │          │表        │                    │
│  │          │          │          │警卷A第 │                    │
│  │          │          │          │283頁台北 │                    │
│  │          │          │          │國際商業銀│                    │
│  │          │          │          │行歷史明細│                    │
│  │          │          │          │檔查詢單  │                    │
│  │          │          │          ├─────┼──────────┤
│  │          │          │          │於95年6月 │提款之車手不詳      │
│  │          │          │          │28日在台新│                    │
│  │          │          │          │商業銀行編│                    │
│  │          │          │          │號05439號 │                    │
│  │          │          │          │提機被提款│                    │
│  │          │          │          │20000元   │                    │
│  │          │          │          │          │                    │
│  │          │          │          │證據出處：│                    │
│  │          │          │          │警卷A第 │                    │
│  │          │          │          │280頁警方 │                    │
│  │          │          │          │所製作之附│                    │
│  │          │          │          │表        │                    │
│  │          │          │          │警卷A第 │                    │
│  │          │          │          │283頁台北 │                    │
│  │          │          │          │國際商業銀│                    │
│  │          │          │          │行歷史明細│                    │
│  │          │          │          │檔查詢單  │                    │
│  │          │          │          ├─────┼──────────┤
│  │          │          │          │於95年6月 │提款之車手不詳      │
│  │          │          │          │28日在台新│                    │
│  │          │          │          │商業銀行編│                    │
│  │          │          │          │號05439號 │                    │
│  │          │          │          │提機被提款│                    │
│  │          │          │          │20000元   │                    │
│  │          │          │          │          │                    │
│  │          │          │          │證據出處：│                    │
│  │          │          │          │警卷A第 │                    │
│  │          │          │          │280頁警方 │                    │
│  │          │          │          │所製作之附│                    │
│  │          │          │          │表        │                    │
│  │          │          │          │警卷A第 │                    │
│  │          │          │          │283頁台北 │                    │
│  │          │          │          │國際商業銀│                    │
│  │          │          │          │行歷史明細│                    │
│  │          │          │          │檔查詢單  │                    │
│  │          │          │          ├─────┼──────────┤
│  │          │          │          │於95年6月 │提款之車手為高維裙  │
│  │          │          │          │28日在國泰│                    │
│  │          │          │          │世華商業銀│證據出處：          │
│  │          │          │          │行編號    │警卷A第280頁警方所│
│  │          │          │          │0VC5K號   │製作之附表          │
│  │          │          │          │提機被提款│警卷A第281頁1-5相 │
│  │          │          │          │20000元   │片                  │
│  │          │          │          │          │警卷A第284頁台北國│
│  │          │          │          │證據出處：│際商業銀行自動提款機│
│  │          │          │          │警卷A第 │同業代付交易明細表  │
│  │          │          │          │280頁警方 │警卷A第38頁被告高 │
│  │          │          │          │所製作之附│維裙警詢時之自白    │
│  │          │          │          │表        │警卷A第24頁證人王 │
│  │          │          │          │警卷A第 │敬賢警詢時之證述    │
│  │          │          │          │283頁台北 │警卷A第35頁證人高 │
│  │          │          │          │國際商業銀│志忠警詢時之證述    │
│  │          │          │          │行歷史明細│                    │
│  │          │          │          │檔查詢單  │                    │
│  │          │          │          ├─────┼──────────┤
│  │          │          │          │於95年6月 │提款之車手為高維裙  │
│  │          │          │          │28日在國泰│                    │
│  │          │          │          │世華商業銀│證據出處：          │
│  │          │          │          │行編號    │警卷A第280頁警方所│
│  │          │          │          │0VC5K號   │製作之附表          │
│  │          │          │          │提機被提款│警卷A第281頁1-5相 │
│  │          │          │          │20000元   │片                  │
│  │          │          │          │          │警卷A第284頁台北國│
│  │          │          │          │證據出處：│際商業銀行自動提款機│
│  │          │          │          │警卷A第 │同業代付交易明細表  │
│  │          │          │          │280頁警方 │警卷A第38頁被告高 │
│  │          │          │          │所製作之附│維裙警詢時之自白    │
│  │          │          │          │表        │警卷A第24頁證人王 │
│  │          │          │          │警卷A第 │敬賢警詢時之證述    │
│  │          │          │          │283頁台北 │警卷A第35頁證人高 │
│  │          │          │          │國際商業銀│志忠警詢時之證述    │
│  │          │          │          │行歷史明細│                    │
│  │          │          │          │檔查詢單  │                    │
│  │          │          │          ├─────┼──────────┤
│  │          │          │          │於95年6月 │提款之車手為高維裙  │
│  │          │          │          │28日在國泰│                    │
│  │          │          │          │世華商業銀│證據出處：          │
│  │          │          │          │行編號    │警卷A第280頁警方所│
│  │          │          │          │0VC5K號   │製作之附表          │
│  │          │          │          │提機被提款│警卷A第281頁1-5相 │
│  │          │          │          │20000元   │片                  │
│  │          │          │          │          │警卷A第284頁台北國│
│  │          │          │          │證據出處：│際商業銀行自動提款機│
│  │          │          │          │警卷A第 │同業代付交易明細表  │
│  │          │          │          │280頁警方 │警卷A第38頁被告高 │
│  │          │          │          │所製作之附│維裙警詢時之自白    │
│  │          │          │          │表        │警卷A第24頁證人王 │
│  │          │          │          │警卷A第 │敬賢警詢時之證述    │
│  │          │          │          │283頁台北 │警卷A第35頁證人高 │
│  │          │          │          │國際商業銀│志忠警詢時之證述    │
│  │          │          │          │行歷史明細│                    │
│  │          │          │          │檔查詢單  │                    │
│  │          │          │          ├─────┼──────────┤
│  │          │          │          │於95年6月 │提款之車手為高維裙  │
│  │          │          │          │28日在國泰│                    │
│  │          │          │          │世華商業銀│證據出處：          │
│  │          │          │          │行編號    │警卷A第280頁警方所│
│  │          │          │          │0VC5K號   │製作之附表          │
│  │          │          │          │提機被提款│警卷A第281頁1-5相 │
│  │          │          │          │20000元   │片                  │
│  │          │          │          │          │警卷A第284頁台北國│
│  │          │          │          │證據出處：│際商業銀行自動提款機│
│  │          │          │          │警卷A第 │同業代付交易明細表  │
│  │          │          │          │280頁警方 │警卷A第38頁被告高 │
│  │          │          │          │所製作之附│維裙警詢時之自白    │
│  │          │          │          │表        │警卷A第24頁證人王 │
│  │          │          │          │警卷A第 │敬賢警詢時之證述    │
│  │          │          │          │283頁台北 │警卷A第35頁證人高 │
│  │          │          │          │國際商業銀│志忠警詢時之證述    │
│  │          │          │          │行歷史明細│                    │
│  │          │          │          │檔查詢單  │                    │
│  │          │          ├─────┼─────┼──────────┤
│  │          │          │於95年6月 │於95年6月 │提款之車手為王敬賢  │
│  │          │          │28日經王敬│28日在國泰│                    │
│  │          │          │賢以中國信│世華商業銀│證據出處：          │
│  │          │          │託商業銀行│行編號    │警卷 A 第 285 頁  │
│  │          │          │編號      │0VC7W號   │警方所製作之附表    │
│  │          │          │00000000  │提機被提款│警卷 A 第 285 頁  │
│  │          │          │號提款機轉│20000元   │16-1相片            │
│  │          │          │帳100000元│          │                    │
│  │          │          │至第一商業│證據出處：│                    │
│  │          │          │銀行草店尾│警卷A第 │                    │
│  │          │          │分行，戶名│285頁警方 │                    │
│  │          │          │：周洋帆，│所製作之附│                    │
│  │          │          │帳號：    │表        │                    │
│  │          │          │0000000000│警卷A第 │                    │
│  │          │          │6之帳戶   │287頁第一 │                    │
│  │          │          │          │商業銀行交│                    │
│  │          │          │證據出處：│易存提明細│                    │
│  │          │          │警卷A第 ├─────┼──────────┤
│  │          │          │277頁警方 │於95年6月 │提款之車手為王敬賢  │
│  │          │          │所製作之附│28日在國泰│                    │
│  │          │          │表        │世華商業銀│證據出處：          │
│  │          │          │警卷A第 │行編號    │警卷 A 第 285 頁  │
│  │          │          │277頁27-2 │0VC7W號   │警方所製作之附表    │
│  │          │          │相片      │提機被提款│警卷 A 第 285 頁  │
│  │          │          │警卷A第 │20000元   │16-1相片            │
│  │          │          │279頁臺灣 │          │                    │
│  │          │          │土地銀行基│證據出處：│                    │
│  │          │          │隆分行客戶│警卷A第 │                    │
│  │          │          │往來明細查│285頁警方 │                    │
│  │          │          │詢        │所製作之附│                    │
│  │          │          │警卷A第 │表        │                    │
│  │          │          │286頁第一 │警卷A第 │                    │
│  │          │          │商業銀行草│287頁第一 │                    │
│  │          │          │店尾分行戶│商業銀行交│                    │
│  │          │          │名周洋帆存│易存提明細│                    │
│  │          │          │摺存款客戶├─────┼──────────┤
│  │          │          │資料查詢單│於95年6月 │提款之車手為王敬賢  │
│  │          │          │等開戶資料│28日在國泰│                    │
│  │          │          │警卷A第 │世華商業銀│證據出處：          │
│  │          │          │287頁第一 │行編號    │警卷 A 第 285 頁  │
│  │          │          │商業銀行交│0VC7W號   │警方所製作之附表    │
│  │          │          │易存提明細│提機被提款│警卷 A 第 285 頁  │
│  │          │          │          │20000元   │16-1相片            │
│  │          │          │          │          │                    │
│  │          │          │          │證據出處：│                    │
│  │          │          │          │警卷A第 │                    │
│  │          │          │          │285頁警方 │                    │
│  │          │          │          │所製作之附│                    │
│  │          │          │          │表        │                    │
│  │          │          │          │警卷A第 │                    │
│  │          │          │          │287頁第一 │                    │
│  │          │          │          │商業銀行交│                    │
│  │          │          │          │易存提明細│                    │
│  │          │          │          ├─────┼──────────┤
│  │          │          │          │於95年6月 │提款之車手為王敬賢  │
│  │          │          │          │28日在國泰│                    │
│  │          │          │          │世華商業銀│證據出處：          │
│  │          │          │          │行編號    │警卷 A 第 285 頁  │
│  │          │          │          │0VC7W號   │警方所製作之附表    │
│  │          │          │          │提機被提款│警卷 A 第 285 頁  │
│  │          │          │          │20000元   │16-1相片            │
│  │          │          │          │          │                    │
│  │          │          │          │證據出處：│                    │
│  │          │          │          │警卷A第 │                    │
│  │          │          │          │285頁警方 │                    │
│  │          │          │          │所製作之附│                    │
│  │          │          │          │表        │                    │
│  │          │          │          │警卷A第 │                    │
│  │          │          │          │287頁第一 │                    │
│  │          │          │          │商業銀行交│                    │
│  │          │          │          │易存提明細│                    │
│  │          │          │          ├─────┼──────────┤
│  │          │          │          │於95年6月 │提款之車手為王敬賢  │
│  │          │          │          │28日在國泰│                    │
│  │          │          │          │世華商業銀│證據出處：          │
│  │          │          │          │行編號    │警卷 A 第 285 頁  │
│  │          │          │          │0VC7W號   │警方所製作之附表    │
│  │          │          │          │提機被提款│警卷 A 第 285 頁  │
│  │          │          │          │20000元   │16-1相片            │
│  │          │          │          │          │                    │
│  │          │          │          │證據出處：│                    │
│  │          │          │          │警卷A第 │                    │
│  │          │          │          │285頁警方 │                    │
│  │          │          │          │所製作之附│                    │
│  │          │          │          │表        │                    │
│  │          │          │          │警卷A第 │                    │
│  │          │          │          │287頁第一 │                    │
│  │          │          │          │商業銀行交│                    │
│  │          │          │          │易存提明細│                    │
│  │          │          ├─────┴─────┼──────────┤
│  │          │          │於95年6月28日在中國信 │提款之車手為王敬賢  │
│  │          │          │託商業銀行編號00000000│                    │
│  │          │          │號提款機被提款20000元 │證據出處：          │
│  │          │          │                      │警卷 A 第 277 頁  │
│  │          │          │證據出處：            │警方所製作之附表    │
│  │          │          │警卷A第277頁警方所製│警卷 A 第 277 頁  │
│  │          │          │作之附表              │27-2相片            │
│  │          │          │警卷A第279頁臺灣土地│                    │
│  │          │          │銀行基隆分行客戶往來明│                    │
│  │          │          │細查詢                │                    │
│  │          │          ├───────────┼──────────┤
│  │          │          │於95年6月28日在中國信 │提款之車手為王敬賢  │
│  │          │          │託商業銀行編號00000000│                    │
│  │          │          │號提款機被提款20000元 │證據出處：          │
│  │          │          │                      │警卷 A 第 277 頁  │
│  │          │          │證據出處：            │警方所製作之附表    │
│  │          │          │警卷A第277頁警方所製│警卷 A 第 277 頁  │
│  │          │          │作之附表              │27-2相片            │
│  │          │          │警卷A第279頁臺灣土地│                    │
│  │          │          │銀行基隆分行客戶往來明│                    │
│  │          │          │細查詢                │                    │
│  │          │          ├───────────┼──────────┤
│  │          │          │於95年6月28日在中國信 │提款之車手為王敬賢  │
│  │          │          │託商業銀行編號00000000│                    │
│  │          │          │號提款機被提款20000元 │證據出處：          │
│  │          │          │                      │警卷 A 第 277 頁  │
│  │          │          │證據出處：            │警方所製作之附表    │
│  │          │          │警卷A第277頁警方所製│警卷 A 第 278 頁  │
│  │          │          │作之附表              │27-3相片            │
│  │          │          │警卷A第279頁臺灣土地│                    │
│  │          │          │銀行基隆分行客戶往來明│                    │
│  │          │          │細查詢                │                    │
│  │          │          ├───────────┼──────────┤
│  │          │          │於95年6月28日在中國信 │提款之車手為王敬賢  │
│  │          │          │託商業銀行編號00000000│                    │
│  │          │          │號提款機被提款20000元 │證據出處：          │
│  │          │          │                      │警卷 A 第 277 頁  │
│  │          │          │證據出處：            │警方所製作之附表    │
│  │          │          │警卷A第277頁警方所製│警卷 A 第 278 頁  │
│  │          │          │作之附表              │27-3相片            │
│  │          │          │警卷A第279頁臺灣土地│                    │
│  │          │          │銀行基隆分行客戶往來明│                    │
│  │          │          │細查詢                │                    │
│  │          │          ├───────────┼──────────┤
│  │          │          │於95年6月28日在中國信 │提款之車手為王敬賢  │
│  │          │          │託商業銀行編號00000000│                    │
│  │          │          │號提款機被提款19000元 │證據出處：          │
│  │          │          │                      │警卷 A 第 277 頁  │
│  │          │          │證據出處：            │警方所製作之附表    │
│  │          │          │警卷A第277頁警方所製│警卷 A 第 278 頁  │
│  │          │          │作之附表              │27-3相片            │
│  │          │          │警卷A第279頁臺灣土地│                    │
│  │          │          │銀行基隆分行客戶往來明│                    │
│  │          │          │細查詢                │                    │
│  │          ├─────┴──┬────────┼──────────┤
│  │          │於95年6月28日經 │於95年6月28日在 │提款之車手不詳      │
│  │          │不詳人士以網路轉│華南商業銀行提款│                    │
│  │          │出之方式轉帳    │機被提款20000元 │                    │
│  │          │200000元至台北國│                │                    │
│  │          │際商業銀行五股分│證據出處：      │                    │
│  │          │行，戶名：黃建儒│警卷A第287頁警│                    │
│  │          │，帳號：        │方所製作之附表  │                    │
│  │          │0000000000000之 │警卷A第293頁台│                    │
│  │          │帳戶            │北國際商業銀行歷│                    │
│  │          │                │史明細檔查詢單  │                    │
│  │          │證據出處：      ├────────┼──────────┤
│  │          │警卷A第263頁警│於95年6月28日在 │提款之車手不詳      │
│  │          │方所製作之附表  │華南商業銀行提款│                    │
│  │          │96偵31912卷二 │機被提款20000元 │                    │
│  │          │第50頁合作金庫銀│                │                    │
│  │          │行各類存款分戶交│證據出處：      │                    │
│  │          │易明細表        │警卷A第287頁警│                    │
│  │          │警卷A第291至  │方所製作之附表  │                    │
│  │          │292頁台北國際商 │警卷A第293頁台│                    │
│  │          │業銀行戶名黃建儒│北國際商業銀行歷│                    │
│  │          │存款業務往來申請│史明細檔查詢單  │                    │
│  │          │及約定書、印鑑卡├────────┼──────────┤
│  │          │、身分證、健保卡│於95年6月28日在 │提款之車手不詳      │
│  │          │等開戶資料      │華南商業銀行提款│                    │
│  │          │警卷A第293頁台│機被提款20000元 │                    │
│  │          │北國際商業銀行歷│                │                    │
│  │          │史明細檔查詢單  │證據出處：      │                    │
│  │          │                │警卷A第287頁警│                    │
│  │          │                │方所製作之附表  │                    │
│  │          │                │警卷A第293頁台│                    │
│  │          │                │北國際商業銀行歷│                    │
│  │          │                │史明細檔查詢單  │                    │
│  │          │                ├────────┼──────────┤
│  │          │                │於95年6月28日在 │提款之車手為高維裙  │
│  │          │                │三信商業銀行編號│                    │
│  │          │                │1401號提款機被提│證據出處：          │
│  │          │                │款20000元       │警卷A第287頁警方所│
│  │          │                │                │製作之附表          │
│  │          │                │證據出處：      │警卷A第289頁2-6相 │
│  │          │                │警卷A第287頁警│片                  │
│  │          │                │方所製作之附表  │警卷A第38頁被告高 │
│  │          │                │警卷A第293頁台│維裙警詢時之自白    │
│  │          │                │北國際商業銀行歷│警卷A第24頁證人王 │
│  │          │                │史明細檔查詢單  │敬賢警詢時之證述    │
│  │          │                ├────────┼──────────┤
│  │          │                │於95年6月28日在 │提款之車手為高維裙  │
│  │          │                │三信商業銀行編號│                    │
│  │          │                │1401號提款機被提│證據出處：          │
│  │          │                │款20000元，但提 │警卷A第287頁警方所│
│  │          │                │款過程失敗，未取│製作之附表          │
│  │          │                │得款項(交易種類 │警卷A第289頁2-6相 │
│  │          │                │為更正）        │片                  │
│  │          │                │                │警卷A第38頁被告高 │
│  │          │                │證據出處：      │維裙警詢時之自白    │
│  │          │                │警卷A第287頁警│警卷A第24頁證人王 │
│  │          │                │方所製作之附表  │敬賢警詢時之證述    │
│  │          │                │警卷A第293頁台│                    │
│  │          │                │北國際商業銀行歷│                    │
│  │          │                │史明細檔查詢單  │                    │
│  │          │                ├────────┼──────────┤
│  │          │                │於95年6月28日在 │提款之車手為高維裙  │
│  │          │                │台新商業銀行編號│                    │
│  │          │                │02285號提款機被 │證據出處：          │
│  │          │                │提款20000元     │警卷A第288頁警方所│
│  │          │                │                │製作之附表          │
│  │          │                │證據出處：      │警卷A第290頁2-7相 │
│  │          │                │警卷A第288頁警│片                  │
│  │          │                │方所製作之附表  │警卷A第38頁被告高 │
│  │          │                │警卷A第293頁台│維裙警詢時之自白    │
│  │          │                │北國際商業銀行歷│                    │
│  │          │                │史明細檔查詢單  │                    │
│  │          │                ├────────┼──────────┤
│  │          │                │於95年6月28日在 │提款之車手為高維裙  │
│  │          │                │台新商業銀行編號│                    │
│  │          │                │02285號提款機被 │證據出處：          │
│  │          │                │提款20000元     │警卷A第288頁警方所│
│  │          │                │                │製作之附表          │
│  │          │                │證據出處：      │警卷A第290頁2-7相 │
│  │          │                │警卷A第288頁警│片                  │
│  │          │                │方所製作之附表  │警卷A第38頁被告高 │
│  │          │                │警卷A第293頁台│維裙警詢時之自白    │
│  │          │                │北國際商業銀行歷│                    │
│  │          │                │史明細檔查詢單  │                    │
│  │          │                ├────────┼──────────┤
│  │          │                │於95年6月28日在 │提款之車手為高維裙  │
│  │          │                │台新商業銀行編號│                    │
│  │          │                │02285號提款機被 │證據出處：          │
│  │          │                │提款20000元     │警卷A第288頁警方所│
│  │          │                │                │製作之附表          │
│  │          │                │證據出處：      │警卷A第290頁2-7相 │
│  │          │                │警卷A第288頁警│片                  │
│  │          │                │方所製作之附表  │警卷A第38頁被告高 │
│  │          │                │警卷A第293頁台│維裙警詢時之自白    │
│  │          │                │北國際商業銀行歷│                    │
│  │          │                │史明細檔查詢單  │                    │
│  │          │                ├────────┼──────────┤
│  │          │                │於95年6月28日在 │提款之車手為高維裙  │
│  │          │                │豐原南陽郵局編號│                    │
│  │          │                │1J1號提款機被提 │證據出處：          │
│  │          │                │款20000元       │警卷A第288頁警方所│
│  │          │                │                │製作之附表          │
│  │          │                │證據出處：      │警卷A第290頁2-8相 │
│  │          │                │警卷A第288頁警│片                  │
│  │          │                │方所製作之附表  │警卷A第38頁被告高 │
│  │          │                │警卷A第293頁台│維裙警詢時之自白    │
│  │          │                │北國際商業銀行歷│                    │
│  │          │                │史明細檔查詢單  │                    │
│  │          │                ├────────┼──────────┤
│  │          │                │於95年6月28日在 │提款之車手為高維裙  │
│  │          │                │豐原南陽郵局編號│                    │
│  │          │                │1J1號提款機被提 │證據出處：          │
│  │          │                │款20000元       │警卷A第288頁警方所│
│  │          │                │                │製作之附表          │
│  │          │                │證據出處：      │警卷A第290頁2-8相 │
│  │          │                │警卷A第288頁警│片                  │
│  │          │                │方所製作之附表  │警卷A第38頁被告高 │
│  │          │                │警卷A第293頁台│維裙警詢時之自白    │
│  │          │                │北國際商業銀行歷│                    │
│  │          │                │史明細檔查詢單  │                    │
│  │          │                ├────────┼──────────┤
│  │          │                │於95年6月28日在 │提款之車手為高維裙  │
│  │          │                │豐原南陽郵局編號│                    │
│  │          │                │1J1號提款機被提 │證據出處：          │
│  │          │                │款19000元       │警卷A第288頁警方所│
│  │          │                │                │製作之附表          │
│  │          │                │證據出處：      │警卷A第290頁2-8相 │
│  │          │                │警卷A第288頁警│片                  │
│  │          │                │方所製作之附表  │警卷A第38頁被告高 │
│  │          │                │警卷A第293頁台│維裙警詢時之自白    │
│  │          │                │北國際商業銀行歷│                    │
│  │          │                │史明細檔查詢單  │                    │
│  │          ├────────┼────────┼──────────┤
│  │          │於95年6月28日經 │於95年6月28日在 │提款之車手為高維裙  │
│  │          │不詳人士以網路轉│中國信託商業銀行│                    │
│  │          │出之方式轉帳    │編號00000000號提│證據出處：          │
│  │          │200000元至台北國│款機被提款20000 │警卷A第293頁警方所│
│  │          │際商業銀行北投分│元              │製作之附表          │
│  │          │行，戶名：黃麗卿│                │警卷A第295頁35-4相│
│  │          │，帳號：        │證據出處：      │片                  │
│  │          │0000000000000之 │警卷A第293頁警│警卷A第300頁台北國│
│  │          │帳戶            │方所製作之附表  │際商業銀行自動提款機│
│  │          │                │警卷A第298頁台│同業代付交易明細表  │
│  │          │證據出處：      │北國際商業銀行歷│                    │
│  │          │警卷A第263頁警│史明細檔查詢單  │                    │
│  │          │方所製作之附表  │警卷A第300頁台│                    │
│  │          │96偵31912卷二 │北國際商業銀行自│                    │
│  │          │第50頁合作金庫銀│動提款機同業代付│                    │
│  │          │行各類存款分戶交│交易明細表      │                    │
│  │          │易明細表        ├────────┼──────────┤
│  │          │警卷A第296至  │於95年6月28日在 │提款之車手為高維裙  │
│  │          │297頁台北國際商 │中國信託商業銀行│                    │
│  │          │業銀行戶名黃麗卿│編號00000000號提│證據出處：          │
│  │          │開戶登錄資料等開│款機被提款20000 │警卷A第293頁警方所│
│  │          │戶資料          │元              │製作之附表          │
│  │          │警卷A第298頁台│                │警卷A第295頁35-4相│
│  │          │北國際商業銀行歷│證據出處：      │片                  │
│  │          │史明細檔查詢單  │警卷A第293頁警│警卷A第300頁台北國│
│  │          │                │方所製作之附表  │際商業銀行自動提款機│
│  │          │                │警卷A第298頁台│同業代付交易明細表  │
│  │          │                │北國際商業銀行歷│                    │
│  │          │                │史明細檔查詢單  │                    │
│  │          │                │警卷A第300頁台│                    │
│  │          │                │北國際商業銀行自│                    │
│  │          │                │動提款機同業代付│                    │
│  │          │                │交易明細表      │                    │
│  │          │                ├────────┼──────────┤
│  │          │                │於95年6月28日在 │提款之車手為高維裙  │
│  │          │                │中國信託商業銀行│                    │
│  │          │                │編號00000000號提│證據出處：          │
│  │          │                │款機被提款20000 │警卷A第293頁警方所│
│  │          │                │元              │製作之附表          │
│  │          │                │                │警卷A第295頁35-4相│
│  │          │                │證據出處：      │片                  │
│  │          │                │警卷A第293頁警│警卷A第300頁台北國│
│  │          │                │方所製作之附表  │際商業銀行自動提款機│
│  │          │                │警卷A第298頁台│同業代付交易明細表  │
│  │          │                │北國際商業銀行歷│                    │
│  │          │                │史明細檔查詢單  │                    │
│  │          │                │警卷A第300頁台│                    │
│  │          │                │北國際商業銀行自│                    │
│  │          │                │動提款機同業代付│                    │
│  │          │                │交易明細表      │                    │
│  │          │                ├────────┼──────────┤
│  │          │                │於95年6月28日在 │提款之車手不詳      │
│  │          │                │三信商業銀行編號│                    │
│  │          │                │2401號提款機被提│                    │
│  │          │                │款20000元       │                    │
│  │          │                │                │                    │
│  │          │                │證據出處：      │                    │
│  │          │                │警卷A第293頁警│                    │
│  │          │                │方所製作之附表  │                    │
│  │          │                │警卷A第298頁台│                    │
│  │          │                │北國際商業銀行歷│                    │
│  │          │                │史明細檔查詢單  │                    │
│  │          │                │警卷A第300頁台│                    │
│  │          │                │北國際商業銀行自│                    │
│  │          │                │動提款機同業代付│                    │
│  │          │                │交易明細表      │                    │
│  │          │                ├────────┼──────────┤
│  │          │                │於95年6月28日在 │提款之車手不詳      │
│  │          │                │三信商業銀行編號│                    │
│  │          │                │2401號提款機被提│                    │
│  │          │                │款20000元       │                    │
│  │          │                │                │                    │
│  │          │                │證據出處：      │                    │
│  │          │                │警卷A第293頁警│                    │
│  │          │                │方所製作之附表  │                    │
│  │          │                │警卷A第298頁台│                    │
│  │          │                │北國際商業銀行歷│                    │
│  │          │                │史明細檔查詢單  │                    │
│  │          │                │警卷A第300頁台│                    │
│  │          │                │北國際商業銀行自│                    │
│  │          │                │動提款機同業代付│                    │
│  │          │                │交易明細表      │                    │
│  │          │                ├────────┼──────────┤
│  │          │                │於95年6月28日在 │提款之車手不詳      │
│  │          │                │三信商業銀行編號│                    │
│  │          │                │2401號提款機被提│                    │
│  │          │                │款20000元       │                    │
│  │          │                │                │                    │
│  │          │                │證據出處：      │                    │
│  │          │                │警卷A第293頁警│                    │
│  │          │                │方所製作之附表  │                    │
│  │          │                │警卷A第298頁台│                    │
│  │          │                │北國際商業銀行歷│                    │
│  │          │                │史明細檔查詢單  │                    │
│  │          │                │警卷A第300頁台│                    │
│  │          │                │北國際商業銀行自│                    │
│  │          │                │動提款機同業代付│                    │
│  │          │                │交易明細表      │                    │
│  │          │                ├────────┼──────────┤
│  │          │                │於95年6月28日在 │提款之車手不詳      │
│  │          │                │豐原中正路郵局編│                    │
│  │          │                │號U01400DB號提款│                    │
│  │          │                │機被提款20000元 │                    │
│  │          │                │                │                    │
│  │          │                │證據出處：      │                    │
│  │          │                │警卷A第294頁警│                    │
│  │          │                │方所製作之附表  │                    │
│  │          │                │警卷A第298頁台│                    │
│  │          │                │北國際商業銀行歷│                    │
│  │          │                │史明細檔查詢單  │                    │
│  │          │                │警卷A第300頁台│                    │
│  │          │                │北國際商業銀行自│                    │
│  │          │                │動提款機同業代付│                    │
│  │          │                │交易明細表      │                    │
│  │          │                ├────────┼──────────┤
│  │          │                │於95年6月28日在 │提款之車手不詳      │
│  │          │                │豐原中正路郵局編│                    │
│  │          │                │號U01400DB號提款│                    │
│  │          │                │機被提款20000元 │                    │
│  │          │                │                │                    │
│  │          │                │證據出處：      │                    │
│  │          │                │警卷A第294頁警│                    │
│  │          │                │方所製作之附表  │                    │
│  │          │                │警卷A第298頁台│                    │
│  │          │                │北國際商業銀行歷│                    │
│  │          │                │史明細檔查詢單  │                    │
│  │          │                │警卷A第300頁台│                    │
│  │          │                │北國際商業銀行自│                    │
│  │          │                │動提款機同業代付│                    │
│  │          │                │交易明細表      │                    │
│  │          │                ├────────┼──────────┤
│  │          │                │於95年6月28日在 │提款之車手為高維裙  │
│  │          │                │臺灣銀行編號    │                    │
│  │          │                │00000000號提款機│證據出處：          │
│  │          │                │被提款20000元   │警卷A第294頁警方所│
│  │          │                │                │製作之附表          │
│  │          │                │證據出處：      │警卷A第295頁35-7相│
│  │          │                │警卷A第294頁警│片                  │
│  │          │                │方所製作之附表  │警卷A第300頁台北國│
│  │          │                │警卷A第298頁台│際商業銀行自動提款機│
│  │          │                │北國際商業銀行歷│同業代付交易明細表  │
│  │          │                │史明細檔查詢單  │                    │
│  │          │                │警卷A第300頁台│                    │
│  │          │                │北國際商業銀行自│                    │
│  │          │                │動提款機同業代付│                    │
│  │          │                │交易明細表      │                    │
│  │          │                ├────────┼──────────┤
│  │          │                │於95年6月28日在 │提款之車手為高維裙  │
│  │          │                │臺灣銀行編號    │                    │
│  │          │                │00000000號提款機│證據出處：          │
│  │          │                │被提款20000元   │警卷A第294頁警方所│
│  │          │                │                │製作之附表          │
│  │          │                │證據出處：      │警卷A第295頁35-7相│
│  │          │                │警卷A第294頁警│片                  │
│  │          │                │方所製作之附表  │警卷A第300頁台北國│
│  │          │                │警卷A第298頁台│際商業銀行自動提款機│
│  │          │                │北國際商業銀行歷│同業代付交易明細表  │
│  │          │                │史明細檔查詢單  │                    │
│  │          │                │警卷A第300頁台│                    │
│  │          │                │北國際商業銀行自│                    │
│  │          │                │動提款機同業代付│                    │
│  │          │                │交易明細表      │                    │
│  │          ├────────┴────────┼──────────┤
│  │          │於95年6月28日在合作金庫銀行憲德分 │提款之車手不詳      │
│  │          │行被臨櫃提領現金490000元          │                    │
│  │          │                                  │                    │
│  │          │證據出處：                        │                    │
│  │          │警卷A第263頁警方所製作之附表    │                    │
│  │          │96偵31912卷二第50頁合作金庫銀行 │                    │
│  │          │各類存款分戶交易明細表            │                    │
│  │          ├────────┬────────┼──────────┤
│  │          │於95年6月28日經 │於95年6月29日在 │提款之車手為王敬賢  │
│  │          │不詳人士以網路轉│中國信託商業銀行│                    │
│  │          │出之方式轉帳    │編號00000000號提│證據出處：          │
│  │          │200000元至遠東國│款機被提款20000 │警卷 A 第 300 頁  │
│  │          │際商業銀行板橋南│元              │警方所製作之附表    │
│  │          │雅分行，戶名：黃│                │警卷 A 第 302 頁  │
│  │          │麗卿，帳號：    │證據出處：      │03-7相片            │
│  │          │00000000000000之│警卷A第300頁警│                    │
│  │          │帳戶            │方所製作之附表  │                    │
│  │          │                │警卷A第307頁遠│                    │
│  │          │證據出處：      │東國際商業銀行存│                    │
│  │          │警卷A第263頁警│摺往來明細分戶帳│                    │
│  │          │方所製作之附表  ├────────┼──────────┤
│  │          │96偵31912卷二 │於95年6月29日在 │提款之車手為王敬賢  │
│  │          │第50頁合作金庫銀│中國信託商業銀行│                    │
│  │          │行各類存款分戶交│編號00000000號提│證據出處：          │
│  │          │易明細表        │款機被提款20000 │警卷 A 第 300 頁  │
│  │          │警卷A第303至  │元              │警方所製作之附表    │
│  │          │304頁遠東國際商 │                │警卷 A 第 302 頁  │
│  │          │業銀行戶名黃麗卿│證據出處：      │03-7相片            │
│  │          │開戶資料        │警卷A第300頁警│                    │
│  │          │警卷A第307頁遠│方所製作之附表  │                    │
│  │          │東國際商業銀行存│警卷A第307頁遠│                    │
│  │          │摺往來明細分戶帳│東國際商業銀行存│                    │
│  │          │                │摺往來明細分戶帳│                    │
│  │          │                ├────────┼──────────┤
│  │          │                │於95年6月29日在 │提款之車手為王敬賢  │
│  │          │                │中國信託商業銀行│                    │
│  │          │                │編號00000000號提│證據出處：          │
│  │          │                │款機被提款20000 │警卷 A 第 300 頁  │
│  │          │                │元              │警方所製作之附表    │
│  │          │                │                │警卷 A 第 302 頁  │
│  │          │                │證據出處：      │03-7相片            │
│  │          │                │警卷A第300頁警│                    │
│  │          │                │方所製作之附表  │                    │
│  │          │                │警卷A第307頁遠│                    │
│  │          │                │東國際商業銀行存│                    │
│  │          │                │摺往來明細分戶帳│                    │
│  │          │                ├────────┼──────────┤
│  │          │                │於95年6月29日在 │提款之車手為王敬賢  │
│  │          │                │中國信託商業銀行│                    │
│  │          │                │編號00000000號提│證據出處：          │
│  │          │                │款機被提款20000 │警卷 A 第 300 頁  │
│  │          │                │元              │警方所製作之附表    │
│  │          │                │                │警卷 A 第 302 頁  │
│  │          │                │證據出處：      │03-7相片            │
│  │          │                │警卷A第300頁警│                    │
│  │          │                │方所製作之附表  │                    │
│  │          │                │警卷A第307頁遠│                    │
│  │          │                │東國際商業銀行存│                    │
│  │          │                │摺往來明細分戶帳│                    │
│  │          │                ├────────┼──────────┤
│  │          │                │於95年6月29日在 │提款之車手為王敬賢  │
│  │          │                │中國信託商業銀行│                    │
│  │          │                │編號00000000號提│證據出處：          │
│  │          │                │款機被提款20000 │警卷 A 第 300 頁  │
│  │          │                │元              │警方所製作之附表    │
│  │          │                │                │警卷 A 第 302 頁  │
│  │          │                │證據出處：      │03-7相片            │
│  │          │                │警卷A第300頁警│                    │
│  │          │                │方所製作之附表  │                    │
│  │          │                │警卷A第307頁遠│                    │
│  │          │                │東國際商業銀行存│                    │
│  │          │                │摺往來明細分戶帳│                    │
│  │          │                ├────────┼──────────┤
│  │          │                │於95年7月3日在  │提款之車手為王敬賢  │
│  │          │                │遠東國際商業銀行│                    │
│  │          │                │板橋南雅分行被入│證據出處：          │
│  │          │                │行銷戶提領現金  │警卷 A 第 300 頁  │
│  │          │                │101452元(金額包 │警方所製作之附表    │
│  │          │                │括帳戶內原本之餘│警卷 A 第 302 頁  │
│  │          │                │額)             │03-8相片            │
│  │          │                │                │                    │
│  │          │                │證據出處：      │                    │
│  │          │                │警卷A第300頁警│                    │
│  │          │                │方所製作之附表  │                    │
│  │          │                │警卷A第307頁遠│                    │
│  │          │                │東國際商業銀行存│                    │
│  │          │                │摺往來明細分戶帳│                    │
│  │          ├────────┼────────┼──────────┤
│  │          │於95年6月28日經 │於95年6月28日在 │提款之車手為王敬賢  │
│  │          │不詳人士以網路轉│國泰世華商業銀行│                    │
│  │          │出之方式轉帳    │編號0VC5B號提機 │證據出處：          │
│  │          │200000元至台中商│被提款20000元   │警卷 A 第 308 頁  │
│  │          │業銀行后里分行，│                │警方所製作之附表    │
│  │          │戶名：賴信文，  │證據出處：      │警卷 A 第 310 頁  │
│  │          │帳號：          │警卷A第308頁警│12-6相片            │
│  │          │000000000000    │方所製作之附表  │                    │
│  │          │之帳戶          │警卷A第311頁臺│                    │
│  │          │                │中商業銀行交易明│                    │
│  │          │證據出處：      │細              │                    │
│  │          │警卷A第263頁警├────────┼──────────┤
│  │          │方所製作之附表  │於95年6月28日在 │提款之車手為王敬賢  │
│  │          │96偵31912卷二 │國泰世華商業銀行│                    │
│  │          │第50頁合作金庫銀│編號0VC5B號提機 │證據出處：          │
│  │          │行各類存款分戶交│被提款20000元   │警卷 A 第 308 頁  │
│  │          │易明細表        │                │警方所製作之附表    │
│  │          │警卷A第311頁戶│證據出處：      │警卷 A 第 310 頁  │
│  │          │名賴信文臺中商業│警卷A第308頁警│12-6相片            │
│  │          │銀行存款業務往來│方所製作之附表  │                    │
│  │          │申請約定書      │警卷A第311頁臺│                    │
│  │          │警卷A第311頁臺│中商業銀行交易明│                    │
│  │          │中商業銀行交易明│細              │                    │
│  │          │細              ├────────┼──────────┤
│  │          │                │於95年6月28日在 │提款之車手為王敬賢  │
│  │          │                │國泰世華商業銀行│                    │
│  │          │                │編號0VC5B號提機 │證據出處：          │
│  │          │                │被提款20000元   │警卷 A 第 308 頁  │
│  │          │                │                │警方所製作之附表    │
│  │          │                │證據出處：      │警卷 A 第 310 頁  │
│  │          │                │警卷A第308頁警│12-6相片            │
│  │          │                │方所製作之附表  │                    │
│  │          │                │警卷A第311頁臺│                    │
│  │          │                │中商業銀行交易明│                    │
│  │          │                │細              │                    │
│  │          │                ├────────┼──────────┤
│  │          │                │於95年6月28日在 │提款之車手為王敬賢  │
│  │          │                │國泰世華商業銀行│                    │
│  │          │                │編號0VC5B號提機 │證據出處：          │
│  │          │                │被提款20000元   │警卷 A 第 308 頁  │
│  │          │                │                │警方所製作之附表    │
│  │          │                │證據出處：      │警卷 A 第 310 頁  │
│  │          │                │警卷A第308頁警│12-6相片            │
│  │          │                │方所製作之附表  │                    │
│  │          │                │警卷A第311頁臺│                    │
│  │          │                │中商業銀行交易明│                    │
│  │          │                │細              │                    │
│  │          │                ├────────┼──────────┤
│  │          │                │於95年6月28日在 │提款之車手為王敬賢  │
│  │          │                │國泰世華商業銀行│                    │
│  │          │                │編號0VC5B號提機 │證據出處：          │
│  │          │                │被提款20000元   │警卷 A 第 308 頁  │
│  │          │                │                │警方所製作之附表    │
│  │          │                │證據出處：      │警卷 A 第 310 頁  │
│  │          │                │警卷A第308頁警│12-6相片            │
│  │          │                │方所製作之附表  │                    │
│  │          │                │警卷A第311頁臺│                    │
│  │          │                │中商業銀行交易明│                    │
│  │          │                │細              │                    │
│  │          │                ├────────┼──────────┤
│  │          │                │於95年6月28日在 │提款之車手為王敬賢  │
│  │          │                │國泰世華商業銀行│                    │
│  │          │                │編號0VC5B號提機 │證據出處：          │
│  │          │                │被提款20000元   │警卷 A 第 308 頁  │
│  │          │                │                │警方所製作之附表    │
│  │          │                │證據出處：      │警卷 A 第 310 頁  │
│  │          │                │警卷A第308頁警│12-6相片            │
│  │          │                │方所製作之附表  │                    │
│  │          │                │警卷A第311頁臺│                    │
│  │          │                │中商業銀行交易明│                    │
│  │          │                │細              │                    │
│  │          │                ├────────┼──────────┤
│  │          │                │於95年6月28日在 │提款之車手為王敬賢  │
│  │          │                │國泰世華商業銀行│                    │
│  │          │                │編號0VC5B號提機 │證據出處：          │
│  │          │                │被提款20000元   │警卷 A 第 308 頁  │
│  │          │                │                │警方所製作之附表    │
│  │          │                │證據出處：      │警卷 A 第 310 頁  │
│  │          │                │警卷A第308頁警│12-6相片            │
│  │          │                │方所製作之附表  │                    │
│  │          │                │警卷A第311頁臺│                    │
│  │          │                │中商業銀行交易明│                    │
│  │          │                │細              │                    │
│  │          │                ├────────┼──────────┤
│  │          │                │於95年6月28日在 │提款之車手為王敬賢  │
│  │          │                │國泰世華商業銀行│                    │
│  │          │                │編號0VC5B號提機 │證據出處：          │
│  │          │                │被提款20000元   │警卷 A 第 308 頁  │
│  │          │                │                │警方所製作之附表    │
│  │          │                │證據出處：      │警卷 A 第 310 頁  │
│  │          │                │警卷A第308頁警│12-6相片            │
│  │          │                │方所製作之附表  │                    │
│  │          │                │警卷A第311頁臺│                    │
│  │          │                │中商業銀行交易明│                    │
│  │          │                │細              │                    │
│  │          │                ├────────┼──────────┤
│  │          │                │於95年6月28日在 │提款之車手為王敬賢  │
│  │          │                │國泰世華商業銀行│                    │
│  │          │                │編號0VC5B號提機 │證據出處：          │
│  │          │                │被提款20000元   │警卷 A 第 308 頁  │
│  │          │                │                │警方所製作之附表    │
│  │          │                │證據出處：      │警卷 A 第 310 頁  │
│  │          │                │警卷A第308頁警│12-6相片            │
│  │          │                │方所製作之附表  │                    │
│  │          │                │警卷A第311頁臺│                    │
│  │          │                │中商業銀行交易明│                    │
│  │          │                │細              │                    │
│  │          │                ├────────┼──────────┤
│  │          │                │於95年6月28日在 │提款之車手為王敬賢  │
│  │          │                │國泰世華商業銀行│                    │
│  │          │                │編號0VC5B號提機 │證據出處：          │
│  │          │                │被提款19000元   │警卷 A 第 308 頁  │
│  │          │                │                │警方所製作之附表    │
│  │          │                │證據出處：      │警卷 A 第 310 頁  │
│  │          │                │警卷A第308頁警│12-6相片            │
│  │          │                │方所製作之附表  │                    │
│  │          │                │警卷A第311頁臺│                    │
│  │          │                │中商業銀行交易明│                    │
│  │          │                │細              │                    │
│  │          ├────────┼────────┼──────────┤
│  │          │於95年6月28日經 │於95年6月28日在 │提款之車手為王敬賢  │
│  │          │不詳人士以網路轉│中國信託商業銀行│                    │
│  │          │出之方式轉帳    │編號00000000號提│證據出處：          │
│  │          │200000元至新竹商│款機被提款20000 │警卷 A 第 312 頁  │
│  │          │業銀行蘆洲分行，│元              │警方所製作之附表    │
│  │          │戶名：張家維，  │                │警卷 A 第 312 頁  │
│  │          │帳號：          │證據出處：      │36-2相片            │
│  │          │00000000000000  │警卷A第312頁警│                    │
│  │          │之帳戶          │方所製作之附表  │                    │
│  │          │                │警卷A第315至  │                    │
│  │          │證據出處：      │316頁新竹國際商 │                    │
│  │          │警卷A第263頁警│業銀行本單位隔日│                    │
│  │          │方所製作之附表  │託收交易明細表  │                    │
│  │          │96偵31912卷二 ├────────┼──────────┤
│  │          │第50頁合作金庫銀│於95年6月28日在 │提款之車手為王敬賢  │
│  │          │行各類存款分戶交│中國信託商業銀行│                    │
│  │          │易明細表        │編號00000000號提│證據出處：          │
│  │          │警卷A第313至  │款機被提款20000 │警卷 A 第 312 頁  │
│  │          │315頁戶名張家維 │元              │警方所製作之附表    │
│  │          │新竹國際商業銀行│                │警卷 A 第 312 頁  │
│  │          │存款相關業務申請│證據出處：      │36-2相片            │
│  │          │書等開戶資料    │警卷A第312頁警│                    │
│  │          │警卷A第315至  │方所製作之附表  │                    │
│  │          │316頁新竹國際商 │警卷A第315至  │                    │
│  │          │業銀行本單位隔日│316頁新竹國際商 │                    │
│  │          │託收交易明細表  │業銀行本單位隔日│                    │
│  │          │                │託收交易明細表  │                    │
│  │          │                ├────────┼──────────┤
│  │          │                │於95年6月28日在 │提款之車手為王敬賢  │
│  │          │                │中國信託商業銀行│                    │
│  │          │                │編號00000000號提│證據出處：          │
│  │          │                │款機被提款20000 │警卷 A 第 312 頁  │
│  │          │                │元              │警方所製作之附表    │
│  │          │                │                │警卷 A 第 312 頁  │
│  │          │                │證據出處：      │36-2相片            │
│  │          │                │警卷A第312頁警│                    │
│  │          │                │方所製作之附表  │                    │
│  │          │                │警卷A第315至  │                    │
│  │          │                │316頁新竹國際商 │                    │
│  │          │                │業銀行本單位隔日│                    │
│  │          │                │託收交易明細表  │                    │
│  │          │                ├────────┼──────────┤
│  │          │                │於95年6月28日在 │提款之車手不詳      │
│  │          │                │不詳提款機被提款│                    │
│  │          │                │20000元         │                    │
│  │          │                │                │                    │
│  │          │                │證據出處：      │                    │
│  │          │                │警卷A第312頁警│                    │
│  │          │                │方所製作之附表  │                    │
│  │          │                │警卷A第315至  │                    │
│  │          │                │316頁新竹國際商 │                    │
│  │          │                │業銀行本單位隔日│                    │
│  │          │                │託收交易明細表  │                    │
│  │          │                ├────────┼──────────┤
│  │          │                │於95年6月28日在 │提款之車手不詳      │
│  │          │                │不詳提款機被提款│                    │
│  │          │                │20000元         │                    │
│  │          │                │                │                    │
│  │          │                │證據出處：      │                    │
│  │          │                │警卷A第312頁警│                    │
│  │          │                │方所製作之附表  │                    │
│  │          │                │警卷A第315至  │                    │
│  │          │                │316頁新竹國際商 │                    │
│  │          │                │業銀行本單位隔日│                    │
│  │          │                │託收交易明細表  │                    │
│  │          │                ├────────┼──────────┤
│  │          │                │於95年6月28日在 │提款之車手不詳      │
│  │          │                │不詳提款機被提款│                    │
│  │          │                │20000元         │                    │
│  │          │                │                │                    │
│  │          │                │證據出處：      │                    │
│  │          │                │警卷A第312頁警│                    │
│  │          │                │方所製作之附表  │                    │
│  │          │                │警卷A第315至  │                    │
│  │          │                │316頁新竹國際商 │                    │
│  │          │                │業銀行本單位隔日│                    │
│  │          │                │託收交易明細表  │                    │
│  │          │                ├────────┼──────────┤
│  │          │                │於95年6月28日在 │提款之車手不詳      │
│  │          │                │不詳提款機被提款│                    │
│  │          │                │20000元         │                    │
│  │          │                │                │                    │
│  │          │                │證據出處：      │                    │
│  │          │                │警卷A第312頁警│                    │
│  │          │                │方所製作之附表  │                    │
│  │          │                │警卷A第315至  │                    │
│  │          │                │316頁新竹國際商 │                    │
│  │          │                │業銀行本單位隔日│                    │
│  │          │                │託收交易明細表  │                    │
│  │          │                ├────────┼──────────┤
│  │          │                │於95年6月28日在 │提款之車手不詳      │
│  │          │                │不詳提款機被提款│                    │
│  │          │                │20000元         │                    │
│  │          │                │                │                    │
│  │          │                │證據出處：      │                    │
│  │          │                │警卷A第312頁警│                    │
│  │          │                │方所製作之附表  │                    │
│  │          │                │警卷A第315至  │                    │
│  │          │                │316頁新竹國際商 │                    │
│  │          │                │業銀行本單位隔日│                    │
│  │          │                │託收交易明細表  │                    │
│  │          │                ├────────┼──────────┤
│  │          │                │於95年6月28日在 │提款之車手不詳      │
│  │          │                │不詳提款機被提款│                    │
│  │          │                │20000元         │                    │
│  │          │                │                │                    │
│  │          │                │證據出處：      │                    │
│  │          │                │警卷A第312頁警│                    │
│  │          │                │方所製作之附表  │                    │
│  │          │                │警卷A第315至  │                    │
│  │          │                │316頁新竹國際商 │                    │
│  │          │                │業銀行本單位隔日│                    │
│  │          │                │託收交易明細表  │                    │
│  │          │                ├────────┼──────────┤
│  │          │                │於95年6月28日在 │提款之車手不詳      │
│  │          │                │不詳提款機被提款│                    │
│  │          │                │19000元         │                    │
│  │          │                │                │                    │
│  │          │                │證據出處：      │                    │
│  │          │                │警卷A第312頁警│                    │
│  │          │                │方所製作之附表  │                    │
│  │          │                │警卷A第315至  │                    │
│  │          │                │316頁新竹國際商 │                    │
│  │          │                │業銀行本單位隔日│                    │
│  │          │                │託收交易明細表  │                    │
│  │          ├────────┼────────┼──────────┤
│  │          │於95年6月28日經 │於95年6月28日在 │提款之車手為高維裙  │
│  │          │不詳人士以網路轉│臺灣銀行編號    │                    │
│  │          │出之方式轉帳    │03062號提款機被 │證據出處：          │
│  │          │200000元至萬泰商│提款20000元     │警卷A第316頁警方所│
│  │          │業銀行新生分行，│                │製作之附表          │
│  │          │戶名：卓嘉麟，  │證據出處：      │警卷A第318頁15-5相│
│  │          │帳號：          │警卷A第316頁警│片                  │
│  │          │000000000000    │方所製作之附表  │警卷A第320至321頁 │
│  │          │之帳戶          │警卷A第320至  │萬泰商業銀行交易明細│
│  │          │                │321頁萬泰商業銀 │表                  │
│  │          │證據出處：      │行交易明細表    │警卷A第39頁被告高 │
│  │          │警卷A第263頁警│                │維裙警詢時之自白    │
│  │          │方所製作之附表  │                │警卷A第25頁證人王 │
│  │          │96偵31912卷二 │                │敬賢警詢時之證述    │
│  │          │第50頁合作金庫銀│                │警卷A第35頁證人高 │
│  │          │行各類存款分戶交│                │志忠警詢時之證述    │
│  │          │易明細表        ├────────┼──────────┤
│  │          │警卷A第319至  │於95年6月28日在 │提款之車手為高維裙  │
│  │          │320頁戶名卓嘉麟 │臺灣銀行編號    │                    │
│  │          │萬泰商業銀行存款│03062號提款機被 │證據出處：          │
│  │          │業務往來申請書、│提款20000元     │警卷A第316頁警方所│
│  │          │身分證等開戶資料│                │製作之附表          │
│  │          │警卷A第320至  │證據出處：      │警卷A第318頁15-5相│
│  │          │321頁萬泰商業銀 │警卷A第316頁警│片                  │
│  │          │行交易明細表    │方所製作之附表  │警卷A第320至321頁 │
│  │          │                │警卷A第320至  │萬泰商業銀行交易明細│
│  │          │                │321頁萬泰商業銀 │表                  │
│  │          │                │行交易明細表    │警卷A第39頁被告高 │
│  │          │                │                │維裙警詢時之自白    │
│  │          │                │                │警卷A第25頁證人王 │
│  │          │                │                │敬賢警詢時之證述    │
│  │          │                │                │警卷A第35頁證人高 │
│  │          │                │                │志忠警詢時之證述    │
│  │          │                ├────────┼──────────┤
│  │          │                │於95年6月28日在 │提款之車手為高維裙  │
│  │          │                │臺灣銀行編號    │                    │
│  │          │                │03062號提款機被 │證據出處：          │
│  │          │                │提款20000元     │警卷A第316頁警方所│
│  │          │                │                │製作之附表          │
│  │          │                │證據出處：      │警卷A第318頁15-5相│
│  │          │                │警卷A第316頁警│片                  │
│  │          │                │方所製作之附表  │警卷A第320至321頁 │
│  │          │                │警卷A第320至  │萬泰商業銀行交易明細│
│  │          │                │321頁萬泰商業銀 │表                  │
│  │          │                │行交易明細表    │警卷A第39頁被告高 │
│  │          │                │                │維裙警詢時之自白    │
│  │          │                │                │警卷A第25頁證人王 │
│  │          │                │                │敬賢警詢時之證述    │
│  │          │                │                │警卷A第35頁證人高 │
│  │          │                │                │志忠警詢時之證述    │
│  │          │                ├────────┼──────────┤
│  │          │                │於95年6月28日在 │提款之車手為高維裙  │
│  │          │                │中華郵政股份有限│                    │
│  │          │                │公司神岡岸裡郵局│證據出處：          │
│  │          │                │編號1F1提款     │警卷A第316頁警方所│
│  │          │                │機被提款20000元 │製作之附表          │
│  │          │                │                │警卷A第318頁15-6相│
│  │          │                │證據出處：      │片                  │
│  │          │                │警卷A第316頁警│警卷A第320至321頁 │
│  │          │                │方所製作之附表  │萬泰商業銀行交易明細│
│  │          │                │警卷A第320至  │表                  │
│  │          │                │321頁萬泰商業銀 │警卷A第39頁被告高 │
│  │          │                │行交易明細表    │維裙警詢時之自白    │
│  │          │                │                │警卷A第25頁證人王 │
│  │          │                │                │敬賢警詢時之證述    │
│  │          │                │                │警卷A第35頁證人高 │
│  │          │                │                │志忠警詢時之證述    │
│  │          │                ├────────┼──────────┤
│  │          │                │於95年6月28日在 │提款之車手為高維裙  │
│  │          │                │中華郵政股份有限│                    │
│  │          │                │公司神岡岸裡郵局│證據出處：          │
│  │          │                │編號1F1提款     │警卷A第316頁警方所│
│  │          │                │機被提款20000元 │製作之附表          │
│  │          │                │                │警卷A第318頁15-6相│
│  │          │                │證據出處：      │片                  │
│  │          │                │警卷A第316頁警│警卷A第320至321頁 │
│  │          │                │方所製作之附表  │萬泰商業銀行交易明細│
│  │          │                │警卷A第320至  │表                  │
│  │          │                │321頁萬泰商業銀 │警卷A第39頁被告高 │
│  │          │                │行交易明細表    │維裙警詢時之自白    │
│  │          │                │                │警卷A第25頁證人王 │
│  │          │                │                │敬賢警詢時之證述    │
│  │          │                │                │警卷A第35頁證人高 │
│  │          │                │                │志忠警詢時之證述    │
│  │          │                ├────────┼──────────┤
│  │          │                │於95年6月28日在 │提款之車手不詳      │
│  │          │                │中華郵政股份有限│                    │
│  │          │                │公司台中松竹郵局│                    │
│  │          │                │編號1F1提款     │                    │
│  │          │                │機被提款20000元 │                    │
│  │          │                │                │                    │
│  │          │                │證據出處：      │                    │
│  │          │                │警卷A第316頁警│                    │
│  │          │                │方所製作之附表  │                    │
│  │          │                │警卷A第320至  │                    │
│  │          │                │321頁萬泰商業銀 │                    │
│  │          │                │行交易明細表    │                    │
│  │          │                ├────────┼──────────┤
│  │          │                │於95年6月28日在 │提款之車手不詳      │
│  │          │                │中華郵政股份有限│                    │
│  │          │                │公司台中松竹郵局│                    │
│  │          │                │編號1F1提款     │                    │
│  │          │                │機被提款20000元 │                    │
│  │          │                │                │                    │
│  │          │                │證據出處：      │                    │
│  │          │                │警卷A第316頁警│                    │
│  │          │                │方所製作之附表  │                    │
│  │          │                │警卷A第320至  │                    │
│  │          │                │321頁萬泰商業銀 │                    │
│  │          │                │行交易明細表    │                    │
│  │          │                ├────────┼──────────┤
│  │          │                │於95年6月28日在 │提款之車手為高維裙  │
│  │          │                │中國信託商業銀行│                    │
│  │          │                │編號00000000號提│證據出處：          │
│  │          │                │款機被提款20000 │警卷A第316頁警方所│
│  │          │                │元              │製作之附表          │
│  │          │                │                │警卷A第318頁15-7相│
│  │          │                │證據出處：      │片                  │
│  │          │                │警卷A第316頁警│警卷A第320至321頁 │
│  │          │                │方所製作之附表  │萬泰商業銀行交易明細│
│  │          │                │警卷A第320至  │表                  │
│  │          │                │321頁萬泰商業銀 │警卷A第39頁被告高 │
│  │          │                │行交易明細表    │維裙警詢時之自白    │
│  │          │                │                │警卷A第25頁證人王 │
│  │          │                │                │敬賢警詢時之證述    │
│  │          │                │                │警卷A第35頁證人高 │
│  │          │                │                │志忠警詢時之證述    │
│  │          │                ├────────┼──────────┤
│  │          │                │於95年6月28日在 │提款之車手為高維裙  │
│  │          │                │中國信託商業銀行│                    │
│  │          │                │編號00000000號提│證據出處：          │
│  │          │                │款機被提款20000 │警卷A第316頁警方所│
│  │          │                │元              │製作之附表          │
│  │          │                │                │警卷A第318頁15-7相│
│  │          │                │證據出處：      │片                  │
│  │          │                │警卷A第316頁警│警卷A第320至321頁 │
│  │          │                │方所製作之附表  │萬泰商業銀行交易明細│
│  │          │                │警卷A第320至  │表                  │
│  │          │                │321頁萬泰商業銀 │警卷A第39頁被告高 │
│  │          │                │行交易明細表    │維裙警詢時之自白    │
│  │          │                │                │警卷A第25頁證人王 │
│  │          │                │                │敬賢警詢時之證述    │
│  │          │                │                │警卷A第35頁證人高 │
│  │          │                │                │志忠警詢時之證述    │
│  │          │                ├────────┼──────────┤
│  │          │                │於95年6月28日在 │提款之車手為高維裙  │
│  │          │                │中國信託商業銀行│                    │
│  │          │                │編號00000000號提│證據出處：          │
│  │          │                │款機被提款19000 │警卷A第316頁警方所│
│  │          │                │元              │製作之附表          │
│  │          │                │                │警卷A第318頁15-7相│
│  │          │                │證據出處：      │片                  │
│  │          │                │警卷A第316頁警│警卷A第320至321頁 │
│  │          │                │方所製作之附表  │萬泰商業銀行交易明細│
│  │          │                │警卷A第320至  │表                  │
│  │          │                │321頁萬泰商業銀 │警卷A第39頁被告高 │
│  │          │                │行交易明細表    │維裙警詢時之自白    │
│  │          │                │                │警卷A第25頁證人王 │
│  │          │                │                │敬賢警詢時之證述    │
│  │          │                │                │警卷A第35頁證人高 │
│  │          │                │                │志忠警詢時之證述    │
│  │          ├────────┼────────┼──────────┤
│  │          │於95年6月28日經 │於95年6月28日在 │提款之車手為張欽堯  │
│  │          │不詳人士以網路轉│台灣新光商業銀行│                    │
│  │          │出之方式轉帳    │編號MB883624號提│證據出處：          │
│  │          │100000元至合作金│款機被提款20000 │警卷 A 第 321 頁  │
│  │          │庫銀行東基隆分行│元              │警方所製作之附表    │
│  │          │，戶名：陳小玲，│                │警卷 A 第 322 頁  │
│  │          │帳號：          │證據出處：      │31-1相片            │
│  │          │0000000000000   │警卷A第321頁警│                    │
│  │          │之帳戶          │方所製作之附表  │                    │
│  │          │                │警卷A第323頁合│                    │
│  │          │證據出處：      │作金庫銀行各類存│                    │
│  │          │警卷A第263頁警│款分戶交易明細表│                    │
│  │          │方所製作之附表  ├────────┼──────────┤
│  │          │96偵31912卷二 │於95年6月28日在 │提款之車手為張欽堯  │
│  │          │第50頁合作金庫銀│台灣新光商業銀行│                    │
│  │          │行各類存款分戶交│編號MB883624號提│證據出處：          │
│  │          │易明細表        │款機被提款20000 │警卷 A 第 321 頁  │
│  │          │警卷A第323頁戶│元              │警方所製作之附表    │
│  │          │名陳小玲合作金庫│                │警卷 A 第 322 頁  │
│  │          │銀行新開戶建檔登│證據出處：      │31-1相片            │
│  │          │錄單、身分證、印│警卷A第321頁警│                    │
│  │          │鑑卡等開戶資料  │方所製作之附表  │                    │
│  │          │警卷A第323頁合│警卷A第323頁合│                    │
│  │          │作金庫銀行各類存│作金庫銀行各類存│                    │
│  │          │款分戶交易明細表│款分戶交易明細表│                    │
│  │          │                ├────────┼──────────┤
│  │          │                │於95年6月28日在 │提款之車手為張欽堯  │
│  │          │                │中國信託商業銀行│                    │
│  │          │                │編號0000000號提 │證據出處：          │
│  │          │                │款機被提款20000 │警卷 A 第 321 頁  │
│  │          │                │元              │警方所製作之附表    │
│  │          │                │                │警卷 A 第 322 頁  │
│  │          │                │證據出處：      │31-2相片            │
│  │          │                │警卷A第321頁警│                    │
│  │          │                │方所製作之附表  │                    │
│  │          │                │警卷A第323頁合│                    │
│  │          │                │作金庫銀行各類存│                    │
│  │          │                │款分戶交易明細表│                    │
│  │          │                ├────────┼──────────┤
│  │          │                │於95年6月28日在 │提款之車手為張欽堯  │
│  │          │                │中國信託商業銀行│                    │
│  │          │                │編號0000000號提 │證據出處：          │
│  │          │                │款機被提款20000 │警卷 A 第 321 頁  │
│  │          │                │元              │警方所製作之附表    │
│  │          │                │                │警卷 A 第 322 頁  │
│  │          │                │證據出處：      │31-2相片            │
│  │          │                │警卷A第321頁警│                    │
│  │          │                │方所製作之附表  │                    │
│  │          │                │警卷A第323頁合│                    │
│  │          │                │作金庫銀行各類存│                    │
│  │          │                │款分戶交易明細表│                    │
│  │          │                ├────────┼──────────┤
│  │          │                │於95年6月28日在 │提款之車手為張欽堯  │
│  │          │                │中國信託商業銀行│                    │
│  │          │                │編號0000000號提 │證據出處：          │
│  │          │                │款機被提款20000 │警卷 A 第 321 頁  │
│  │          │                │元              │警方所製作之附表    │
│  │          │                │                │警卷 A 第 322 頁  │
│  │          │                │證據出處：      │31-2相片            │
│  │          │                │警卷A第321頁警│                    │
│  │          │                │方所製作之附表  │                    │
│  │          │                │警卷A第323頁合│                    │
│  │          │                │作金庫銀行各類存│                    │
│  │          │                │款分戶交易明細表│                    │
│  │          ├────────┴────────┼──────────┤
│  │          │於95年6月29日在台新商業銀行編號   │提款之車手為王敬賢  │
│  │          │08387號提款機被提款12000元        │                    │
│  │          │                                  │證據出處：          │
│  │          │證據出處：                        │警卷 A 第 263 頁  │
│  │          │警卷A第263頁警方所製作之附表    │警方所製作之附表    │
│  │          │96偵31912卷二第50頁合作金庫銀行 │警卷 A 第 266 頁  │
│  │          │各類存款分戶交易明細表            │9-10相片            │
├─┼─────┼─────────────────┼──────────┤
│5 │被害人陳文│於95年6月28日在合作金庫銀行憲德分 │提款之車手不詳      │
│  │灝於95年6 │行被臨櫃提領現金980000元          │                    │
│  │月28日在合│                                  │                    │
│  │作金庫銀行│證據出處：                        │                    │
│  │北三峽分行│警卷A第324頁警方所製作之附表    │                    │
│  │以無摺轉存│警卷A第325頁合作金庫銀行各類存款│                    │
│  │之方式將  │分戶交易明細表                    │                    │
│  │0000000元 ├────────┬────────┼──────────┤
│  │匯入合作金│於95年6月28日經 │於95年6月28日在 │提款之車手不詳      │
│  │庫銀行憲德│不詳人士以網路轉│台新商業銀行編號│                    │
│  │分行，戶名│出之方式轉帳    │05404號提款機被 │                    │
│  │：陳智仁，│100000元至台新國│提款30000元     │                    │
│  │帳號：    │際商業銀行新莊分│                │                    │
│  │0000000000│行，戶名：張家維│證據出處：      │                    │
│  │214之帳戶 │，帳號：        │警卷A第416頁警│                    │
│  │          │00000000000000  │方所製作之附表  │                    │
│  │證據出處：│之帳戶          │警卷A第417頁台│                    │
│  │警卷A第 │                │新商業銀行戶名張│                    │
│  │114頁被害 │證據出處：      │家維台幣存款歷史│                    │
│  │人陳文灝95│警卷A第324頁警│交易明細查詢    │                    │
│  │年6月29日 │方所製作之附表  ├────────┼──────────┤
│  │之警詢筆錄│警卷A第325頁合│於95年6月28日在 │提款之車手不詳      │
│  │警卷A第 │作金庫銀行各類存│台新商業銀行編號│                    │
│  │116頁合作 │款分戶交易明細表│05404號提款機被 │                    │
│  │金庫銀行存│警卷A第417頁台│提款30000元     │                    │
│  │款憑條    │新商業銀行戶名張│                │                    │
│  │警卷A第 │家維台幣存款歷史│證據出處：      │                    │
│  │325頁戶名 │交易明細查詢    │警卷A第416頁警│                    │
│  │陳智仁之合│                │方所製作之附表  │                    │
│  │作金庫銀行│                │警卷A第417頁台│                    │
│  │存摺存款客│                │新商業銀行戶名張│                    │
│  │戶全部資料│                │家維台幣存款歷史│                    │
│  │查詢單之開│                │交易明細查詢    │                    │
│  │戶資料    │                ├────────┼──────────┤
│  │警卷A第 │                │於95年6月28日在 │提款之車手不詳      │
│  │325頁合作 │                │台新商業銀行編號│                    │
│  │金庫銀行各│                │05404號提款機被 │                    │
│  │類存款分戶│                │提款30000元     │                    │
│  │交易明細表│                │                │                    │
│  │          │                │證據出處：      │                    │
│  │          │                │警卷A第416頁警│                    │
│  │          │                │方所製作之附表  │                    │
│  │          │                │警卷A第418頁台│                    │
│  │          │                │新商業銀行戶名張│                    │
│  │          │                │家維台幣存款歷史│                    │
│  │          │                │交易明細查詢    │                    │
│  │          │                ├────────┼──────────┤
│  │          │                │於95年6月28日在 │提款之車手不詳      │
│  │          │                │台新商業銀行編號│                    │
│  │          │                │05404號提款機被 │                    │
│  │          │                │提款10000元     │                    │
│  │          │                │                │                    │
│  │          │                │證據出處：      │                    │
│  │          │                │警卷A第416頁警│                    │
│  │          │                │方所製作之附表  │                    │
│  │          │                │警卷A第418頁台│                    │
│  │          │                │新商業銀行戶名張│                    │
│  │          │                │家維台幣存款歷史│                    │
│  │          │                │交易明細查詢    │                    │
│  │          ├────────┼────────┼──────────┤
│  │          │於95年6月28日經 │於95年6月28日在 │提款之車手不詳      │
│  │          │不詳人士以網路轉│台新商業銀行編號│                    │
│  │          │出之方式轉帳    │05499號提款機被 │                    │
│  │          │100000元至台北富│提款20000元     │                    │
│  │          │邦商業銀行石牌分│                │                    │
│  │          │行，戶名：黃麗卿│證據出處：      │                    │
│  │          │，帳號：        │警卷A第418頁警│                    │
│  │          │000000000000    │方所製作之附表  │                    │
│  │          │之帳戶          │警卷A第420頁台│                    │
│  │          │                │北富邦商業銀行石│                    │
│  │          │證據出處：      │牌分行帳戶存提款│                    │
│  │          │警卷A第324頁警│往來對帳資料    │                    │
│  │          │方所製作之附表  ├────────┼──────────┤
│  │          │警卷A第325頁合│於95年6月28日在 │提款之車手不詳      │
│  │          │作金庫銀行各類存│台新商業銀行編號│                    │
│  │          │款分戶交易明細表│05499號提款機被 │                    │
│  │          │警卷A第419頁台│提款20000元     │                    │
│  │          │北富邦商業銀行戶│                │                    │
│  │          │名黃麗卿開戶基本│證據出處：      │                    │
│  │          │資料表          │警卷A第418頁警│                    │
│  │          │警卷A第420頁台│方所製作之附表  │                    │
│  │          │北富邦商業銀行石│警卷A第420頁台│                    │
│  │          │牌分行帳戶存提款│北富邦商業銀行石│                    │
│  │          │往來對帳資料    │牌分行帳戶存提款│                    │
│  │          │                │往來對帳資料    │                    │
│  │          │                ├────────┼──────────┤
│  │          │                │於95年6月28日在 │提款之車手不詳      │
│  │          │                │台新商業銀行編號│                    │
│  │          │                │05499號提款機被 │                    │
│  │          │                │提款20000元     │                    │
│  │          │                │                │                    │
│  │          │                │證據出處：      │                    │
│  │          │                │警卷A第418頁警│                    │
│  │          │                │方所製作之附表  │                    │
│  │          │                │警卷A第420頁台│                    │
│  │          │                │北富邦商業銀行石│                    │
│  │          │                │牌分行帳戶存提款│                    │
│  │          │                │往來對帳資料    │                    │
│  │          │                ├────────┼──────────┤
│  │          │                │於95年6月28日在 │提款之車手不詳      │
│  │          │                │台新商業銀行編號│                    │
│  │          │                │05499號提款機被 │                    │
│  │          │                │提款20000元     │                    │
│  │          │                │                │                    │
│  │          │                │證據出處：      │                    │
│  │          │                │警卷A第418頁警│                    │
│  │          │                │方所製作之附表  │                    │
│  │          │                │警卷A第420頁台│                    │
│  │          │                │北富邦商業銀行石│                    │
│  │          │                │牌分行帳戶存提款│                    │
│  │          │                │往來對帳資料    │                    │
│  │          │                ├────────┼──────────┤
│  │          │                │於95年6月28日在 │提款之車手不詳      │
│  │          │                │台新商業銀行編號│                    │
│  │          │                │05499號提款機被 │                    │
│  │          │                │提款20000元     │                    │
│  │          │                │                │                    │
│  │          │                │證據出處：      │                    │
│  │          │                │警卷A第418頁警│                    │
│  │          │                │方所製作之附表  │                    │
│  │          │                │警卷A第420頁台│                    │
│  │          │                │北富邦商業銀行石│                    │
│  │          │                │牌分行帳戶存提款│                    │
│  │          │                │往來對帳資料    │                    │
│  │          ├────────┼────────┼──────────┤
│  │          │於95年6月28日經 │於95年6月28日在 │提款之車手為王敬賢  │
│  │          │不詳人士以網路轉│台新商業銀行編號│                    │
│  │          │出之方式轉帳    │02254號提款機被 │證據出處：          │
│  │          │100000元至楠梓後│提款20000元     │警卷 A 第 421 頁  │
│  │          │勁郵局，戶名：賴│                │警方所製作之附表    │
│  │          │義全，帳號：    │證據出處：      │警卷 A 第 422 頁  │
│  │          │00000000000000  │警卷A第421頁警│19-3相片            │
│  │          │之帳戶          │方所製作之附表  │                    │
│  │          │                │警卷A第423頁客│                    │
│  │          │證據出處：      │戶歷史交易清單  │                    │
│  │          │警卷A第324頁警├────────┼──────────┤
│  │          │方所製作之附表  │於95年6月28日在 │提款之車手為王敬賢  │
│  │          │警卷A第325頁合│台新商業銀行編號│                    │
│  │          │作金庫銀行各類存│02254號提款機被 │證據出處：          │
│  │          │款分戶交易明細表│提款20000元     │警卷 A 第 421 頁  │
│  │          │警卷A第422頁楠│                │警方所製作之附表    │
│  │          │梓後勁郵局戶名賴│證據出處：      │警卷 A 第 422 頁  │
│  │          │義全郵政存簿儲金│警卷A第421頁警│19-3相片            │
│  │          │立帳申請書、印鑑│方所製作之附表  │                    │
│  │          │卡等開戶資料    │警卷A第423頁客│                    │
│  │          │警卷A第423頁客│戶歷史交易清單  │                    │
│  │          │戶歷史交易清單  ├────────┼──────────┤
│  │          │                │於95年6月28日在 │提款之車手為王敬賢  │
│  │          │                │台新商業銀行編號│                    │
│  │          │                │02254號提款機被 │證據出處：          │
│  │          │                │提款20000元     │警卷 A 第 421 頁  │
│  │          │                │                │警方所製作之附表    │
│  │          │                │證據出處：      │警卷 A 第 422 頁  │
│  │          │                │警卷A第421頁警│19-3相片            │
│  │          │                │方所製作之附表  │                    │
│  │          │                │警卷A第423頁客│                    │
│  │          │                │戶歷史交易清單  │                    │
│  │          │                ├────────┼──────────┤
│  │          │                │於95年6月28日在 │提款之車手為王敬賢  │
│  │          │                │台新商業銀行編號│                    │
│  │          │                │02254號提款機被 │證據出處：          │
│  │          │                │提款20000元     │警卷 A 第 421 頁  │
│  │          │                │                │警方所製作之附表    │
│  │          │                │證據出處：      │警卷 A 第 422 頁  │
│  │          │                │警卷A第421頁警│19-3相片            │
│  │          │                │方所製作之附表  │                    │
│  │          │                │警卷A第423頁客│                    │
│  │          │                │戶歷史交易清單  │                    │
│  │          │                ├────────┼──────────┤
│  │          │                │於95年6月28日在 │提款之車手為王敬賢  │
│  │          │                │台新商業銀行編號│                    │
│  │          │                │02254號提款機被 │證據出處：          │
│  │          │                │提款20000元     │警卷 A 第 421 頁  │
│  │          │                │                │警方所製作之附表    │
│  │          │                │證據出處：      │警卷 A 第 422 頁  │
│  │          │                │警卷A第421頁警│19-3相片            │
│  │          │                │方所製作之附表  │                    │
│  │          │                │警卷A第423頁客│                    │
│  │          │                │戶歷史交易清單  │                    │
│  │          ├────────┼────────┼──────────┤
│  │          │於95年6月28日經 │於95年6月29日在 │提款之車手為王敬賢  │
│  │          │不詳人士以網路轉│新光商業銀行編號│                    │
│  │          │出之方式轉帳    │MB886310號提款機│證據出處：          │
│  │          │100000元至合作金│被提款20000元   │警卷 A 第 425 頁  │
│  │          │庫銀行五甲分行，│                │警方所製作之附表    │
│  │          │戶名：梁志陽，帳│證據出處：      │警卷 A 第 428 頁  │
│  │          │號：            │警卷A第425頁警│8-11相片            │
│  │          │0000000000000   │方所製作之附表  │                    │
│  │          │之帳戶          │警卷A第430頁合│                    │
│  │          │                │作金庫銀行各類存│                    │
│  │          │證據出處：      │款分戶交易明細表│                    │
│  │          │警卷A第324頁警├────────┼──────────┤
│  │          │方所製作之附表  │於95年6月29日在 │提款之車手為王敬賢  │
│  │          │警卷A第325頁合│新光商業銀行編號│                    │
│  │          │作金庫銀行各類存│MB886310號提款機│證據出處：          │
│  │          │款分戶交易明細表│被提款20000元   │警卷 A 第 425 頁  │
│  │          │警卷A第429至  │                │警方所製作之附表    │
│  │          │430頁戶名梁志陽 │證據出處：      │警卷 A 第 428 頁  │
│  │          │合作金庫銀行新開│警卷A第425頁警│8-11相片            │
│  │          │戶建檔登錄單、身│方所製作之附表  │                    │
│  │          │分證等開戶資料  │警卷A第430頁合│                    │
│  │          │警卷A第430頁合│作金庫銀行各類存│                    │
│  │          │作金庫銀行各類存│款分戶交易明細表│                    │
│  │          │款分戶交易明細表├────────┼──────────┤
│  │          │                │於95年6月29日在 │提款之車手為王敬賢  │
│  │          │                │新光商業銀行編號│                    │
│  │          │                │MB886310號提款機│證據出處：          │
│  │          │                │被提款20000元   │警卷 A 第 425 頁  │
│  │          │                │                │警方所製作之附表    │
│  │          │                │證據出處：      │警卷 A 第 428 頁  │
│  │          │                │警卷A第425頁警│8-11相片            │
│  │          │                │方所製作之附表  │                    │
│  │          │                │警卷A第430頁合│                    │
│  │          │                │作金庫銀行各類存│                    │
│  │          │                │款分戶交易明細表│                    │
│  │          │                ├────────┼──────────┤
│  │          │                │於95年6月29日在 │提款之車手為王敬賢  │
│  │          │                │新光商業銀行編號│                    │
│  │          │                │MB886310號提款機│證據出處：          │
│  │          │                │被提款20000元   │警卷 A 第 425 頁  │
│  │          │                │                │警方所製作之附表    │
│  │          │                │證據出處：      │警卷 A 第 428 頁  │
│  │          │                │警卷A第425頁警│8-11相片            │
│  │          │                │方所製作之附表  │                    │
│  │          │                │警卷A第430頁合│                    │
│  │          │                │作金庫銀行各類存│                    │
│  │          │                │款分戶交易明細表│                    │
│  │          │                ├────────┼──────────┤
│  │          │                │於95年6月29日在 │提款之車手為王敬賢  │
│  │          │                │新光商業銀行編號│                    │
│  │          │                │MB886310號提款機│證據出處：          │
│  │          │                │被提款20000元   │警卷 A 第 425 頁  │
│  │          │                │                │警方所製作之附表    │
│  │          │                │證據出處：      │警卷 A 第 428 頁  │
│  │          │                │警卷A第425頁警│8-11相片            │
│  │          │                │方所製作之附表  │                    │
│  │          │                │警卷A第430頁合│                    │
│  │          │                │作金庫銀行各類存│                    │
│  │          │                │款分戶交易明細表│                    │
│  │          ├────────┼────────┼──────────┤
│  │          │於95年6月28日經 │於95年6月28日在 │提款之車手不詳      │
│  │          │不詳人士以網路轉│高雄武廟郵局被臨│                    │
│  │          │出之方式轉帳    │櫃提領現金500000│                    │
│  │          │600000元至高雄崗│元              │                    │
│  │          │山仔郵局，戶名：│                │                    │
│  │          │吳哲諭，帳號：  │證據出處：      │                    │
│  │          │00000000000000  │警卷A第436頁警│                    │
│  │          │之帳戶          │方所製作之附表  │                    │
│  │          │                │警卷A第450頁客│                    │
│  │          │證據出處：      │戶歷史交易清單  │                    │
│  │          │警卷A第324頁警├────────┼──────────┤
│  │          │方所製作之附表  │於95年6月28日在 │提款之車手為王敬賢  │
│  │          │警卷A第325頁合│中華郵政股份有限│                    │
│  │          │作金庫銀行各類存│公司太平宜欣郵局│證據出處：          │
│  │          │款分戶交易明細表│編號1F3提款機被 │警卷 A 第 436 頁  │
│  │          │警卷A第438至  │提款60000元     │警方所製作之附表    │
│  │          │439頁高雄崗山仔 │                │警卷 A 第 437 頁  │
│  │          │郵局戶名吳哲諭開│證據出處：      │37-5相片            │
│  │          │戶申請書、印鑑卡│警卷A第436頁警│                    │
│  │          │、郵政存簿儲金儲│方所製作之附表  │                    │
│  │          │戶申請變更帳戶事│警卷A第450頁客│                    │
│  │          │項申請書等開戶資│戶歷史交易清單  │                    │
│  │          │料              ├────────┼──────────┤
│  │          │警卷A第450頁客│於95年6月28日在 │提款之車手為王敬賢  │
│  │          │戶歷史交易清單  │中華郵政股份有限│                    │
│  │          │                │公司太平宜欣郵局│證據出處：          │
│  │          │                │編號1F3提款機被 │警卷 A 第 436 頁  │
│  │          │                │提款40000元     │警方所製作之附表    │
│  │          │                │                │警卷 A 第 437 頁  │
│  │          │                │證據出處：      │37-5相片            │
│  │          │                │警卷A第436頁警│                    │
│  │          │                │方所製作之附表  │                    │
│  │          │                │警卷A第450頁客│                    │
│  │          │                │戶歷史交易清單  │                    │
│  │          ├────────┼────────┼──────────┤
│  │          │於95年6月28日經 │於95年6月28日在 │提款之車手為王敬賢  │
│  │          │不詳人士以網路轉│中國信託商業銀行│                    │
│  │          │出之方式轉帳    │編號00000000號提│證據出處：          │
│  │          │100000元至淡水中│款機被提款20000 │警卷 A 第 452 頁  │
│  │          │興郵局，戶名：  │元              │警方所製作之附表    │
│  │          │連俊偉，帳號：  │                │警卷 A 第 452 頁  │
│  │          │00000000000000  │證據出處：      │20-1相片            │
│  │          │之帳戶          │警卷A第452頁警│                    │
│  │          │                │方所製作之附表  │                    │
│  │          │證據出處：      │警卷A第454頁客│                    │
│  │          │警卷A第324頁警│戶歷史交易清單  │                    │
│  │          │方所製作之附表  ├────────┼──────────┤
│  │          │警卷A第325頁合│於95年6月28日在 │提款之車手為王敬賢  │
│  │          │作金庫銀行各類存│中國信託商業銀行│                    │
│  │          │款分戶交易明細表│編號00000000號提│證據出處：          │
│  │          │警卷A第453頁淡│款機被提款20000 │警卷 A 第 452 頁  │
│  │          │水中興郵局戶名連│元              │警方所製作之附表    │
│  │          │俊偉開戶申請書、│                │警卷 A 第 452 頁  │
│  │          │印鑑卡、儲金人紀│證據出處：      │20-1相片            │
│  │          │要等開戶資料    │警卷A第452頁警│                    │
│  │          │警卷A第454頁客│方所製作之附表  │                    │
│  │          │戶歷史交易清單  │警卷A第454頁客│                    │
│  │          │                │戶歷史交易清單  │                    │
│  │          │                ├────────┼──────────┤
│  │          │                │於95年6月28日在 │提款之車手為王敬賢  │
│  │          │                │中國信託商業銀行│                    │
│  │          │                │編號00000000號提│證據出處：          │
│  │          │                │款機被提款20000 │警卷 A 第 452 頁  │
│  │          │                │元              │警方所製作之附表    │
│  │          │                │                │警卷 A 第 452 頁  │
│  │          │                │證據出處：      │20-1相片            │
│  │          │                │警卷A第452頁警│                    │
│  │          │                │方所製作之附表  │                    │
│  │          │                │警卷A第454頁客│                    │
│  │          │                │戶歷史交易清單  │                    │
│  │          │                ├────────┼──────────┤
│  │          │                │於95年6月28日在 │提款之車手為王敬賢  │
│  │          │                │中國信託商業銀行│                    │
│  │          │                │編號00000000號提│證據出處：          │
│  │          │                │款機被提款20000 │警卷 A 第 452 頁  │
│  │          │                │元              │警方所製作之附表    │
│  │          │                │                │警卷 A 第 452 頁  │
│  │          │                │證據出處：      │20-1相片            │
│  │          │                │警卷A第452頁警│                    │
│  │          │                │方所製作之附表  │                    │
│  │          │                │警卷A第454頁客│                    │
│  │          │                │戶歷史交易清單  │                    │
│  │          │                ├────────┼──────────┤
│  │          │                │於95年6月28日在 │提款之車手為王敬賢  │
│  │          │                │中國信託商業銀行│                    │
│  │          │                │編號00000000號提│證據出處：          │
│  │          │                │款機被提款19000 │警卷 A 第 452 頁  │
│  │          │                │元              │警方所製作之附表    │
│  │          │                │                │警卷 A 第 452 頁  │
│  │          │                │證據出處：      │20-1相片            │
│  │          │                │警卷A第452頁警│                    │
│  │          │                │方所製作之附表  │                    │
│  │          │                │警卷A第454頁客│                    │
│  │          │                │戶歷史交易清單  │                    │
│  │          ├────────┴────────┼──────────┤
│  │          │於95年6月28日經不詳人士以網路轉出 │後續是否有再行轉帳或│
│  │          │之方式轉帳110000元至合作金庫銀行北│由車手提領前開款項不│
│  │          │台中分行，戶名：嚴珠玉，帳號：    │詳                  │
│  │          │0000000000000之帳戶               │                    │
│  │          │                                  │                    │
│  │          │證據出處：                        │                    │
│  │          │警卷A第324頁警方所製作之附表    │                    │
│  │          │警卷A第325頁合作金庫銀行各類存款│                    │
│  │          │分戶交易明細表                    │                    │
│  │          │警卷A第328頁戶名嚴珠玉之合作金庫│                    │
│  │          │銀行新開戶建檔登錄單、身分證等開戶│                    │
│  │          │資料                              │                    │
│  │          │警卷A第329頁合作金庫銀行各類存款│                    │
│  │          │分戶交易明細表                    │                    │
│  │          ├─────────────────┼──────────┤
│  │          │於95年6月29日在中國信託商業銀行編 │提款之車手不詳      │
│  │          │號00000000號提款機被提款10000元   │                    │
│  │          │                                  │                    │
│  │          │證據出處：                        │                    │
│  │          │警卷A第324頁警方所製作之附表    │                    │
│  │          │警卷A第325頁合作金庫銀行各類存款│                    │
│  │          │分戶交易明細表                    │                    │
│  ├─────┴─────────────────┴──────────┤
│  │備註：                                                              │
│  │警卷A第325頁合作金庫銀行各類存款分戶交易明細表並未直接顯示出被害人│
│  │陳文灝於95年6月28日無摺轉存0000000元之交易明細資料                  │
│  │前開各該臨櫃提領現金、網路轉帳以及使用金融卡提款之金額共計為      │
│  │0000000元，與被害人陳文灝於95年6月28日無摺轉存之0000000元相差300000 │
│  │元，且該差額流向不明                                                │
├─┼─────┬─────────────────┬──────────┤
│6 │被害人陳文│                                  │                    │
│  │灝於95年6 │                                  │                    │
│  │月29日在台│                                  │                    │
│  │北縣樹林市│                                  │                    │
│  │農會以匯款│                                  │                    │
│  │之方式將  │                                  │                    │
│  │0000000元 │                                  │                    │
│  │匯入合作金│                                  │                    │
│  │庫銀行南豐│                                  │                    │
│  │原分行，戶│                                  │                    │
│  │名：賴信文│                                  │                    │
│  │，帳號：  │                                  │                    │
│  │0000000000│                                  │                    │
│  │316之帳戶 │                                  │                    │
│  │，但因農會│                                  │                    │
│  │行員發覺有│                                  │                    │
│  │異，立即凍│                                  │                    │
│  │結而未匯款│                                  │                    │
│  │成功。    │                                  │                    │
│  │          │                                  │                    │
│  │證據出處：│                                  │                    │
│  │警卷A第 │                                  │                    │
│  │114頁被害 │                                  │                    │
│  │人陳文灝95│                                  │                    │
│  │年6月29日 │                                  │                    │
│  │之警詢筆錄│                                  │                    │
│  │警卷A第 │                                  │                    │
│  │116頁台北 │                                  │                    │
│  │縣樹林市農│                                  │                    │
│  │會匯款申請│                                  │                    │
│  │書        │                                  │                    │
└─┴─────┴─────────────────┴──────────┘
附表二：高維裙與其他共犯以如下黃麗卿、黃建儒、卓嘉麟、周
        洋帆之提款卡，在各提款機領款情形
附註說明：
一、起訴高維裙以提款卡領款部分：附表二編號２之至２之
    部分。
二、併辦高維裙以提款卡領款部分：附表二編號１之至１之
    、２之至２之、３之至３之、４之至４之部分
    。
三、未起訴或併辦部分：附表二編號２之至２之部分（卷內
    無高維裙領款照片）
┌─┬────┬───────┬──────┬────────┬────┬──────┐
│編│人頭帳戶│人頭帳戶帳號  │提領時間    │提領時使用之自動│提領金額│證據出處    │
│號│戶名    │              │            │櫃員機（編號及所│新臺幣（│            │
│  │        │              │            │在地點）        │下同）  │            │
├─┼────┼───────┼──────┼────────┼────┼──────┤
│1 │ 黃麗卿 │台北國際商業銀│95年6月28 │中國信託商業銀行│20,000元│警卷A第295│
│  │        │行北投分行，帳│日15時58分28│提款機（編號為  │        │頁35-4相片  │
│  │        │號：          │秒（檢察官併│00000000，所在地│        │警卷A第300│
│  │        │0000000000000 │辦意旨書附表│點為臺中縣豐原市│        │頁台北國際商│
│  │        │（檢察官併辦意│誤載為【95年│圓環東路864 號統│        │業銀行自動提│
│  │        │旨書附表誤載為│6月27日】， │一便利商店豐源店│        │款機同業代付│
│  │        │【000000000000│以下皆同）  │）              │        │交易明細表  │
│  │        │】）          ├──────┼────────┼────┼──────┤
│  │        │              │同日      │同上            │20,000元│同上        │
│  │        │              │15時59分26秒│                │        │            │
│  │        │              ├──────┼────────┼────┼──────┤
│  │        │              │同日      │同上            │20,000元│同上        │
│  │        │              │16時00分22秒│                │        │            │
│  │        │              ├──────┴────────┴────┴──────┤
│  │        │              │備註：檢察官併辦意旨書附表就上開部分有誤為多列一筆「同│
│  │        │              │日下午3時58分、提領20,000元」之錯載情形               │
│  │        │              ├──────┬────────┬────┬──────┤
│  │        │              │同日      │台灣銀行提款機（│20,000元│警卷A第295│
│  │        │              │16時19分36秒│編號為 00000000 │        │頁35-7相片  │
│  │        │              │            │，所在地點為台灣│        │警卷A第300│
│  │        │              │            │銀行豐原分行）  │        │頁台北國際商│
│  │        │              │            │（檢察官併辦意旨│        │業銀行自動提│
│  │        │              │            │書附表誤載為【中│        │款機同業代付│
│  │        │              │            │國信託商業銀行提│        │交易明細表  │
│  │        │              │            │款機】，以下皆同│        │            │
│  │        │              │            │）              │        │            │
│  │        │              ├──────┼────────┼────┼──────┤
│  │        │              │同日      │同上            │20,000元│同上        │
│  │        │              │16時20分20秒│                │        │            │
├─┼────┼───────┼──────┼────────┼────┼──────┤
│2 │ 黃建儒 │台北國際商業銀│95年6月28 │華南商業銀行提款│20,000元│依據警卷A │
│  │        │行五股分行，帳│日下午3時13 │機              │        │第 287 頁警 │
│  │        │號：          │分          │                │        │方所製作之附│
│  │        │0000000000000 │            │                │        │表          │
│  │        │              │            │                │        │無證據證明│
│  │        │              │            │                │        │高維裙提領  │
│  │        │              ├──────┼────────┼────┼──────┤
│  │        │              │同日      │同上            │20,000元│同上        │
│  │        │              │下午3時14分 │                │        │            │
│  │        │              ├──────┼────────┼────┼──────┤
│  │        │              │同日      │同上            │20,000元│同上        │
│  │        │              │下午3時15分 │                │        │            │
│  │        │              ├──────┼────────┼────┼──────┤
│  │        │              │同日      │三信商業銀行提款│20,000元│警卷A第289│
│  │        │              │下午3時29分 │機（編號為 1401 │        │頁2-6相片   │
│  │        │              │            │，所在地點為三信│        │警卷A第293│
│  │        │              │            │商業銀行豐原分行│        │頁台北國際商│
│  │        │              │            │）              │        │業銀行歷史明│
│  │        │              │            │                │        │細檔查詢單  │
│  │        │              │            │                │        │警卷A第38 │
│  │        │              │            │                │        │頁被告高維裙│
│  │        │              │            │                │        │警詢時之自白│
│  │        │              │            │                │        │警卷A第24 │
│  │        │              │            │                │        │頁證人王敬賢│
│  │        │              │            │                │        │警詢時之證述│
│  │        │              │            │                │        │警卷A第287│
│  │        │              │            │                │        │頁警方所製作│
│  │        │              │            │                │        │之附表      │
│  │        │              ├──────┼────────┼────┼──────┤
│  │        │              │同日      │同上            │20,000元│同上        │
│  │        │              │下午3時30分 │                │        │            │
│  │        │              ├──────┼────────┼────┼──────┤
│  │        │              │同日      │同上            │-20,000 │同上        │
│  │        │              │下午3時31分 │                │元（交易│            │
│  │        │              │            │                │種類為更│            │
│  │        │              │            │                │正）    │            │
│  │        │              │            │                │（檢察官│            │
│  │        │              │            │                │併辦意旨│            │
│  │        │              │            │                │書附表誤│            │
│  │        │              │            │                │載為【  │            │
│  │        │              │            │                │20,000元│            │
│  │        │              │            │                │】）    │            │
│  │        │              ├──────┼────────┼────┼──────┤
│  │        │              │同日      │台新商業銀行提款│20,000元│警卷A第290│
│  │        │              │下午3時41分 │機（編號為 02285│        │頁2-7相片   │
│  │        │              │            │，所在地點為臺中│        │警卷A第293│
│  │        │              │            │縣豐原市○○路21│        │頁台北國際商│
│  │        │              │            │5之1號全家便利商│        │業銀行歷史明│
│  │        │              │            │店豐原永康店）  │        │細檔查詢單  │
│  │        │              │            │                │        │警卷A第38 │
│  │        │              │            │                │        │頁被告高維裙│
│  │        │              │            │                │        │警詢時之自白│
│  │        │              │            │                │        │警卷A第288│
│  │        │              │            │                │        │頁警方所製作│
│  │        │              │            │                │        │之附表      │
│  │        │              ├──────┼────────┼────┼──────┤
│  │        │              │同日      │同上            │20,000元│同上        │
│  │        │              │下午3時42分 │                │        │            │
│  │        │              ├──────┼────────┼────┼──────┤
│  │        │              │同日      │同上            │20,000元│同上        │
│  │        │              │下午3時43分 │                │        │            │
│  │        │              ├──────┼────────┼────┼──────┤
│  │        │              │同日      │中華郵政股份有限│20,000元│警卷A第290│
│  │        │              │下午3時50分 │公司提款機（編號│        │頁2-8相片   │
│  │        │              │            │為 1J1，所在地點│        │警卷A第293│
│  │        │              │            │為中華郵政股份有│        │頁台北國際商│
│  │        │              │            │限公司豐原南陽郵│        │業銀行歷史明│
│  │        │              │            │局）            │        │細檔查詢單  │
│  │        │              │            │                │        │警卷A第38 │
│  │        │              │            │                │        │頁被告高維裙│
│  │        │              │            │                │        │警詢時之自白│
│  │        │              │            │                │        │警卷A第288│
│  │        │              │            │                │        │頁警方所製作│
│  │        │              │            │                │        │之附表      │
│  │        │              ├──────┼────────┼────┼──────┤
│  │        │              │同日      │同上            │20,000元│同上        │
│  │        │              │下午3時51分 │                │        │            │
│  │        │              ├──────┼────────┼────┼──────┤
│  │        │              │同日      │同上            │19,000元│同上        │
│  │        │              │下午3時52分 │                │        │            │
├─┼────┼───────┼──────┼────────┼────┼──────┤
│3 │ 卓嘉麟 │萬泰商業銀行新│95年6月28 │台灣銀行提款機（│20,000元│警卷A第318│
│  │        │生分行帳號：  │日16時21分30│編號為 03062，所│        │頁15-5相片  │
│  │        │000000000000  │秒          │在地點為台灣銀行│        │警卷A第321│
│  │        │              │            │豐原分行）      │        │頁萬泰商業銀│
│  │        │              │            │                │        │行交易明細表│
│  │        │              │            │                │        │警卷A第39 │
│  │        │              │            │                │        │頁被告高維裙│
│  │        │              │            │                │        │警詢時之自白│
│  │        │              │            │                │        │警卷A第25 │
│  │        │              │            │                │        │頁證人王敬賢│
│  │        │              │            │                │        │警詢時之證述│
│  │        │              │            │                │        │警卷A第35 │
│  │        │              │            │                │        │頁證人高志忠│
│  │        │              │            │                │        │警詢時之證述│
│  │        │              │            │                │        │警卷A第316│
│  │        │              │            │                │        │頁警方所製作│
│  │        │              │            │                │        │之附表      │
│  │        │              ├──────┼────────┼────┼──────┤
│  │        │              │同日      │同上            │20,000元│同上        │
│  │        │              │16時22分15秒│                │        │            │
│  │        │              ├──────┼────────┼────┼──────┤
│  │        │              │同日      │同上            │20,000元│同上        │
│  │        │              │16時22分59秒│                │        │            │
│  │        │              ├──────┴────────┴────┴──────┤
│  │        │              │備註：檢察官併辦意旨書附表就上開部分有誤為漏列一筆「同│
│  │        │              │日16時22分59秒、提領20,000元」之錯載情形              │
│  │        │              ├──────┬────────┬────┬──────┤
│  │        │              │同日      │中華郵政股份有限│20,000元│警卷A第318│
│  │        │              │16時40分45秒│公司提款機（編號│        │頁15-6相片  │
│  │        │              │            │為 1F1，所在地點│        │警卷A第321│
│  │        │              │            │為中華郵政股份有│        │頁萬泰商業銀│
│  │        │              │            │限公司神岡岸裡郵│        │行交易明細表│
│  │        │              │            │局）            │        │警卷A第39 │
│  │        │              │            │                │        │頁被告高維裙│
│  │        │              │            │                │        │警詢時之自白│
│  │        │              │            │                │        │警卷A第25 │
│  │        │              │            │                │        │頁證人王敬賢│
│  │        │              │            │                │        │警詢時之證述│
│  │        │              │            │                │        │警卷A第35 │
│  │        │              │            │                │        │頁證人高志忠│
│  │        │              │            │                │        │警詢時之證述│
│  │        │              │            │                │        │警卷A第316│
│  │        │              │            │                │        │頁警方所製作│
│  │        │              │            │                │        │之附表      │
│  │        │              ├──────┼────────┼────┼──────┤
│  │        │              │同日      │同上            │20,000元│同上        │
│  │        │              │16時41分39秒│                │        │            │
│  │        │              ├──────┼────────┼────┼──────┤
│  │        │              │同日      │中國信託商業銀行│20,000元│警卷A第318│
│  │        │              │16時48分42秒│提款機（編號為  │        │頁15-7相片  │
│  │        │              │            │00000000，所在地│        │警卷A第321│
│  │        │              │            │點為臺中縣神岡鄉│        │頁萬泰商業銀│
│  │        │              │            │中山路 517 號統 │        │行交易明細表│
│  │        │              │            │一便利商店倍沅店│        │警卷A第39 │
│  │        │              │            │）              │        │頁被告高維裙│
│  │        │              │            │                │        │警詢時之自白│
│  │        │              │            │                │        │警卷A第25 │
│  │        │              │            │                │        │頁證人王敬賢│
│  │        │              │            │                │        │警詢時之證述│
│  │        │              │            │                │        │警卷A第35 │
│  │        │              │            │                │        │頁證人高志忠│
│  │        │              │            │                │        │警詢時之證述│
│  │        │              │            │                │        │警卷A第316│
│  │        │              │            │                │        │頁警方所製作│
│  │        │              │            │                │        │之附表      │
│  │        │              ├──────┼────────┼────┼──────┤
│  │        │              │同日      │同上            │20,000元│同上        │
│  │        │              │17時24分49秒│                │        │            │
│  │        │              ├──────┼────────┼────┼──────┤
│  │        │              │同日      │同上            │19,000元│同上        │
│  │        │              │17時25分56秒│                │（檢察官│            │
│  │        │              │            │                │併辦意旨│            │
│  │        │              │            │                │書附表誤│            │
│  │        │              │            │                │載為【  │            │
│  │        │              │            │                │20,000元│            │
│  │        │              │            │                │】）    │            │
├─┼────┼───────┼──────┼────────┼────┼──────┤
│4 │ 周洋帆 │台北國際商業銀│95年6月28 │國泰世華商業銀行│20,000元│警卷A第281│
│  │        │行基隆分行，帳│日17時19分47│提款機（編號為  │        │頁1-5相片   │
│  │        │號：          │秒          │0VC5K，所在地點 │        │警卷A第284│
│  │        │0000000000900 │            │為臺中市北屯區松│        │頁台北國際商│
│  │        │（檢察官併辦意│            │山街148號OK便利 │        │業銀行自動提│
│  │        │旨書附表誤載為│            │商店松竹店）    │        │款機同業代付│
│  │        │【000000000090│            │                │        │交易明細表  │
│  │        │】）          │            │                │        │警卷A第38 │
│  │        │              │            │                │        │頁被告高維裙│
│  │        │              │            │                │        │警詢時之自白│
│  │        │              │            │                │        │警卷A第24 │
│  │        │              │            │                │        │頁證人王敬賢│
│  │        │              │            │                │        │警詢時之證述│
│  │        │              │            │                │        │警卷A第35 │
│  │        │              │            │                │        │頁證人高志忠│
│  │        │              │            │                │        │警詢時之證述│
│  │        │              │            │                │        │警卷A第280│
│  │        │              │            │                │        │頁警方所製作│
│  │        │              │            │                │        │之附表      │
│  │        │              ├──────┼────────┼────┼──────┤
│  │        │              │同日      │同上            │20,000元│同上        │
│  │        │              │17時20分16秒│                │        │            │
│  │        │              ├──────┼────────┼────┼──────┤
│  │        │              │同日      │同上            │20,000元│同上        │
│  │        │              │17時20分46秒│                │        │            │
│  │        │              ├──────┼────────┼────┼──────┤
│  │        │              │同日      │同上            │20,000元│同上        │
│  │        │              │17時21分13秒│                │        │            │
│  │        │              ├──────┴────────┴────┴──────┤
│  │        │              │備註：檢察官併辦意旨書附表就上開部分有誤為漏列一筆「同│
│  │        │              │日17時20分46秒、提領20,000元」之錯載情形              │
└─┴────┴───────┴───────────────────────────┘

司法院資訊處製作；財團法人民間司法改革基金會備份。
